【裁判字號】    97,上訴,5299
【裁判日期】    990413
【裁判案由】    毒品危害防制條例
【裁判全文】
臺灣高等法院刑事判決                97年度上訴字第5299號
上  訴  人  臺灣臺北地方法院檢察署檢察官
上  訴  人
即  被  告  丙○○
選任辯護人  盧春律師
上  訴  人
即  被  告  甲○○
選任辯護人  羅子武律師
            李志正律師
上  訴  人
即  被  告  乙○○
選任辯護人  梁水源律師
上列上訴人因被告違反毒品危害防制條例案件，不服臺灣臺北地
方法院97年度訴字第153 號，中華民國97年9月30日第一審判決
（起訴案號：臺灣臺北地方法院檢察署96年度偵字第21030 、21
032 、21033 號、96年度毒偵字第3109、3111號），提起上訴，
本院判決如下：
    主  文
原判決關於丙○○、甲○○、乙○○販賣第二級毒品及丙○○、
乙○○轉讓第一級毒品部分及定執行刑部分均撤銷。
丙○○犯如附件所示之罪，均累犯，各處如附件所示之刑，各沒
收銷燬、沒收如附件所示之物。應執行有期徒刑拾捌年，扣案如
附表一編號２所示第一級毒品海洛因、編號４至７所示第二級毒
品甲基安非他命均沒收銷燬之；扣案如附表一編號至所示之
物均沒收；未扣案販賣所得新臺幣貳萬柒千捌佰元沒收（其中貳
仟伍佰元與胡翰袁連帶沒收，千元與林廷駿連帶沒收），如全
部或一部不能沒收時，以其財產抵償之。
甲○○犯如附件所示之罪，均累犯，各處如附件所示之刑，各沒
收銷燬、沒收如附件所示之物。應執行有期徒刑拾貳年，扣案如
附表一編號３、５所示第二級毒品甲基安非他命均沒收銷燬之；
未扣案販賣毒品所得新臺幣仟元沒收，如全部或一部不能沒收
時，以其財產抵償之。
乙○○犯如附件所示之罪，各處如附件所示之刑，各沒收銷燬、
沒收如附件所示之物。應執行有期徒刑年拾月；扣案如附表一
編號２所示第一級毒品海洛因、附表４至７所示第二級毒品甲基
安非他命均沒收銷燬之；扣案如附表一編號至所示之物均沒
收。
其餘上訴駁回。
    事  實
一、丙○○（所犯施用毒品、轉讓二級毒品部分業經撤回上訴確
    定）前因施用毒品案件，經臺灣板橋地方法院檢察署檢察官
    以93年度毒偵字第2152號提起公訴，並由臺灣板橋地方法院
    以93年度訴字第1074號刑事判決各判處有期徒刑9 月、5 月
    ，應執行有期徒刑1 年確定。又另犯恐嚇案件，經臺灣臺北
    地方法院以95年度易字第324 號刑事判決判處有期徒刑4 月
    確定，所犯上開三罪經同法院以95年度聲字第1620號裁定應
    執行有期徒刑1 年4 月確定。於95年1 月20日入監執刑，95
    年12月25日假釋付保護管束，96年4 月25日保護管束期滿未
    經撤銷假釋，其未執行刑以已執行論而執行完畢（構成累犯
    ）。甲○○（所犯施用毒品部分業經撤回上訴確定）前因施
    用毒品案件，經臺灣士林地方法院以91年度士簡字第126 號
    刑事簡易判決判處有期徒刑5 月確定，與另詐欺案件，合併
    應執行有期徒刑7 月，93年1 月8 日入監執行，93年5 月6
    日縮刑期滿執行完畢（構成累犯）。
二、丙○○、甲○○、乙○○（冒名林湘庭）均明知海洛因、甲
    基安非他命（起訴書誤繕為安非他命）分別為毒品危害防制
    條例第2 條第2 項第1 款、第2 款所規定之第一級毒品、第
    二級毒品，未經許可不得販賣、轉讓或持有，竟基於營利意
    思，於96年6 月起，丙○○、乙○○持用行動電話門號0000
    000000號、0000000000號及0000000000號等，甲○○則持用
    行動電話門號0000000000號接洽、聯繫，而為下列犯行：
  (一)丙○○於96年6 月2 日晚間6 時16分許，接獲陳其甫（綽號
    「阿普」）電話要約購買第二級毒品甲基安非他命一公克，
    丙○○同意出售，嗣陳其甫於同日晚間11時49分許，撥打丙○○所有行動電話0000000000號詢問價格時，由丙○○同居
    女友乙○○代為接聽，乙○○即與丙○○共同基於販賣第二
    級毒品之犯意聯絡，依丙○○指示，轉告陳其甫安非他命一
    公克價格為新臺幣（下同）二千五百元，惟嗣後並未實際交
    付毒品及價金而未遂。
  (二)丙○○於96年6 月3 日上午3 時14分許，接獲徐子倫（綽號
    「破輪」）電話，兩人談妥以四千五百元之價格買賣第二級
    毒品甲基安非他命二公克，並在臺北縣中和市○○路上中華
    電信公司附近交付毒品予徐子倫及收取價款。嗣徐子倫於同
    日上午3 時52分許又撥打電話向丙○○抱怨毒品味道很臭，
    要求退貨、退錢。
  (三)丙○○於96年6 月3 日晚間11時16分許，接到吳宇舜電話調
    取安非他命一公克，俟吳宇舜於同日晚間11時29分許抵達丙○○位於臺北縣中和市○○路169巷9號3樓住處，丙○○即
    以一公克二千五百元價格販賣甲基安非他命予吳宇舜。
  (四)丙○○於96年6 月4 日晚間8 時26分、8 時35分、9 時32分
    許，在電話中與鄭翔舶約定以二千八百元之價格販賣第二級
    毒品甲基安非他命一公克予鄭翔舶，兩人並約定在臺北縣永
    和市○○路上好樂迪KTV 樓下交付毒品及價金。
  (五)丙○○於96年6 月22日下午5 時20分許，接獲鄭翔舶來電，
    兩人談妥以二千五百元價格買賣第二級毒品甲基安非他命一
    公克；嗣丙○○於同日下午5 時40分許，在臺北縣中和市○○路上中華電信公司前交付安非他命1 公克予鄭翔舶，當場
    收取現金一千五百元，允諾鄭翔舶可積欠一千元，日後償還
    。
  (六)丙○○於96年6 月22日中午12時30分許，與陳政瑤相約在臺
    北市○○市○○路上好樂迪KTV 前，以三千元之價格，販賣
    不足量之第二級毒品甲基安非他命予陳政瑤，從中賺取毒品
    量差。
  (七)甲○○於96年7月6日前某時，因接獲姓名年籍不詳綽號「阿
    三仔」之成年男子擬購買甲基安非他命，甲○○即與丙○○
    共同基於營利販賣二級毒品犯意聯絡，由甲○○即指示丙○○準備毒品交付，並指示摻糖虛增重量而賺取量差，丙○○
    遂依甲○○之指示備妥毒品，並依甲○○之通知，與「阿三
    仔」於7月6日凌晨2時44分許相約在臺北縣中和市○○路290
    號10樓之11租屋處樓下見面，惟丙○○交付摻糖後重二公克
    之甲基安非他命予「阿三仔」，但「阿三仔」當場試貨發現
    不純，而未購買。
  (八)丙○○於96年7 月11日上午10時57分許，接獲吳宇舜電話調
    取甲基安非他命，因丙○○當時人在嘉義，遂委託胡翰袁而
    共同基於販賣第二級毒品之犯意聯絡，由胡翰袁於同日下午
    4 時許，與吳宇舜相約在臺北縣中和市○○路上中華電信公
    司前，以二千五百元價格販賣甲基安非他命一公克予吳宇舜
    。
  (九)丙○○與林廷駿共同基於販賣第二級毒品安非他命之犯意聯
    絡，丙○○先於96年7 月13日晚間7 時許，與綽號「阿宏」
    之人於電話中談妥以三千元代價向丙○○購買第二級毒品甲
    基安非他命，嗣丙○○即指示林廷駿持0.35公克之甲基安非
    他命前往台北縣土城市○○路臺灣板橋地方法院附近交付予
    「阿宏」，並收取四千五百元（其中一千五百元為阿宏積欠
    丙○○之欠款）。嗣林廷駿於同日晚間9 時1 分許，撥打電
    話回報丙○○已交付毒品並收取現金四千五百元，而丙○○
    則向林廷駿抽取五百元以牟利。
  (十)甲○○於96年7 月18日上午4 時30分許，見蘇雅惠前往臺北
    縣中和市○○路290 號10樓之11找丙○○拿取甲基安非他命
    ，但丙○○返回嘉義不在，甲○○乃起意販賣第二級毒品，
    以二千元之價格，販賣第二級毒品甲基安非他命一公克予蘇
    雅惠。嗣蘇雅惠於同日上午4 時51分15秒與高舜忠（綽號「
    坎仔忠」）通話時，表示後悔向甲○○購買毒品。
  (十一)丙○○於96年9 月18日晚間8 時59分許，接獲石博仁來電要
    求購買甲基安非他命，丙○○即於同日稍晚某時，前往石博
    仁位於臺北縣新店市○○路○ 段201 號7 樓住處，交付安非
    他命三公克予石博仁，並收取現金七千元牟利。嗣石博仁於
    同日晚間11時23分許撥打予丙○○抱怨毒品品質不佳，要求
    退貨。
  (十二)甲○○於96年3 月間某日，在其位於臺灣縣中和市○○路16
    9 巷9 號3 樓住處，販賣價值一千元不詳數量之第二級毒品
    甲基安非他命予呂學桂。
  (十三)丙○○於96年6 月4 日凌晨3 時56分42秒許，接獲堂姊夫胡
    翰袁電話索取第一級毒品海洛因以施用，丙○○即與李庚展
    （綽號「阿勇」）共同基於轉讓第一級毒品海洛因之犯意聯
    絡，由丙○○指示李庚展前往胡翰袁位於臺北縣中和市○○
    路住處，無償交付約值二千元數量之海洛因二包供胡翰袁施
    用。
  (十四)胡翰袁又於96年6 月7 日中午12時9 分52秒撥打丙○○0000
    000000號行動電話，因丙○○在午睡，由乙○○代為接聽，
    胡翰袁代不詳友人索求價值一千元之海洛因，乙○○即轉告
    李庚展，而與李庚展共同基於轉讓第一級毒品海洛因之犯意
    聯絡，由李庚展備妥海洛因於當日稍晚，在丙○○位於臺北
    縣中和市○○路169 巷9 號3 樓住處，交由丙○○堂姊蘇雅
    惠帶回交給胡翰袁而轉讓之。
  (十五)丙○○於96年6 月24日凌晨1 時13分許接獲胡翰袁電話要求
    調取海洛因及甲基安非他命，胡翰袁旋於同日凌晨1 時42分
    許前往丙○○位於臺北縣中和市○○路169 巷9 號3 樓住處
    ，由丙○○無償提供各價值一千元之海洛因、甲基安非他命
    予胡翰袁當場施用。
三、嗣於96年10月4 日下午5 時30分許，經警搜索甲○○、丙○○及乙○○位於臺北縣中和市○○路290 號10樓之11租屋處
    時，當場扣得如附表一所示丙○○、甲○○分別所有供販賣
    、轉讓、施用毒品之用之海洛因、甲基安非他命、夾鏈袋、
    磅秤、分裝湯匙、分裝杓、行動電話、現金；丙○○供施用
    毒品犯罪所持有之吸食器，因而查悉上情。
四、案經臺北市政府警察局中山分局移請臺灣臺北地方法院檢察
    署檢察官偵查起訴。
    理  由
壹、程序部分：
一、本案檢察官起訴書記載被告丙○○、甲○○、乙○○三人共
    同販賣一、二級毒品部分予陳政瑤、黃冠喨、蘇雅惠及其他
    不特定人，係以「其他不特定人」為被告三人販賣對象之概
    括範圍。按「檢察官起訴書，依刑事訴訟法第二百四十三條
    第二項第二款（舊法）所應記載之犯罪事實，苟與其他犯罪
    不致相混，足以表明其起訴之範圍者，即使記載未詳，法院
    不得以其內容簡略而不予受理，本件第一審檢察官對於被告
    等竊盜提起公訴，雖於起訴書內未將被告等之行竊日、時、
    處所及其行為之態樣如何詳予載明，然既敘述被告等夥同竊
    取某人物件，即已表明起訴之範圍，要難謂其於犯罪事實並
    無記載，原審遽認為違背起訴程式，諭知不受理，顯屬不合
    。」（最高法院25年上字第662 號判例）。又刑事訴訟法第
    二百六十四條第二項關於起訴書程式之規定，旨在界定起訴
    及審判之範圍，並兼顧被告防禦權之行使，其中屬於絕對必
    要記載事項之「犯罪事實」，係指犯罪構成要件之具體事實
    。故所謂犯罪已經起訴，係指起訴書之犯罪事實欄，已就特
    定犯罪構成要件之基本事實，具體記載，並足據以與其他犯
    罪事實區分，苟起訴書所記載之犯罪事實與其他犯罪不致相
    混，足以表明其起訴之範圍者，即使記載未詳或有誤認，事
    實審法院亦應依職權加以認定，不得以其內容簡略或記載不
    詳，而任置檢察官起訴之犯罪事實於不顧。本案檢察官起訴
    之犯罪事實雖以「其他不特定人」為被告丙○○、甲○○、
    乙○○販賣一、二級毒品對象之概括範圍，惟檢察官既以通
    訊監察紀錄表為其證據方法，已界定起訴範圍，並就特定犯
    罪構成要件之基本事實具體記載，且足據以與被告丙○○、
    甲○○、乙○○其他犯罪事實區分，又於原審審理時，經原
    審依通訊監察資料及電話查詢紀錄，而分別傳喚證人鄭翔舶
    、林廷駿（拒絕證言）、廖澤洋、陳政瑤（拒絕證言）、胡
    翰袁、蘇雅惠、呂學桂、裴家德、陳其甫、陳冠伶（拒絕證
    言）、徐子倫（拒絕證言）、吳威德、王紫維、吳一原、石
    博仁、吳宇舜、劉力賓（拒絕證言）、鄒聲國（拒絕證言）
    、高舜忠、吳問問、張敏誼、李金連、鄭書煒（拒絕證言）
    、林明賢（拒絕證言）、趙仙利（拒絕證言）、詹淑貞（拒
    絕證言）、林玉樹（拒絕證言）、劉鴻文（拒絕證言）、謝
    宇俊、賴翠娟、黃秀玉、胡維勝、王憶菱、陳涵榆、吳依珊
    、陳泳豪、曾俊煒、吳春綢、葉禹圻、高大慶等人到庭作證
    ，並經檢察官、被告及其選任辯護人詰問，被告之訴訟防禦
    權已獲保障，且對起訴之範圍均已明瞭，因之就調查證據所
    得而補充起訴書所指其他不特定人而使其特定，難認有未受
    請求事項而予裁判之違法。
二、證據能力：
  (一)除被告甲○○、乙○○及選任辯護人認為被告以外之人於警
    詢之陳述及關於乙○○之通訊監察譯文，均無證據能力外，
    被告丙○○、甲○○、乙○○及選任辯護人對於下列其他各
    項證據方法，均未爭執其證據能力，並同意作為證據（見原
    審卷一第79頁反面、第85頁反面、第220 頁反面），本院審
    酌其作成時之情況，認為並無不適當之情事，均得作為證據
    ，合先敘明。
  (二)按被告以外之人於檢察事務官、司法警察官或司法警察調查
    中所為之陳述，與審判中不符時，其先前之陳述具有較可信
    之特別情況，且為證明犯罪事實存否所必要者，得為證據，
    刑事訴訟法第159 條之2 定有明文。即其先前之陳述，與審
    判中不符，於具備「可信性」及「必要性」二要件，始例外
    得適用上開規定，認其先前所為之陳述，為有證據能力。又
    所謂「具有較可信之特別情況」，應係指該被告以外之人於
    檢察事務官、司法警察官或司法警察調查中所為之陳述，與
    審判中不符，而其先前之陳述，從客觀上之環境或條件等情
    況加以觀察，有足以取代審判中經反對詰問之可信性保證者
    而言。查證人高舜忠、胡翰袁、吳宇舜、陳其甫、林廷駿、
    蘇雅惠於警詢時陳述之內容，核與渠等於審判中所為陳述，
    有若干不符之處，惟觀諸臺灣臺北看守所97年7 月3 日北所
    戒字第0970007517號函檢附被告丙○○之接見明細表，可知
    陳其甫、林廷駿、蘇雅惠多次面會被告丙○○（見原審卷五
    第39至40頁），另高舜忠、吳宇舜則因自監所提解出庭（見
    原審卷三第168 頁、原審卷四第5頁 ），在車上或拘留室內
    均有與被告丙○○交談之機會，是證人與被告丙○○交談之
    後，其證言自有受污染之虞；且蘇雅惠係被告丙○○堂姊，
    胡翰袁係被告丙○○堂姊夫，另高舜忠、吳宇舜、陳其甫、
    林廷駿均與被告丙○○有多年交情，在原審公開法庭易受人
    情影響而迴護被告丙○○。惟渠等於警詢之陳述並無證據證
    明警員係非法取得，且渠等於警詢時距離案發時間較為接近
    ，記憶較清楚，且較無權衡利弊得失，所為陳述較趨近事實
    ，從而，衡諸上情，證人高舜忠、胡翰袁、吳宇舜、陳其甫
    、林廷駿、蘇雅惠先前向司法警察所為陳述，應具有較可信
    之特別情況，且為證明被告丙○○、甲○○、乙○○犯罪事
    實所必要，應認具證據能力。
  (三)再按被告以外之人於審判中有傳喚不到或到庭後無正當理由
    而拒絕陳述者，其於檢察事務官、司法警察官或司法警察調
    查中所為之陳述，經證明具有可信之特別情況，且為證明犯
    罪事實之存否所必要者，得為證據，刑事訴訟法第159 條之
    3 第3款 、第4 款亦有明文。倘陳述人於審判中依法拒絕證
    言，其於警察調查中所為之陳述，又可證明具有可信之特別
    情況，且為證明犯罪事實之存否所必要者，應可類推適用刑
    事訴訟法第159 條之3 第4 款之規定。亦即，倘符合該條所
    謂「經證明具有可信之特別情況，且為證明犯罪事實之存否
    所必要」等規定，即可例外賦予證據能力，倘不符合，仍應
    認為無證據能力。經查，本案證人陳政瑤雖經原審傳喚到庭
    ，但恐因陳述致自己受追訴持有第一級毒品、第二級毒品罪
    嫌，而依刑事訴訟法第181 條規定，拒絕證言（見原審卷四
    第113 頁反面），惟審諸證人陳政瑤於警詢時所為陳述（見
    96年度偵字第21032 號卷二第23至28頁），並非證明被告丙○○、甲○○或乙○○之犯罪事實所必要，揆諸前揭說明，
    陳政瑤於警詢時之陳述，自不例外賦予證據能力，爰不採為
    本案判決基礎。
  (四)按通訊監察錄音之譯文，僅屬依據監聽錄音結果予以翻譯之
    文字，固具文書證據之外觀，但實際上仍應認監聽所得之錄
    音帶或光碟，始屬調查犯罪所得之證物，乃係刑事訴訟法第
    一百六十五條之一第二項所稱之證物，如其蒐證程序合法，
    並經合法調查，自具證據能力。因此檢察官如提出通訊監察
    錄音之譯文為其證據方法，實乃以其監聽所得之錄音帶或光
    碟，為調查犯罪所得之證物，法院本應依刑事訴訟法第一百
    六十五條之一所列之方法調查，以判斷該錄音帶或光碟是否
    與通訊監察錄音之譯文相符。而監聽錄音製作之譯文，雖通
    常為偵查犯罪機關單方面製作，然若被告或訴訟關係人對其
    真實性並無爭執，經法院於審判期日提示譯文供當事人辨認
    、表示意見並為辯論者，程序自屬適法（最高法院95年度臺
    上字第295 號、94年度臺上字第4665、1270號、93年度臺上
    字第6510號判決意旨參照）。即警察機關對犯罪嫌疑人依法
    監聽電話所製作之通訊監察紀錄譯文，實乃該監聽電話錄音
    之「派生證據」，是其倘係公務員（員警）依法定程序而取
    得，被告或訴訟關係人就其真實性復無爭執（即不否認譯文
    所載對話內容之真實無偽），法院並曾依刑事訴訟法第一百
    六十五條第一項規定，踐行證據調查之法定程序，向被告宣
    讀或告以要旨，則其自得採為認定被告有罪之基礎，而有證
    據能力。本案被告乙○○爭執與其相關之通訊監察譯文內容
    ，經原審於97年3 月19日勘驗被告乙○○有爭執之錄音光碟
    ，製有勘驗筆錄在卷可稽（見原審卷一第250 至252 頁、原
    審卷五第22頁），至於未經原審勘驗如附表二所示96年7 月
    4 日19時37分47秒、19時38分38秒、19時14分25秒、96年7
    月20日12時4 分5 秒之通訊監察譯文，均因錄音缺漏，無從
    證實譯文內容是否與錄音內容相符，應認為該等譯文無證據
    能力，不得採為不利於被告乙○○之證據。又被告丙○○及
    其選任辯護人原爭執通訊監察譯文之證據能力，並請求勘驗
    錄音帶，經本院調取本案通訊監察之錄音帶，並由辯護人自
    費轉拷試聽後，除下述缺漏部分外，均認與錄音帶內容相符
    （見本院卷一第215 頁），且不爭執其證據能力，並同意作
    為證據（見本院卷二第30頁反面）。至於本案通訊監察錄音
    帶缺漏部分，即被告丙○○與吳宇舜（97年7 月11日10時57
    分）、阿三仔（96年7 月6 日2 時09分至2 時44分）及與甲○○（97年7 月6 日2 時46分至2 時47分）部分之通訊監察
    譯文，該部分通訊監察係以現譯追蹤方式依聯繫內容擇要直
    接記錄，並無錄音，而通通訊監察譯文內容分別是被告丙○○與吳宇舜、阿三仔、甲○○的對話等事實，已據證人即執
    行通訊監察之警員楊琦偉於本院審理時結證在卷（見本院卷
    一第256 頁至第258 頁）。按通訊保障及監察法第13條規定
    ，通訊監察以截收、監聽、錄音、錄影、攝影、開拆、檢查
    、影印或其他類似之必要方法為之。但不得於私人住宅裝置
    竊聽器、錄影設備或其他監察器材。依上開法律規定，通訊
    監察之方法並無必須均以錄音方式為之，以監聽現譯之方式
    ，亦為法之所許。本案上開欠缺錄音之通訊監察譯文部分，
    雖無錄音光碟以資比對，惟本案通訊監察既係由證人楊琦偉
    以現譯追蹤監聽方式為之，而證人楊琦偉復就其親身見聞之
    監聽內容，於本院到庭結證譯文內容確為其所聽聞，以擔保
    其真實性，則上開通訊監察內容應有證據能力。
  (五)末按被告以外之人於審判外之陳述，雖不符前4 條之規定，
    而經當事人於審判程序同意作為證據，法院審酌該言詞陳述
    或書面陳述作成時之情況，認為適當者，亦得為證據。當事
    人、代理人或辯護人於法院調查證據時，知有第159 條第1
    項不得為證據之情形，而未於言詞辯論終結前聲明異議者，
    視為有前項之同意」，刑事訴訟法第159 條之5 定有明文，
    其立法旨趣無非係慮及傳聞證據未經當事人之反對詰問予以
    核實，原則上先予排除，惟若當事人已放棄詰問或未聲明異
    議，基於證據資料愈豐富，愈有助於真實發見之理念，且強
    化言詞辯論主義，法院仍可承認該傳聞證據之證據能力。本
    案其餘所引供述證據及非供述證據之證據能力，經檢察官、
    被告及其辯護人於本院表示無意見，而迄本案言詞辯論終結
    前，檢察官、被告及其辯護人均無聲明異議，本院審酌該言
    詞陳述或書面陳述作成時之情況，該證據之取得並無不法，
    認為以之作為本案證據亦屬適當，自有證據能力。
貳、實體部分：
甲、被告之辯解：
一、被告丙○○部分：
  (一)本件檢察官起訴書記載丙○○及乙○○涉嫌販賣毒品陳政瑤
    、蘇雅惠、黃冠喨及其他不特定人，原判決對於起訴書未記
    載之被告丙○○、乙○○販賣毒品於徐子倫、吳宇舜、鄭翔
    柏、陳政瑤、石博仁部分予以論罪科刑，並就被告丙○○、
    乙○○有轉讓毒品行為而為判決，均屬訴外裁判。
  (二)次按刑事法若干犯罪之行為態樣，本質上  原具有反覆、延
    續實行之特徵者，於刑法評價上，即學理上所稱之集合犯而
    應僅成立一罪，俾免有重複評價、刑度超過罪責與不法內涵
    之疑慮。是以被告丙○○所為之犯行，如經調查證據之結果
    確有直接證據證明被告丙○○有販賣之行為時，亦屬一個犯
    罪決意，反覆實施同種類之行為，在行為概念上，縱有多次
    ，仍應評價為包括一罪之集合犯，較為合理。
  (三)又按以營利之意圖交付毒品而收取對價之行為，為販賣；如
    先持有後，未具營利意圖而授受毒品，為轉讓。若因他人別
    無管道購買毒品施用，而事先約定由其幫助出面代購或合買
    毒品並分攤價金分受毒品，則為幫助施用（最高法院91年度
    台上字第4149號判決參見）。
  (四)被告丙○○就96年6 月22日在台北縣中和市○○路上好樂迪
    KTV ，以三千元之價格，販賣不足量之二級毒品甲基安非他
    命予陳政瑤，從中賺取毒品價差部分認罪。惟被告丙○○並
    無販賣二級毒品予陳其甫、徐子倫、吳宇舜、鄭翔舶、阿三
    仔、石博仁，亦無與林廷駿共同販賣二級毒品予不詳之人。
    如認被告丙○○仍成立犯罪，惟就陳其甫部分，被告丙○○
    承認曾幫陳其甫拿取毒品並問價錢，陳其甫亦供證曾與被告
    丙○○合資購買，被告丙○○應係幫助施用。就吳宇舜部分
    ，被告丙○○係聯繫藥頭「阿宏」、胡翰袁販賣予吳宇舜，
    被告丙○○應係幫助販賣。又關於石博仁部分，被告丙○○
    係與石博仁合資購買，分攤價金分受毒品，被告丙○○應屬
    幫助施用毒品。就鄭翔舶部分，證人鄭翔舶已證述與被告丙○○多次合資購買，此部分被告丙○○應係幫助施用。
二、被告甲○○部分：
    被告甲○○否認有與被告丙○○共同販賣二級毒品予綽號「
    阿三仔」之人，亦否認有販賣二級毒品予蘇雅惠犯行。本案
    並無證據證明被告甲○○與丙○○究竟是如何共同犯販賣二
    級毒品予「阿三仔」之犯意聯絡，被告甲○○僅係「介紹」
    「阿三仔」向丙○○購買，而丙○○於原審亦供稱：「甲○○有介紹我賣安非他命給阿三仔，甲○○教我在裡面加糖，
    原本是要賣給他但後來沒有賣... 」等語（參原審卷6 第14
    頁反面），顯見被告甲○○與丙○○應無共犯之情事，故被
    告充其量應僅介紹阿三仔向丙○○購買第二級毒品，而非與
    丙○○共同販賣二級毒品。又蘇雅惠於96年10月31日警詢筆
    錄（即96偵字第21033 號卷第222 頁），不但是錄音空白、
    中斷情況嚴重，該日之筆錄已具重大瑕疵而不足採信。又蘇
    雅惠於原審已證述（原審卷四第16頁至第18面反面) 係自行
    進入丙○○住處拿取系爭毒品，不需被告甲○○協助，更無
    給付款項給被告甲○○及丙○○，故被告應無販售二級毒品
    予蘇雅惠。
三、被告乙○○部分：
  (一)按販賣或轉讓毒品，須行為人主觀上具有基於意圖營利而販
    售毒品給第三人，或基於轉讓毒品之意思而將毒品交付給第
    三人之行為，始足該當。本案被告乙○○與被告丙○○係同
    居男女朋友，丙○○有多次販賣或轉讓毒品行為，惟被告乙○○僅因與丙○○同居共處一室，在丙○○無法或不便接聽
    電話時，代接電話轉達來電的意思，並無基於販賣營利之意
    思向藥頭販入毒品，或與購買者議價達成買賣意思一致進而
    運送毒品給購買者並收取買價之情，或基於轉讓毒品犯意將
    毒品轉送給第三人之行為，被告乙○○所參與代接電話之行
    為，並非販賣毒品或轉讓毒品之構成要件，自不成立販賣、
    轉讓毒品罪。且上開犯罪事實並未經檢察官起訴，而於本案
    言詞辯論終結前亦未經檢察官追加起訴，自屬訴外裁判。
  (二)原判決未說明陳其甫、胡翰袁警詢中之陳述與審判中不符之
    部分，如何具有較可信之特別情況，且為證明犯罪事實存否
    所必要，而得為證據，即遽採其等警詢之供述為判決基礎適
    用證據法則顯有不當，且有判決不備理由之違法。
  (三)原判決認定被告乙○○與被告丙○○共同販賣二級毒品予陳
    其甫，惟於理由欄僅記載「被告乙○○接聽電話時，代為轉
    告毒品售價，已參與販賣毒品之構成要件之行為，亦應該當
    販賣安非他命之犯行」等語，惟並無代接電話轉告價錢即必
    有共同販賣行為之論理法則或經驗法則，被告客觀上雖代接
    電話轉告價錢，惟其主觀犯意為何？
乙、有罪部分：
一、被告丙○○、乙○○共同販賣二級毒品甲基安非他命予陳其
    甫未遂部分（即事實二之(一)）：
  (一)依被告丙○○與證人陳其甫於96年6 月2 日18時16分之通訊
    監察譯文：「（陳其甫）：恩平！我先跟你處理一個。（丙○○）：男生嗎？（陳其甫）：對啦。（丙○○）：好啦。
    （陳其甫）：我到了打給你。」依此通話內容，被告丙○○
    確有與證人陳其甫間有毒品男生（甲基安非他命）一個（即
    一克）之交易行為，固甚明確，惟依同日20時50分、23時49
    分之通訊監察譯文，證人陳其甫再撥打被告丙○○之電話，
    並詢問：硬的是那一種？一個多少錢？並由接聽電話之被告
    乙○○詢問旁人後答以「25」（即二千五百元），顯然被告
    丙○○尚未將毒品甲基安非他命一個（即一克）交付陳其甫
    ，應可確定。惟被告丙○○已承諾陳其甫要約購買甲基安非
    他命一克，雖未及交付，惟已著手於販賣毒品甲基安非他命
    之構成要件行為而不遂。又被告乙○○於接聽電話時，對於
    陳其甫詢問一個多少錢時，於詢問旁人後，直接回答「25」
    ，經原審勘驗屬實（原審卷一第250 頁），顯見被告乙○○
    瞭解陳其甫所詢問者係毒品甲基安非他命之價格，且能熟悉
    使用毒品交易之暗語，又依原審勘驗被告丙○○所使用0000
    000000行動電話通訊監察錄音內容，被告乙○○於代被告丙○○接聽電話時，對於訊問「一萬五千元大概多少」？會加
    以確認「男生嗎？」、對於訊問「有人要拿大陸妹一張，單
    程機票，就是一張小妹妹」，答以「好啦」、對於訊問「我
    能不能現在過去拿弟弟」？答以「好，現在馬上過來嗎？」
    （見原審卷一第250 頁至第252 頁），顯見被告乙○○不僅
    知悉被告丙○○販賣毒品之事，甚且已參與販賣行為，足徵
    被告乙○○接聽陳其甫電話，並代為轉告毒品售價，雖非出
    於自己販賣之意思，惟其已參與販賣毒品之構成要件行為，
    亦應該當販賣毒品甲基安非他命之犯行。被告乙○○與被告
    丙○○就販賣甲基安非他命予陳其甫犯行，應有犯意聯絡與
    行為分擔，應可確定。
  (二)本案並無證據證明被告丙○○、乙○○嗣後有交付毒品甲基
    安非他命及取得價金二千五百元之事實，而證人陳其甫於原
    審亦證述當天沒有跟丙○○拿甲基安非他命（見原審卷四第
    212 頁），再本案亦無證據足資證明被告丙○○原欲販賣予
    陳其甫之甲基安非他命係基於營利意思而販入，因之被告丙○○、乙○○此部分之共同販賣行為應屬未遂。
  (三)又本案陳其甫撥打電話係向被告丙○○購買毒品甲基安非他
    命，此由上開通訊監察譯文「我先跟你處理一個」、「男生
    」、「25」即明，被告丙○○辯稱係與陳其甫合資購買而為
    幫助施用云云，並無可採。
二、被告丙○○販賣二級毒品甲基安非他命予徐子倫部分（即事
    實二之(二)）：
  (一)被告丙○○於96年6 月3 日以四千五百元之價格販賣第二級
    毒品甲基安非他命二公克予徐子倫之事實，有如附表二所示
    通訊監察譯文內容可證，徐子倫先於96年6 月3 日凌晨3 時
    14 分 使用0000000000電話撥打被告丙○○0000000000電話
    向被告丙○○表示要2 個，並詢問價格「45」OK嗎？經被告
    丙○○表示「好啦」，兩人即約定交付地點，惟同日凌晨3
    時52分，徐子倫撥打電話予丙○○，抱怨「很臭耶」、「這
    不是麻黃素的味道」、「我想要先退1 包」、「這個是兩種
    洗在一起」、「不然你退錢」等語。顯見被告丙○○係以四
    千五百元之價格販賣甲基安非他命2 克予徐子倫且已交付，
    惟因被告丙○○交付之甲基安非他命品質不純，摻有其他物
    質，此與被告丙○○於原審供承：「比如說我跟人家拿1 克
    是2 、3 千元，我也是會賣2 、3 千元，但是毒品我會拿一
    點起來……我賣的安非他命有分有味道與沒有味道的……」
    等情（見原審卷一第43頁）相符，被告丙○○販賣毒品甲基
    安非他命予徐子倫之事實，應可確定。
  (二)被告丙○○雖辯稱與徐子倫係合資購買毒品云云（見原審卷
    六第12頁），惟觀諸上開徐子倫與被告丙○○之通話內容，
    徐子倫係直接向被告丙○○表示「有沒有2 個」、45OK，被
    告丙○○即答以「有啦」、「好啦」，顯非合資轉向第三人
    購買毒品之情，被告丙○○上開辯解應係卸責之詞，委無可
    取。
三、被告丙○○販賣二級毒品予吳宇舜，及被告丙○○與胡翰袁
    共同販賣二級毒品予吳宇舜部分（即事實二之(三)、(八)）：
  (一)查被告丙○○於96年6 月3 日晚間、7 月11日下午，二次販
    賣甲基安非他命予吳宇舜之事實，業據證人吳宇舜於原審證
    稱：曾向丙○○購買二次，每次各二千五百元一公克，一次
    是在丙○○住處，一次丙○○託胡翰袁在臺北縣中和市○○
    路上中華電信公司外交付，均給付現金二千五百元等語（見
    原審卷四第6 至8 頁）。證人吳問問於警詢時證稱：96年5
    、6 月間，其和吳宇舜前往被告丙○○在臺北縣中和市○○
    路住所一帶，吳宇舜以二千五百元向丙○○購買安非他命一
    公克，當時吳宇舜使用其申請之行動電話門號0000000000號
    與丙○○聯繫等語（見原審卷二第114 頁），參以被告丙○○與吳宇舜於96年6 月3 日、7 月11日如附表二所示之通話
    內容提及「那個用了會睡覺」、「有味道的」、「我要一個
    」等通訊監察譯文，堪認被告丙○○先後二次各以二千五百
    元一公克之價格販賣二級毒品甲基安非他命予吳宇舜之事實
    ，應屬實情。
  (二)被告丙○○辯稱：一次是幫吳宇舜約藥頭「阿宏」到伊住處
    ，一次是託姊夫胡翰袁交毒品給吳宇舜云云（見原審卷四第
    8 頁、原審卷六第12、13頁）；而證人吳宇舜亦另證稱：第
    一次錢給「阿宏」，丙○○在場，第二次錢給丙○○姊夫，
    他姊夫跟我見面時跟我說丙○○沒有要跟我拿錢，我說這樣
    不好，就把錢給他姊夫，他姊夫給我一克；我沒有跟吳問問
    一起去等云云（見原審卷四第8 頁反面）。惟查，證人吳宇
    舜於警詢時證述：其係各以二千五百元購買一公克安非他命
    ，前往臺北縣景平路丙○○住所、中華電信等處購買，吳問
    問有和我一起前往，有一次我向丙○○購買毒品（安非他命
    ）時是胡翰袁協助送到中華電信一帶給我的等語（見原審卷
    一第233 、234 頁），並未言及第一次有「阿宏」在場，第
    二次胡翰袁有說丙○○不收錢等語；而證人吳問問於警詢時
    亦證述：其有與吳宇舜一起到中和市○○路丙○○住處，由
    吳宇舜向丙○○購買二千五百元一公克之安非他命等語（見
    原審卷二第114 頁），亦未述及在被告丙○○住處有「阿宏
    」之人在場，又證人胡翰袁於原審證述：丙○○人不在台北
    ，就打電話給我問我這邊有沒有東西，我就先幫丙○○拿給
    吳宇舜，送安非他命，送過一次，送到中華電信。我只有收
    本錢二千五等語（見原審卷四第112 頁），亦未證述被告丙○○有說不收錢云云，再佐以附表二96年6 月3 日23時29分
    之通訊監察譯文，其對話內容：「吳宇舜：我要到了。丙○○：ㄟ。吳宇舜：我要一個。丙○○：好。96年7 月11日10
    時57分，其對話內容：吳宇舜：我4 點多去找你拿。丙○○
    ：那你有多少可以放，我直接給你。依上開對話內容，吳宇
    舜係直接向被告丙○○說「我要一個」、「我4 點多去找你
    拿」，被告丙○○即知其意，顯見兩人間已有交易毒品默契
    ，再以被告丙○○稱「那你有多少可以放，我直接給你」，
    即係指吳宇舜有多少錢可以買，直接給你之意，被告丙○○
    顯非介紹吳宇舜向「阿宏」購買，亦非無償轉讓至明。因之
    證人吳宇舜上開「阿宏在場，錢交給阿宏」、「丙○○不收
    錢」，證人胡翰袁另證稱丙○○沒有交待要拿多少量及向吳
    宇舜收多少錢，所收的二千五百元沒有交給丙○○等云云（
    見原審卷四第112頁反面），均顯屬事後迴護被告丙○○之
    詞，為本院所不採。則本案第一次既係被告丙○○販賣甲基
    安非他命予吳宇舜，第二次係被告丙○○與胡翰袁共同販賣
    予吳宇舜，被告丙○○辯稱其分別係幫助販賣及幫助施用云
    云，不足採信。
四、被告丙○○販賣二級毒品甲基安非他命予鄭翔舶部分（即事
    實二之(四)、(五)）：
    被告丙○○於96年6 月4 日晚間、96年6 月22日下午分別販
    賣毒品甲基安非他命予鄭翔舶之事實，依附表二通訊監察譯
    文所示，96年6 月4 日使用0000000000電話之人，向被告丙○○購買「一個」（一克）2800元甲基安非他命。96 年6月
    22日使用0000000000號自稱大胖（台語）男子向被告丙○○
    購買「一個」（一克）2500元甲基安非他命，並約定「我先
    拿1500給你，你先拿1 個給我，我再拿1 千給你」等語，而
    行動電話門號0000000000號登記為「鄭翔舶」名義，身分證
    號碼、出生日期、戶籍地址、帳寄地址、聯絡電話等資料（
    見96年度警聲搜字第1694號卷第84頁），並經證人鄭翔舶確
    認屬實（見原審卷六第6 頁），足認該支行動電話確係由鄭
    翔舶使用。再據證人吳依珊證稱：以其名義申請之行動電話
    門號0000000000號係其兄吳威德使用（見原審卷二第176 頁
    正反面），而證人吳威德則證稱：其曾將行動電話門號0000
    000000號借給綽號「大胖」之友人「鄭文均」（音同字不詳
    ）使用（見原審卷二第11 3頁反面至第114 頁反面），而證
    人鄭翔舶原名鄭文君、綽號「大胖」（台語）之事實，亦據
    證人鄭翔舶證述在卷，並經被告丙○○供述相符（見原審卷
    六第5 頁反面、第13頁反面），再證人鄭翔舶亦證稱其確與
    被告丙○○有毒品往來之事實（見原審卷六第3 頁反面至第
    4 頁），足證上開向被告丙○○購買甲基安非他命毒品之「
    大胖」應為證人鄭翔舶無訛。至於證人鄭翔舶於原審證述僅
    與被告丙○○合資購買云云（見原審卷六第4 頁），顯與上
    開通訊監察譯文不符，為本院所不採，被告丙○○辯稱其係
    與鄭翔舶合資購買，應為幫助施用云云，不足採信，被告丙○○此部分犯行，亦堪認定。
五、被告丙○○販賣二級毒品予陳政瑤部分（即事實二之(六)）：
  (一)被告丙○○於96年6 月22日中午販賣安非他命予陳政瑤之事
    實，業據被告丙○○於偵查及審判自白：曾幫陳政瑤買三千
    元安非他命，伊抽取部分毒品變成淨重不足、毛重相同之毒
    品交給陳政瑤，從中獲利等情（見原審卷六第13頁），核與
    被告丙○○與陳政瑤於附表二所示96年6 月22日12時9 分許
    通話中提到「3 、要水果」之暗語相符，足堪認定被告丙○○當天以三千元價格販賣不足量之甲基安非他命予陳政瑤而
    牟利。至於證人陳政瑤於檢察官偵訊時結證：其向丙○○購
    買賣水蜜桃、甜桃云云（見96年度偵字第21032 號卷二第11
    2 至114 頁），惟此與被告丙○○供稱：伊只賣過衣服，沒
    有賣過水果等語（見96年度偵字第21032 號卷一第151 頁）
    ，被告乙○○供稱：丙○○沒有賣過或批發水果等語（見96
    年度偵字第21032 號卷二第157 頁），顯不相符，證人陳政
    瑤上開證詞應屬避重就輕之詞，不足採信。被告丙○○此部
    分犯行，亦堪認定。
六、被告丙○○、甲○○共同販賣二級毒品予綽號「阿三仔」之
    人部分（即事實二之(七)）：
  (一)被告丙○○於96年7 月6 日依被告甲○○之指示而販賣二級
    毒品甲基安非他命予「阿三仔」，嗣經「阿三仔」試貨發覺
    不純而未購買等情，業據被告丙○○於原審自承在卷（見原
    審卷六第14頁反面），而被告甲○○亦自承認識「阿三仔」
    （見原審卷六第16頁），並供承：是我教丙○○這樣弄等語
    （見原審卷五第185 頁），堪認屬實。
  (二)被告甲○○辯稱其僅係介紹「阿三仔」向被告丙○○購買，
    毒品是丙○○的云云。惟查，依附表二所示96年7 月6 日通
    訊監察譯文，96年7 月6 日2 時9 分，被告丙○○撥打電話
    予「阿三仔」：
    A（丙○○）：你到了是不是？
    B（阿三仔）：還沒，你叫「你兄ㄟ」（台語）聽一下。
    A：他有交待給我，東西放在這。
    B：用一個81。
    A：不是一個嗎？
    B：再另外用一個81。
    A：不是用一個嗎？
    B：對啦，另外用一個81。
    同日2時11分，被告甲○○撥打電話予被告丙○○：
    B （丙○○）：喂，「阿三仔」說還要用一個81，他說要用
       好一點的。
    A （甲○○）：好啊，用給他，我跟你講就是用0.15的糖和
        0.3的東西。
    B ：那如果多出來的，怎麼辦，要原不原，要給人家不太好
        。
    A ：好啦，那就0.1 的糖，0.35的東西。
    同日2時30分，被告丙○○撥打電話予被告甲○○：
    B （甲○○）：我跟你講，等一下車上有人，我會先下車，
        你再一起拿給我。
    A（丙○○）：我要給他分開？
    B：對啊！81那個要分開。
    A：我一個81拿給你，另一個好一點的拿給你？
    B：好啊，你拿到巷子內給我，不要到車旁邊。
    A：好。
    同日2時36分，「阿三仔」撥打電話予被告丙○○：
    B（丙○○）：喂，你到了喔？
    A （阿三仔）：還沒啦，我到會馬上打給你，我剛到員山路
       而已，有載人。
    B：好啦。
    同日2時44分，被告丙○○撥打電話予「阿三仔」：
    A（丙○○）：喂，我要到了，再麻煩你！
    B（阿三仔）：喔，好。
    同日2時46分，被告甲○○撥打電話予被告丙○○：
    A（甲○○）：喂，你還沒下來喔？
    B （丙○○）：他才剛到而已，他才剛到一分鐘，你到了喔
      ？
    A：對啊。
    B：好，我下去。
    同日2時47分，被告甲○○撥打電話予被告丙○○：
    A （甲○○）：我弄的那一個，你給他弄一半就好了，他只
      要一半啦。
    B（丙○○）：改半個，然後還有一個81？
    A：對。
    依上開通訊監察對話內容，被告甲○○顯非單純介紹被告丙○○販賣毒品予「阿三仔」，此由「阿三仔」要被告丙○○
    「叫你兄ㄟ（台語）聽一下」，被告丙○○即稱「他有交待
    我，東西放在這」，及被告丙○○告知被告甲○○「阿三仔
    說還要用一個81」詢其意見，被告甲○○說「好啊，用給他
    」，並指示被告丙○○以摻糖稀釋方式賺取量差，又對於稀
    釋比例，被告丙○○雖有意見，然最終仍以被告甲○○決定
    稱：「好啦，那就0.1 的糖，0.35的東西。」而確定，顯見
    被告丙○○係依被告甲○○之指示而備妥毒品並依甲○○之
    指示而交付毒品甚明，兩人間就販賣二級毒品予「阿三仔」
    顯有犯意聯絡至明。被告甲○○辯稱其僅係單純介紹「阿三
    仔」向被告丙○○購買云云，不足採信。
  (三)本案被告丙○○、甲○○共同販賣「一個」（或半個）及「
    81」數量之二級毒品甲基安非他命予「阿三仔」，依被告丙○○供承「阿三仔」測試後發覺不純而未購買」，而依卷內
    證據亦無證據證明被告丙○○已交付並收取價金，再本案被
    告丙○○、甲○○原欲共同販賣予「阿三仔」之二級毒品並
    無證據證明被告丙○○、甲○○係基於營利意思而販入，因
    之被告丙○○、甲○○此部分犯行應屬販賣二級毒品未遂。
七、被告丙○○與林廷駿共同販賣二級毒品予綽號「阿宏」之人
    部分（即事實二之(九)）：
    查綽號「阿宏」之人於96年7 月13日18時18分39秒以其使用
    0000000000號行動電話撥打被告丙○○0000000000號行動電
    話，其通聯內容如下：
    A （阿宏）：你要給我一個81，你知道嗎？
    B （丙○○）：但是我現在身上沒有ㄟ。
    A ：怎麼辦？
    B ：我現在身上沒有，晚上才會有。
    A ：那我不就要死了。
    B ：現在又不是說拿就拿，錢沒有收一收怎麼去拿。
    A ：ㄟ。
    B ：這兩天我會去南部，到時候你一樣打我電話我會叫別人
        處理。
    A ：等一下你會去中和嗎？
    B ：對啦。
    A ：好啦! 我等一下先拿錢給你嘛。
    同日19時28分53秒，被告丙○○撥打電話予「阿宏」：
    A （丙○○）：我叫我朋友拿給你好不好？
    B （阿宏）：在那裡？
    A ：在土城而已，離你比較近。
    B ：那要約在那裡？
    A ：清水那裡，青雲路你知道嗎？
    B ：不知道。
    A ：就在法院附近。
    B ：那我到那裡？
    A ：你到板橋法院那裡。
    B ：他的東西好不好？
    A：好，但是東西會少一點點，比81少一點點，我叫他不要
        動，東西絕對比我的好。
    B ：我拿多少錢給他？
    A：81是3000元，還有給我1500元，一共4500元給他就好。
    B：那81不能給我少，你要講。
    A ：81是0.45，他會給你0.35。
    B ：差0.1 差很多ㄟ。
    A ：但是他的東西我拿回來還動到0.5 ，而且我東西也會找
        他拿，他的東西比較好。
    B ：好啦! 我先跟朋友講一下。
    A ：東西好我才會介紹你去。
    B ：好啦。
    被告丙○○與「阿宏」對話完畢後，旋即於同日19時34分撥
    打0000000000號電話予林廷駿（阿弟仔）：
    A （丙○○）：等一下你拿0.35給他就好。
    B （林廷駿）：0.35是嗎？
    A ：對啦!
    B ：好啦! 我先跟朋友講一下。
    A ：對啦，你那邊是不是離法院很近？
    B ：我家在家樂福這裡。
    A ：我叫他到法院再打給我，你再打給他，他會拿4500元給
        你。
    B ：好啦。
    A ：1500元要還給我，另外3000元藥的錢你先留著。
    B ：好。
    A ：我賺500 元應該可以吧。
    B ：好啦。
    A ：你拿2000元給我。
    嗣丙○○於同日21時1 分撥打電話予林廷駿：
    A （丙○○）：處理好了嗎？
    B （林廷駿）：有啦! 處理好了。
    A ：他拿4500元給你嗎？
    B ：沒錯，等一下我過去的時候再拿給你。
    （見96年度警聲搜字第1694號卷第192、193頁）。
    依上開通訊監察譯文，綽號「阿宏」之人以三千元代價向被
    告丙○○購買0.35公克二級毒品甲基安非他命，丙○○乃與
    林廷駿基於共同販賣二級毒品之犯意聯絡，由林廷駿持往交
    付「阿宏」並收取四千五百元，惟其中一千五百元為「阿宏
    」積欠丙○○之欠款等事實，應可確定。
八、被告甲○○販賣二級毒品予蘇雅惠部分（即事實二之(十)）：
    被告甲○○於96年7 月18日4 時51分前某時，以二千元代價
    ，販賣一公克甲基安非他命予蘇雅惠之事實，有附件通訊監
    察譯文「蘇雅惠：我跟他們是不相干的，因為「阿平」的東
    西都放在恩平那裡，所以恩平都比較便宜，現在我手上這一
    克東西是「阿平」那邊的，拿了有點後悔。坎仔忠（高舜忠
    ）：東西不好嗎。蘇雅惠：不是，我不知道他會算我這種價
    格。坎仔忠：他怎樣算給妳？蘇雅惠：他算我一克二千元。
    坎仔忠：他跟妳處理多少？蘇雅惠：好了，我不想講了，你
    要過來拿嗎？坎仔忠：好啦，我過去」，此與證人蘇雅惠於
    警詢時證述：曾經透過丙○○向甲○○購買安非他命一克以
    新臺幣2000至2500元不等節相符（見96年度偵字第21033 號
    卷第222 頁）。又經原審勘驗蘇雅惠警詢錄音帶，蘇雅惠確
    有提及：「是阿平，不過有時候也會拿到，可是也不一定每
    次都有」等語（見原審卷五第88頁），可佐上情非虛。再證
    人蘇雅惠於原審到庭結稱：「這是我去丙○○家我才知道，
    我拿的時間應該是坎仔忠打電話來前2 、30分鐘，我去丙○○家找丙○○要拿安非他命，是跟丙○○拿的」、「（問：
    丙○○收你二千元是不是？）丙○○沒有收我二千元，因為
    丙○○跟我說東西是阿平的，有口頭上跟我說要跟我算錢，
    但我沒有給他錢，這事就不了了之」、「（問：你剛才不是
    說跟丙○○拿都不用錢，為什麼這次講到二千元？）因為東
    西是阿平的」等語（見原審卷四第18頁），雖諉稱當天係向
    被告丙○○拿取毒品未付錢云云，然觀諸被告丙○○96年7
    月13日與不詳之人通話時即稱：「我要出去玩幾天」，而96
    年7 月17日蘇雅惠與「阿志」通話時稱：「恩平在嗎？」、
    「他不在，他在南部」、96年7 月18日凌晨2 時8 分許與鄒
    聲國通話時亦稱：「我找恩平」、「他不在」，可見被告丙○○於96年7 月18日當天人在南部而不在臺北。足徵證人蘇
    雅惠證述關於其毒品係向被告丙○○拿取的云云，已與事實
    不符。嗣證人蘇雅惠改稱：「因為丙○○有些東西放在三樓
    我有三樓的鑰匙，我就自己去拿，這些是丙○○的東西。我
    打給丙○○，丙○○說東西放在家裡」、「我打給丙○○問
    他東西的事，他說東西放在三樓，等我拿完東西之後才說的
    」云云（見原審卷四第18頁）。然依被告丙○○之通訊監察
    並無上開通話內容，證人蘇雅惠證述其有撥打電話予丙○○
    云云，顯然不實，況蘇雅惠既稱因毒品係甲○○所有，因此
    要價二千元，且蘇雅惠與高舜忠通話時稱：「現在我手上這
    1 克東西是『阿平』那邊的，拿了有點後悔」、「我不知道
    他會算我這種價錢」等語，顯已取得毒品且不滿被告甲○○
    收取二千元之事。則蘇雅惠證稱：自己拿、沒有收錢云云，
    顯與通訊監察內容不符，均無可採。至被告甲○○辯稱：毒
    品係渠合資購買，蘇雅惠誤會是甲○○個人的毒品云云，而
    被告丙○○亦附和其詞（見原審卷四第19頁），然蘇雅惠既
    可明確分辨丙○○毒品不用錢、甲○○毒品須付錢之差別待
    遇，被告丙○○、甲○○辯稱合資云云，顯不合理。又證人
    蘇雅惠雖證稱其沒有交錢給丙○○，其後就不了了之等語，
    然證人蘇雅惠既稱「丙○○跟我說東西是阿平的，有口頭上
    跟我說要跟我算錢」，則縱蘇雅惠事後未付錢予被告甲○○
    ，亦不影響本案係毒品買賣之事實。綜上，被告甲○○此部
    分之犯行，堪以認定。
九、被告丙○○販賣二級毒品予石博仁部分（即事實二之(十一)）：
    丙○○於96年9 月18日晚間販賣甲基安非他命予石博仁之事
    實，業據證人石博仁於原審證述：我綽號「石頭」，使用00
    00000000電話，有施用安非他命，跟丙○○買，只有一次，
    拿的量忘記了，好像七、八千元，二、三克，丙○○在新店
    市○○路我家交給我，忘記是拿四克或一克等語（見原審卷
    四第9 頁至第11頁），核與附表二所示通訊監察譯文，96年
    9 月18日18時38分，石博仁撥打電話確認被告丙○○人在苖
    栗西湖服務站，同日20時59分，石博仁再撥打電話予被告丙○○，向被告丙○○抱怨品質不行、要求換貨等情相符，足
    堪認被告丙○○確有販賣毒品甲基安非他命予石博仁並已交
    付之事實。被告丙○○辯稱：伊有與石博仁合資購買毒品，
    但沒有賣毒品給石博仁云云（見原審卷六第13頁至反面），
    而證人石博仁另證稱「我拿錢給他叫他幫我拿」、「我知道
    丙○○有在用，我就去找他請他幫我拿」云云（見原審卷四
    第9 、11頁）。惟觀諸附表二所示96年6 月22日石博仁與被
    告丙○○之通訊監察譯文內容：「石博文：我要到了。丙○○：要來我這裡嗎？石博仁：他叫我去跟你拿硬的。丙○○
    ：拿多少？石博仁：拿41。丙○○：你要拿錢給我嗎？石博
    仁：沒啊！他沒跟你講嗎？丙○○：我打給他問看看。」。
    依上開對話內容，證人石博仁係直接向被告丙○○拿取41數
    量硬的甲基安非他命，並無談及如何合資購買之事，所差者
    僅係石博仁買賣毒品價款如何支付而已，此與一般毒品買賣
    交易相同，上開6 月22日通聯內容亦可佐證被告丙○○與石
    博仁間關於毒品僅係一般買賣關係，並無合資購買之事。被
    告丙○○辯稱96年9 月18日兩人係合資購買四克甲基安非他
    命，及證人石博仁所稱拿錢請被告幫我拿等有利被告丙○○
    之證詞，並非事實。又證人石博仁就其向被告丙○○買受之
    毒品甲基安非他命價、量，或稱七、八千元買二、三克，或
    稱四克、一克，其前後證述並不一致，然此係緣於證人記憶
    能力之問題，不能以其前後陳述不一即認其證詞全無可採，
    再毒品之價格衡以市場之供需、毒品品質及買賣雙方之情誼
    而有不同，並無一定之價格，參酌前述被告丙○○同時期販
    賣二級毒品之價格，依有利於被告丙○○之認定，應認石博
    仁係以七千元之價格向被告丙○○購買三公克甲基安非他命
    。
十、被告甲○○販賣二級毒品予呂學桂部分（即事實二之(十二)）：
    被告甲○○於96年3 月間某日，在其位於臺北縣中和市○○
    路169 巷9 號3 樓住處，販賣價值一千元之第二級毒品甲基
    安非他命予呂學桂之事實，業據證人呂學桂於原審證述：有
    施用毒品，甲○○是95年12月份出監，他出來後打電話聯絡
    我，大概過二、三個月，我就去找他，我就買安非他命，買
    了幾次想不起來，每次都買一、二千元等語（見原審卷四第
    25 5頁反面），核與證人魏素靖於檢察官偵查時結證：甲○○多少有在賣毒品，他是賣安非他命、海洛因，好像還有K
    他命，因為我常常去他家，很多人會去他家找他，會在他家
    吸毒，那些去的人並沒有帶毒品，因為甲○○有毒品；有看
    過毒品交易行為，呂學桂有跟甲○○買過等情（見96年度偵
    字第21032 號卷二第146 頁）相符，堪認屬實。被告甲○○
    否認販賣云云，不足採信。至於證人呂學桂對於其向被告甲○○購買毒品之詳細次數與金額，均稱不記憶，然以有利於
    被告甲○○之認定，應認被告甲○○販賣一次價值一千元之
    甲基安非他命予呂學桂。
十一、被告丙○○轉讓一、二級毒品海洛因、甲基安非他命予胡翰
    袁部分（即事實二之(十三)、(十五)）：
    被告丙○○於96年6 月4 日凌晨，指示「阿勇」（李庚展）
    無償轉讓價值二千元之一級毒品海洛因予胡翰袁，又於同年
    月24日凌晨，同時無償轉讓各價值一千元之一級毒品海洛因
    、二級毒品甲基安非他命予胡翰袁等事實，業據被告丙○○
    供承在卷（見原審卷四第113 頁），核與證人胡翰袁於原審
    證述：6 月4 日拿大陸妹二張，是海洛因二千元，一個叫阿
    勇的拿給我，因為丙○○不在，就叫阿勇拿到我家給我，我
    要給阿勇錢，阿勇沒收，丙○○事後也沒有跟我收。6 月24
    日是拿安非他命、海洛因，都是一張等語（見原審卷四第11
    1 頁正反面）相符，且有附表二所示通訊監察譯文附卷可佐
    ，堪以認定。又李庚展依被告丙○○之指示將毒品海洛因交
    付予胡翰袁，其與被告丙○○間自有轉讓毒品海洛因之犯意
    聯絡與行為分擔。
十二、被告乙○○共同轉讓一級毒品海洛因予胡翰袁部分（即事實
    二之(十四)）：
    被告乙○○於96年6 月7 日中午12時9 分接聽胡翰袁來電後
    ，轉告綽號「阿勇」之李庚展準備海洛因一張（即一千元之
    數量）轉讓予胡翰袁等情，已經原審勘驗該通訊監察錄音：
    A（胡翰袁）：喂，恩平在嗎？
    B（乙○○）：在睡覺。
    A：有人要拿大陸妹一張，單程機票，就是一張妹妹。
    B：好啦。
    A：我電話不方便講那個，等一下二姊拿錢過去順便拿。
    B：我跟阿勇說。
    A：好。
    （見原審卷一第251頁）
    而證人胡翰袁於原審證述：96年6 月7 日12時9 分跟一個女
    的講電話，但她沒有說她是誰，因為她會去幫我問，電話號
    碼是找丙○○，可能是丙○○身邊的誰幫他接的，我就直接
    問她。大陸妹是海洛因。當天有拿到，他沒有收錢等語（見
    原審卷四第110 頁反面），核與上開通訊監察譯文內容相符
    。又被告乙○○指示李庚展持毒品海洛因交付予胡翰袁，而
    胡翰袁確實有自李庚展收受毒品交付，則被告乙○○與李庚
    展間就無償轉讓價值一千元之毒品海洛因予胡翰袁之犯行，
    自有犯意聯絡與行為分擔。
十三、96年10月4 日下午5 時30分許，經警持票搜索臺北縣中和市
    ○○路290 號10樓之11時，當場扣得如附表一所示被告丙○○、甲○○分別所有之毒品海洛因、甲基安非他命及夾鏈袋
    、磅秤、分裝湯匙、分裝杓、行動電話、現金等物，足佐證
    被告丙○○、甲○○有前述以行動電話聯繫販賣毒品、轉讓
    毒品之犯行。再按販賣毒品之所謂販賣行為，係行為人基於
    營利之目的，而販入或賣出毒品而言。販賣毒品者，其主觀
    上須有營利之意圖，且客觀上有販賣之行為，即足構成，至
    於實際上是否已經獲利，則非所問。即於有償讓與他人之初
    ，係基於營利之意思，並著手實施，而因故無法高於購入之
    原價出售，最後不得不以原價或低於原價讓與他人時，仍屬
    販賣行為。再販賣毒品係違法行為，非可公然為之，亦無公
    定之價格，不論任何包裝，均可任意分裝增減份量，而每次
    買賣之價量，亦可能隨時依雙方間之關係深淺、資力、需求
    量及對行情之認知、來源是否充裕、查緝是否嚴緊，購買者
    被查獲時供述購買對像之可能性風險之評估等，因而異其標
    準，並機動調整，非可一概而論，販賣之利得除經坦承犯行
    或價量俱臻明確外，委難察得實情，販賣之人從價差或量差
    中牟利方式雖異，其意圖營利之非法販賣行為則一，是除非
    別有事證，足認係按同一價量委買、轉售或無償贈與，確未
    牟利外，尚難執此遽認非法販賣之證據有所未足，致使知過
    坦承者難辭重典，飾辭否認者反得僥倖，而失情理之平。被
    告丙○○與陳其甫、徐子倫、吳宇舜、鄭翔舶、陳政瑤、「
    阿三仔」、「阿宏」、石博仁等人，被告乙○○與陳其甫，
    被告甲○○與阿三仔、蘇雅惠、呂學桂等人間，並無故舊親
    誼關係，渠等間僅因毒品而偶然結合聯繫，且均係以電話通
    聯而為毒品往來，此與一般毒品交易方式無異，顯見被告丙○○、乙○○、甲○○其主觀上具營利販賣之意思，應屬明
    確。綜上事證，被告丙○○、甲○○、乙○○犯行明確，應
    予依法論科。
十四、按被告丙○○、甲○○、乙○○行為後，毒品危害防制條例
    於98年5 月20日修正公布第4 、11、11-1、17、20、25條條
    文，針對當次公布之修正條文，並未另訂施行日期，而毒品
    危害防制條例第36條所規定：「本條例自公布後六個月施行
    」，核其所稱「本條例」係指92年7 月9 日修正公布之該條
    例，並非指98年5 月20日公布之部分修正條文，法律既經制
    定或修正並經總統公布，應依一般原則，自公布日起第3日
    即98年5 月22日發生效力。修正前毒品危害防制條例第4條
    第2 項原規定：「製造、運輸、販賣第二級毒品者，處無期
    徒刑或七年以上有期徒刑，得併科新臺幣七百萬元以下罰金
    。」，修正後規定：「製造、運輸、販賣第二級毒品者，處
    無期徒刑或七年以上有期徒刑，得併科新臺幣一千萬元以下
    罰金。」經比較修正前後之規定，修正後之規定罰金刑提高
    ，並未較有利於被告丙○○等人。再同條例第17條第2 項增
    訂：「犯第4 條至第8 條之罪於偵查及審判中均自白者，減
    輕其刑」。查被告丙○○就事實二之(六)販賣二級毒品予陳政
    瑤部分，其於偵查及審判中均自白，有修正後毒品危害防制
    條例第17條第2 項減刑規定之適用，自以修正後毒品危害防
    制條例較有利於被告丙○○。經綜合比較結果，修正後之規
    定較有利於被告丙○○，而修正前之規定則較有利於被告甲○○、乙○○，依刑法第2 條規定，應分別適用各該修正前
    、後之規定。
十五、論罪科刑：
  (一)核被告丙○○就事實二之(一)、(二)、(三)、(四)、(五)、(六)、(七)、(八)
    、(九)、(十一)犯行，係犯修正後毒品危害防制條例第4 條第2 項
    之販賣第二級毒品罪，所犯事實(十三)、(十五)，係犯毒品危害防制
    條例第8 條第1 項轉讓第一級毒品罪。被告甲○○就事實二
    之(七)、(十)、(十二)所為，係犯修正前毒品危害防制條例第4 條第
    2 項之販賣第二級毒品罪。被告乙○○就事實二之(一)所為，
    係犯修正前毒品危害防制條例第4 條第2 項之販賣第二級毒
    品罪，就事實二之(十四)所為，係犯毒品危害防制條例第8 條第
    1 項之轉讓第一級毒品罪。渠等持有毒品之低度行為，分別
    為渠等販賣、轉讓之高度行為所吸收，不另論罪。又被告丙○○、乙○○轉讓一級毒品之數量，並無證據證明已達同條
    第6項加重其刑之數量。
  (二)變更起訴法條：
    公訴人雖認事實二之(十三)、(十四)、(十五)被告丙○○、乙○○所為分
    別係犯毒品危害防制條例第4 條第1 項之販賣一、二級毒品
    罪，惟經調查結果，被告丙○○、乙○○應係轉讓一、二級
    毒品，公訴人起訴法條尚有未洽，惟其基本社會事實相同，
    起訴法條應予變更。
  (三)想像競合：
    被告丙○○就事實二之(十五)部分，係一行為同時轉讓第一、二
    級毒品予胡翰袁，為想像競合犯，應從一重之轉讓第一級毒
    品罪處斷（被告丙○○於本院審理時雖就所犯轉讓二級毒品
    罪部分均撤回上訴，惟被告丙○○就轉讓一級毒品罪部分提
    起上訴，基於裁判上一罪關係，其上訴效力仍及於轉讓二級
    毒品部分，被告丙○○此部分撤回不生效力）。
  (四)累犯：
    被告丙○○、甲○○有如事實欄所載前案科刑執行情形，有
    本院被告丙○○、甲○○前案紀錄表各一份在卷可稽，渠等
    於有期徒刑執行完畢後，5 年內再犯本件有期徒刑以上刑之
    罪，為累犯，應依刑法第47條第1 項規定，加重其刑（法定
    本刑無期徒刑部分依法不得加重）。
  (五)共犯：
    被告丙○○、乙○○就事實二之(一)，被告丙○○、甲○○就
    事實二之(七)，被告丙○○、案外人胡翰袁就事實二之(八)，被
    告丙○○、案外人林廷駿就事實二之(九)，被告丙○○、案外
    人李庚展就事實二之(十三)，被告乙○○、案外人李庚展就事實
    二之(十四)部分，均有犯意聯絡、行為分擔，均為共同正犯。
  (六)未遂：
    被告丙○○、乙○○就事實二之(一)部分，被告丙○○、甲○○就事實二之(七)部分，均已著手於販賣二級毒品罪犯罪構成
    要件行為而不遂，為未遂犯，應依刑法第25條第2 項規定，
    減輕其刑，並就被告丙○○、甲○○部分先加後減之。
  (七)自白減輕：
    被告丙○○就事實二之(六)部分，於偵查及審判中自白，應依
    毒品危害防制條例第17條第2 項規定，減輕其刑，並予先加
    後減之。
  (六)分論併罰：
    被告丙○○、甲○○、乙○○所犯上開各罪，均犯意各別，
    行為互殊，應予分論併罰。被告丙○○辯護意旨雖以被告丙○○所為販賣二級毒品、轉讓一級毒品行為，應構成集合犯
    云云。惟刑事法上集合犯之概念，乃指本質上具有反覆、延
    續實行之特徵，立法時予以特別歸類，定為犯罪構成要件之
    行為要素，亦即就某些在密切接近之一定時、地，所持續實
    行之同種類複次行為，依照社會通念，將之歸為一個行為，
    成為包括之一罪，給予一個刑法評價。是關於集合犯之判斷
    ，除應考量行為人主觀上是否出於反覆實行之概括犯意外，
    尚應斟酌客觀上之法律規範本來意涵、實現該犯罪目的之必
    要手段、社會生活經驗中該犯罪必然反覆實行之常態與社會
    之通念等因素。就販賣毒品行為言，既查嚴、罪重，且不敢
    亦無法公然從事客觀上之犯罪目的，並非必須多次作為始克
    達成，於一般生活中，亦難認持續販賣毒品仍屬常態，社會
    通念尤難容許一再違犯，一向採取從嚴禁毒態度之立法者，
    更無將之特別歸類為包括一罪之設計原意，自應依一般法律
    適用原則，以一行為一罪一罰處遇之（最高法院九十七年度
    台上字第四三九一號判決意旨參照）。因之被告丙○○上開
    辯解，並無可採。
丙、無罪部分
一、公訴意旨另以：除前所述有罪部分外，被告丙○○、甲○○
    及乙○○等三人均明知海洛因、甲基安非他命、MDMA（俗稱
    搖頭丸）分別為毒品危害防制條例第2 條第2 項第1 款、第
    2 款所規定之第一級毒品、第二級毒品，依法不得販賣，竟
    基於共同販賣第一級毒品、第二級毒品之犯意聯絡，於96年
    6 月起，由丙○○、乙○○、甲○○分別持用前揭行動電話
    與陳政瑤、黃冠喨、蘇雅惠及其他不特定之人，接洽、聯繫
    販賣海洛因、安非他命及MDMA之事宜，並推由丙○○多次在
    位於臺北縣中和市南勢角之某家KTV 前，與位於臺北縣中和
    市○○路上之中華電信公司、東森購物公司、全家便利商店
    前及其他不詳處所，以第一級毒品海洛因每4 分之1 錢三千
    五百元至五千元、第二級毒品安非他命每一克二千五百元、
    第二級毒品MDMA每顆不詳之代價，將海洛因、甲基安非他命
    、MDMA販賣予陳政瑤、黃冠喨、蘇雅惠及其他不特定之人；
    因認被告三人另犯毒品危害防制條例第4 條第1 項販賣第一
    級毒品罪嫌及同條例第2 項販賣第二級毒品罪嫌。
二、按犯罪事實應依證據認定，無證據不得推定其犯罪事實，又
    不能證明被告犯罪者，應諭知無罪之判決，刑事訴訟法第15
    4 條、第301 條第1 項分別定有明文。又認定犯罪事實所憑
    之證據，雖不以直接證據為限，間接證據亦包括在內，然而
    無論直接證據或間接證據，其為訴訟上之證明，須於通常一
    般之人均不致有所懷疑，而得確信其為真實之程度者，始得
    據為有罪之認定，倘其證明尚未達到此一程度，而有合理之
    懷疑存在而無從使事實審法院得有罪之確信時，即應由法院
    為諭知被告無罪之判決，最高法院著有76年臺上字第4986號
    判例可資參照。
三、除前開有罪部分外，訊據被告丙○○、甲○○、乙○○均堅
    決否認有何販賣海洛因、甲基安非他命、MDMA予不特定人等
    犯行。而公訴意旨認為被告三人涉有販賣海洛因、甲基安非
    他命、MDMA罪嫌，無非以：被告丙○○、甲○○、乙○○之
    供述、證人高大慶、陳政瑤、黃冠喨、蘇雅惠、魏素靖之陳
    述及扣案帳冊1 本，為其主要論據。
四、經查：
  (一)本案公訴人係起訴被告丙○○、甲○○、乙○○共同販賣一
    、二級毒品罪，惟除前開有罪部分所載被告丙○○、乙○○
    、甲○○或各別、或與所載之共犯共同犯該欄所載罪名之外
    ，經調查證據結果，就公訴人所指被告丙○○、甲○○、乙○○其餘犯行並不能證明，茲分述如下。
  (二)關於販賣毒品予黃冠喨部分，公訴意旨並未指明販賣之毒品
    種類、時間、地點、金額、數量，無從特定犯罪事實。訊據
    被告丙○○否認與黃冠喨有何毒品往來（見原審卷六第13頁
    ），惟依附表二所示被告丙○○與黃冠喨之通話內容，96年
    6 月5 日雖有：「A （黃冠喨）：恩平！我「長腳」。B （
    丙○○）：ㄟ。A ：有沒有？B ：有，要多少？A ：拿81，
    你不要睡覺。B ：不會。A ：在那裡？弄好一點。B ：好樂
    迪」。96年6 月22日，「A （黃冠喨）：... 那要拿多少？
    B （丙○○）：好，看你要拿多少。A ：拿41好了，要拿好
    的喔，我到了之後再打給你。B ：當然是拿好的貨」。雖證
    人黃冠喨於原審證述上開對話係就借款之對話內容云云，顯
    與通訊監察譯文「81」、「41」、「弄好一點」、「拿好的
    喔」不符，而無足採信，惟依上開通訊監察譯文，並無法認
    定所交易之毒品究為何種毒品？本於罪證有疑利於被告法理
    ，自難逕予論罪。
  (三)關於販賣毒品予蘇雅惠部分：
  (1)就被告丙○○而言，證人蘇雅惠雖稱：「安非他命、海洛因
    」、「我都找丙○○拿，可是沒有付錢」、「很多次，我忘
    記了。大部分都去丙○○住的地方就是景平路3 樓這裡拿，
    海洛因也是，我會麻煩丙○○幫我去找」、「（問：你向丙○○拿幾次海洛因？）幾次我不記得了，應該也很多次，因
    為我老公有在施用海洛因。都是去年，大概6 、7 月，安非
    他命也差不多那時後拿的」、「因為我與我先生都有在吸食
    ，我跟丙○○是堂姊弟，感情很好，不會提到金錢」（見原
    審卷四第12頁反面至第13頁），核與被告丙○○陳稱：「…
    …我給證人毒品都是沒有收錢，我跟證人感情很好，有時我
    沒錢毒癮發作我都會跟證人拿錢去買……有時我不在他會自
    己去我那裡吸食」等情相同（見原審卷四第18頁反面至第19
    頁），惟依證人蘇雅惠及被告丙○○所述，均無從特定犯罪
    之時間、地點及毒品數量，縱認渠等有金錢交易，亦無從得
    知金額，且依通訊監察譯文，均無蘇雅惠與被告丙○○談及
    毒品交易之相關通話內容，而蘇雅惠之夫為胡翰袁，被告丙○○有如前所述轉讓第一、二級毒品予胡翰袁之事實，上與
    證人蘇雅惠所證都跟丙○○拿，沒有付錢，海洛因、甲基安
    他命都有，我跟我先生都有在吸食等情相符，則是否係由蘇
    雅惠之夫胡翰袁向被告丙○○拿取後，蘇雅惠再與胡翰袁共
    同施用，亦非無可能。基此，無從遽認被告丙○○有何販賣
    或轉讓第一級毒品或第二級毒品予蘇雅惠之犯行。
  (2)再就被告乙○○部分而言，證人蘇雅惠於警詢及原審審理中
    均未陳述與被告乙○○有何毒品交易往來（見原審卷四第12
    至19頁）。依卷附通訊監察譯文雖有蘇雅惠於96年6 月24日
    凌晨1 時42分02秒通話中提到：「他現在想要做這個，他可
    能是說明天你不在，他要幫你送」，接聽電話之人答稱：「
    萬一做一天被抓怎麼辦」等語，但經原審勘驗結果，該通電
    話雖由被告乙○○接聽，但蘇雅惠僅稱：「恩平呢？」，乙○○答：「等一下喔，姊夫不是說要來嗎怎麼沒來」後，即
    將電話交給被告丙○○，接下來之通話內容，均係被告丙○○與蘇雅惠所言（見原審卷一第251 頁反面至第252 頁），
    則上開卷附通訊監察譯文對話內容既與錄音不符，應以原審
    勘驗內容為準。因此，亦難僅憑該則通話內容，逕認被告乙○○有何參與販賣毒品予蘇雅惠之犯行。況蘇雅惠於原審審
    理中作證時亦稱：「（問：你在對話裡面所講的做做看是不
    是萬一被抓的這件事乙○○有沒有參與？）沒有」、「（問
    ：你怎麼知道乙○○沒有？）我幾乎每天都會去他們家，我
    住在他們家對面」、「（問：你知不知道乙○○有沒有參與
    販毒的事情？）沒有，我沒有聽他們說過乙○○有這類的事
    情」（見原審卷四第17頁至反面），自不得認定被告乙○○
    有何販賣毒品予蘇雅惠之情事。
  (3)除前揭事實欄十所載犯行外，被告甲○○與蘇雅惠間並查無
    其他毒品交易行為。證人蘇雅惠固證稱：「我不知道丙○○
    向誰拿，我會問他去向誰幫我拿，丙○○就說是一個叫阿平
    的」、「因為丙○○與甲○○他們有一陣子走很近，有時我
    打電話給丙○○，他說他跟阿平在一起，碰到面的時候丙○○就跟我說他跟甲○○在一起」、「那時我跟甲○○不熟，
    所以透過丙○○幫我跟甲○○說，問他有沒有毒品，有的話
    請丙○○幫我向甲○○拿」、「（問：你總共透過丙○○跟
    甲○○拿幾次安非他命跟海洛因？）各幾次我不知道，我不
    知道丙○○是不是每一次都跟甲○○拿，我都去找丙○○拿
    很多次，所以請丙○○向甲○○拿幾次我不清楚」等語（見
    原審卷四第13、14頁）。是據證人蘇雅惠所述，其並不確定
    向被告丙○○拿取毒品之次數及丙○○是否轉向被告甲○○
    拿取，是難以證人蘇雅惠推測之詞，即據為認定被告甲○○
    犯罪之證據。
  (4)再證人蘇雅惠於警詢時所稱：「曾經透過丙○○向甲○○購
    買海洛因、安非他命，安非他命1 克以新臺幣2000至2500元
    不等，海洛因4 分之1 錢以新臺幣3500至5000元不等」、「
    於96年5 月間起。期間都以中和市○○路上之中華電信及東
    森購物、全家便利商店等處交易毒品，大約3 次左右」等語
    （見96年度偵字第21033 號卷第222 頁）。惟蘇雅惠於原審
    審理中已進一步說明所謂「透過丙○○向甲○○購買海洛因
    、安非他命」等情，尚非完全肯定，業如前述。況且，倘蘇
    雅惠所言屬實，其與被告丙○○、甲○○相約在彼此住家以
    外之第三地碰面交易毒品，必以行動電話互相聯繫，但遍查
    卷附通訊監察譯文，均無此三人間相關通話內容。則蘇雅惠
    是否曾透過丙○○向甲○○購買毒品、並相約在臺北縣中和
    市○○路上中華電信公司、東森購物公司、全家便利商店等
    處交易，即有合理懷疑。
  (5)綜合上情，縱認蘇雅惠與被告丙○○間有相當毒品往來，但
    無從特定時間、地點、毒品種類、數量及金額，另查無蘇雅
    惠與被告甲○○或乙○○間有何毒品買賣關係。是就蘇雅部
    分，除前揭事實十部分外，並無證據證明被告丙○○、甲○○、乙○○另有販賣第一級毒品或第二級毒品犯行。
  (四)關於販賣第一、二級毒品予其他不特定人部分：
  (1)被告甲○○所有行動電話門號0000000000號固有簡訊：高哥
    ：還是請你幫忙，我把錶和保證書拿給你！你看可以押給老
    闆或是朋友，等我們把女生處理好再拿回來！--- 寄件者：
    阿平2007/10/03 22 ：24」、「+000000000000 」、「我在
    想辦法弄你的票錢！--- 寄件者：阿平2007/10/01 12 ：50
    」、「+000000000000 」、「我要找小高，他欠我33萬，我
    要拿回這筆錢，你幫我找他，這筆錢我拿回來後，順便還你
    錢--- 寄件者：阿平2007/09/21 20 ：52」、「+000000000
    000 」、「晉元又打電話來問，另外我匡將軍晚點碰面，一
    切問題你好好想想，六點多我要和垮哥見面希望你能給個答
    覆--- 寄件者：阿平2007/10/01 17 ：03」（見96年度偵字
    第21033 號卷第20至23頁）。訊據被告甲○○辯稱：「因為
    我欠高大慶錢，他說我一定要將錢給他，我說我最近沒錢把
    錶或保證書給他。老闆我不知道是何人，是稱呼而已，是指
    高大慶公司的老大，高大慶好像是竹聯幫的，我有聽他講他
    是竹聯的，我沒有進公司。至於我傳簡訊說『等我們把女生
    處理好再拿回來』，是因為高大慶他施用海洛因吃得很大，
    他叫我不管如何一定要拿些錢出來」、「我是指高大慶去拿
    海洛因回來，高大慶會把海洛因轉現金，因為他有一些朋友
    都在用，再把錶拿回來。我想我欠他的錢是10幾萬，我的錶
    會超過這個金額，多的部分算我資助他去轉現金，不管他是
    拿什麼去轉」、「就是把海洛因給他的朋友，就是拿現金，
    這個意思就是轉讓或是販賣」（見96年度偵字第21032 號卷
    一第247 、248 頁）。是被告甲○○雖擬將海洛因交由高大
    慶販賣換現以抵債，但被告甲○○有無實際賣出海洛因換現
    ，尚無證據可資證明。蓋據證人高大慶證稱：「他（甲○○
    ）拿錶給我叫我去幫他跟別人換海洛因」、「他要吸食用的
    」、「因為他（指甲○○）有欠我錢，所以他有把錶押給我
    ，但我沒有老闆，他所謂的朋友是誰我不知道，而他所說的
    等他把女生處理好再拿回來，是指他把海洛因賣掉再把海洛
    因拿回來。我並沒有跟他買過毒品」、「因為他有欠我錢他
    希望我把他的錶押給人家，換回毒品他可以去把毒品處理好
    ，錶再拿回來；但是我沒有答應，因為他的錶還我的債都還
    不夠」等語（見96年度偵字第21032 號卷一第31頁、第244
    頁、96年度偵字第21032 號卷二第11頁）。可見證人高大慶
    並未答應被告甲○○以海洛因換現償債，則被告甲○○是否
    因此販賣海洛因，實有可疑。因此，被告甲○○雖傳送前揭
    內容之簡訊予高大慶表示將販賣海洛因，但尚無證據證明被
    告甲○○確有著手於何時、何地、以何價格、販賣如何數量
    之海洛因予何人。
  (2)附表一所示扣案帳冊1 本，雖經被告甲○○承認為其所有，
    惟辯稱：「是我之前做國內外棒球簽注的帳目」（見96年度
    毒偵字第3111號卷第15頁），而共同被告丙○○、證人高大
    慶均證實被告甲○○曾從事電腦職棒、百家樂等簽賭（見96
    年度偵字第21032 號卷一第224 頁、卷二第10頁），且觀諸
    帳冊內記載之數字均上萬，又有日本職棒及美國職棒隊伍等
    註記（見96年度偵字第21033 號卷第119 至121 頁），實難
    遽認為毒品買賣之記帳。另扣案記帳紙條4 張（見96年度偵
    字第21033 號卷第122 至125 頁），則係證人高大慶所寫，
    亦據高大慶證述明確（見96年度偵字第21032 號卷二第10頁
    ），核與被告甲○○無關。從而，僅憑扣案帳冊，亦不足推
    認被告甲○○有何販賣海洛因或MDMA之犯行。
  (3)被告丙○○於96年6 月22日晚間8 時57分15秒接獲不詳男子
    以行動電話門號0000000000號撥入，稱：「你車上方向盤後
    面裡面有1 個金紙裡面包了1 包東西，差不多有4 克多的女
    生要給『阿南』，因為之前拿1 包2.9 的不足1 錢給她，不
    夠的部分要補給他，你打個電話問他，如果不拿的話，也要
    把錢還給我，因為4 萬9 數目也蠻多的」云云。但該男子前
    與「阿南」之海洛因交易，被告丙○○有無參與？究係該男
    子向「阿南」購買毒品？或「阿南」向該男子購買毒品？或
    者兩人互易？事實尚有未明。而行動電話門號0000000000號
    之申登人蔣忠明經原審合法傳喚，並未到庭作證，被告丙○○亦稱不認識蔣忠明（見原審卷六第13頁反面）。從而，自
    不得僅憑該則通訊監察譯文，遽認被告丙○○有何販賣海洛
    因之犯嫌。
  (4)被告丙○○於96年6 月23日上午6 時51分32秒與持用行動電
    話門號0000000000號之不詳男子通話中，該男子雖說道：「
    女的還沒有，硬的好了，女的我還在出當中，因為女的我剛
    開始做……」等語，惟並無證據證明被告丙○○有販賣海洛
    因、甲基安非他命予該男子。經原審傳喚行動電話門號0000
    000000號之申登人陳彥翔，並未到庭，而被告丙○○亦稱不
    認識陳彥翔，故無從認定被告丙○○與該男子間有何毒品交
    易，自不得遽以販賣海洛因、甲基安非他命罪嫌相繩。
  (5)至被告丙○○雖自承曾幫陳文龍拿海洛因2 包、4 千餘元等
    語（見原審卷六第14頁），但陳文龍經原審傳喚不到，復徵
    諸附表二所示通訊監察譯文，被告丙○○與陳文龍係約定：
    「2 個8 」、「6 千」，顯與被告丙○○之供述不合。故亦
    無從認定被告丙○○於何時、地有何販賣海洛因予陳文龍之
    行為。
  (6)又被告丙○○於96年8 月25日下午2 時20分58秒，與林明賢
    談到：「有人要處理女生，我先給你現金1 千」、「我朋友
    要處理女生1 千元」，但林明賢到庭拒絕證言（見原審卷四
    第216 頁），被告丙○○僅稱：伊與林明賢一起施用毒品（
    見原審卷六第15頁），是無其他證據足資佐證被告丙○○當
    天有何販賣海洛因予林明賢之事實，自不得僅憑通訊監察譯
    文而論以販賣海洛因之罪嫌。
  (7)被告丙○○於96年8 月31日晚間8 時46分許，接獲不詳男子
    來電要求：「我要女的」、「女生」、「跟上次一樣」，但
    雙方並未談到數量、價格，且無其他證據足資佐證，亦不足
    認定販賣行為之構成要件。
  (8)此外，觀諸被告丙○○於96年6 月2 日上午3 時14分42秒與
    賴慧益之對話雖談及「男生」、「1 萬5 千」、「6 個」，
    但最後賴慧益並未確認是否購買。被告丙○○於96年6 月5
    日與陳嘉君申登之行動電話門號0000000000號通話時，雖談
    及「硬的」、「1 克」、「22或25」，但對方最後稱：「有
    需要我會叫他打給你」，被告丙○○答稱：「好，有要的話
    再說」，可見當天並無實際毒品買賣行為。另被告丙○○於
    96年7 月10日與廖澤洋之通話，雖有討論價格之情形，但未
    特定毒品種類，且亦無交易之意思，亦難認定有何販賣毒品
    之犯行。被告丙○○於96年6 月3 日、6 月7 日、6 月22日
    與行動電話門號0000000000號之通話、於96年6 月3 日與王
    紫維之通話、於96年6 月4 日、6 月7 日與持用0000000000
    號男子之通話、96年6 月4 日、6 月6 日與綽號「白虎」男
    子之通話、96年6 月5 日與鄭書煒之通話、96年6 月5 日、
    6 月22日與黃冠喨（綽號「長腳」）之通話、96年6 月6 日
    、7 月13日與「阿宏」之通話、96年6 月6 日與持用行動電
    話門號00000000 00 號之人之通話、96年6 月6 日與高嘉呈
    之通話、96年6 月23日與持用0000000000號行動電話之人之
    通話、於96年6 月23日與持用0000000000號之不詳男子之通
    話、96年7 月5 日與持用0000000000號不詳女子之通話、96
    年7 月5 日與林玉樹之通話、96年7 月5 日與黎權鋒之通話
    、96年7 月5 日與持用0000000000號之不詳男子之通話、96
    年7 月27日與鄒聲國之通話、96年7 月22日與「小英」之通
    話、96年9 月2 日與持用0000000000號行動電話之不詳男子
    之通話中，均未特定毒品種類。又不詳女子於96年7 月4 日
    雖於接聽行動電話門號0000000000號而與「阿明」通話談到
    ：「1 個硬的」，但此則通話查無錄音可供原審勘驗，亦無
    從認定該女子為被告乙○○。另於96年7 月4 日接聽000000
    0000號電話之女子與徐子倫間通話，亦未提及毒品種類，且
    該3 則通訊監察錄音缺漏，原審亦無從勘驗該女子聲音是否
    為被告乙○○。
  (9)附表二所示通訊監察譯文中，與被告乙○○相關部分，經原
    審勘驗結果，除前述認定有罪部分外，被告乙○○於96年6
    月22日中午12時29分28秒、12時31分15秒代丙○○接聽陳政
    瑤電話、下午5 時20分47秒、5 時30分59秒、5 時37分14秒
    代丙○○接聽鄭翔舶電話（見原審卷一第250 頁至第251 頁
    反面），被告乙○○本身並無談及任何與毒品交易相關之細
    節，實難以遽認被告乙○○有何幫助或參與販賣毒品之犯行
    。另外，附表二所示96年7 月4 日19時37分47秒、19時38分
    38秒、19時14分25秒、96年7 月20日12時4 分5 秒之通訊監
    察譯文內容，均因錄音缺漏，原審無從勘驗，亦不得逕認該
    女子聲音為被告乙○○。
  (10)至證人裴家德於原審審理中固證稱：「我跟武雄去中和的時
    候看過乙○○，丙○○沒看過，那時我在樓下，乙○○下來
    拿藥給武雄，是一號的藥，我跟武雄一起買，是一千元的，
    是海洛因」、「去年上半年，夏天的時候」、「武雄用我的
    行動電話打給乙○○」、「（問：96年7 月20日下午12時4
    分你有打過這通電話嗎？〔提示96年度警聲搜字第1694號卷
    第70頁第一則通聯譯文〕）是武雄打的」、「我只有借過武
    雄這一天這一次而已」（見原審卷四第251 頁、第252 頁反
    面）。但核諸該通電話來電者自稱「阿德」而非「武雄」，
    且96年7 月20日12時4 分5 秒之通訊監察錄音闕如，無從勘
    驗，已如前述。則證人裴家德之證述及無證據能力之通訊監
    察譯文不合，又無其他積極證據可資佐證，自不得僅憑有瑕
    疵之裴家德陳述及通訊監察譯文，遽認被告乙○○於96年7
    月20日下午有何販賣海洛因予「武雄」之行為。此外，公訴
    意旨所指「臺北縣中和市○○路上之東森購物公司、全家便
    利商店前及其他不詳處所」交易毒品之情節，僅有蘇雅惠於
    警詢時之陳述（見96年度偵字第21033 號卷第22 2頁），查
    無其他證人表示在此2 處與被告丙○○、甲○○或乙○○有
    何毒品買賣行為。遍觀附表二通訊監察譯文內容，亦無相約
    在此二地買賣毒品之情節。從而，尚不足認定被告三人在此
    兩地有何犯罪行為，附此說明。
  (五)綜合上情，除前述有罪部分外，公訴意旨所指被告丙○○、
    甲○○、乙○○販賣毒品予黃冠喨、陳政瑤、蘇雅惠及不特
    定人等犯嫌，既查無積極證據足資證明，即屬不能證明被告
    丙○○、甲○○、乙○○犯罪。
丁、撤銷改判部分：
一、原審以被告丙○○、乙○○、甲○○犯行明確，而為論罪科
    刑，固非無見。惟查：(一)毒品危害防制條例業經修正，原審
    未及比較新舊法而為適用。(二)被告丙○○就事實二之(六)販賣
    二級毒品予陳政瑤部分，其於偵查及審判中均自白（見96年
    度偵字第21032 號卷二第151 頁、原審卷一第43頁，本院卷
    ），原判決未及依修正毒品危害防制條例第17條第2 項減輕
    其刑。(三)本件檢察官就事實二之(十三)、(十四)、(十五)係起訴被告丙○○、乙○○販賣第一、二級毒品罪。原審審理後，認被告丙○○，被告乙○○係無償轉讓，惟並未變更檢察官所引應適
    用法條。(四)被告丙○○96年6 月3 日係單獨販賣二級毒品予
    吳宇舜，原判決認被告丙○○係與綽號「阿宏」之人共同販
    賣。(五)被告丙○○、乙○○就事實二之(一)共同販賣二級毒品
    予陳其甫部分，並無證據證明已有交付毒品及價金，且該次
    被告丙○○擬販賣之毒品，亦無證據證明被告丙○○係基於
    營利意思而販入，因之被告丙○○此部分犯行應屬未遂，原
    判決認屬既遂。(六)被告丙○○與林廷駿就事實二之(九)共同販
    賣二級毒品0.35公克予綽號「阿宏」之人，林廷駿雖向「阿
    宏」收取四千五百元，惟其中一千五百元係「阿宏」積欠丙○○之欠款，實際交易毒品價格為三千元，原判決認販賣所
    得為四千五百元，尚有誤會。(七)被告甲○○販賣二級毒品予
    呂學桂部分，原判決疏未詳查而為被告甲○○無罪判決，並
    有所誤。(八)被告丙○○、甲○○共同販賣二級毒品予綽號「
    阿三仔」之人，「阿三仔」經試貨後發覺不純而未購買，而
    本案並無證據證明被告丙○○、甲○○原擬販賣予「阿三仔
    」之二級毒品係基於營利意思而販入，因之被告丙○○、甲○○此部分犯行應屬未遂，原判決論以既遂，亦有疏誤。(九)
    本案查獲時，雖於附表一所示編號10、17所示地點扣得被告
    丙○○、被告甲○○所有之現金各37,300元、35,100元，固
    有搜索扣押筆錄可稽，並據被告丙○○、甲○○供承在卷，
    惟被告丙○○、甲○○前開販賣二級毒品之犯罪時間，距離
    渠等為警查獲之時間，已相隔一段時日，則扣案之現金是否
    即為渠等原販賣所得，已非無疑，而被告丙○○亦否認扣案
    現金為販賣所得（見96年度偵字第21032 號卷一第22頁）。
    因之，扣案現金雖分別為被告丙○○、甲○○之財產，惟尚
    不能逕認即為渠等犯罪所得，原判決以附表一編號10、17為
    被告丙○○、甲○○犯罪所得而沒收，尚嫌無據。又原判決
    關於犯罪所得之沒收，亦疏未就共犯諭知連帶沒收。(十)附表
    一編號11至14，原判決既認係被告丙○○所有供犯販賣、轉
    讓毒品所用之物，惟未依毒品危害防制條例第19條第1 項諭
    知沒收，而依刑法第38條第1 項第2 款宣告沒收，其適用法
    條亦有未合。本案被告丙○○、甲○○、乙○○提起上訴，
    仍執陳詞否認犯罪，為無理由，檢察官提起上訴，認被告甲○○販賣二級毒品予呂學桂，為有理由，而原判決復有上開
    可議之處，自應由本院撤銷原判決關於被告丙○○、甲○○
    、乙○○販賣二級毒品、被告丙○○、乙○○轉讓一級毒品
    及定執行刑部分，並自為判決。
二、按刑法第59條規定犯罪之情狀可憫恕者，得酌量減輕其刑，
    其所謂「犯罪之情狀」，與同法第57條規定科刑時應審酌之
    一切情狀，並非有截然不同之領域，於裁判上酌減其刑時，
    應就犯罪一切情狀（包括第57條所列舉之10款事項），予以
    全盤考量，審酌其犯罪有無可憫恕之事由（即有無特殊之原
    因與環境，在客觀上足以引起一般同情，以及宣告法定低度
    刑，是否猶嫌過重等等），以為判斷。而就販賣毒品案件中
    ，同為販賣毒品之人，其原因動機不一，犯罪情節未必盡同
    ，或有大盤毒梟者，亦有中、小盤之分，甚或僅止於吸毒者
    友儕間為求互通有無之有償轉讓者亦有之，其販賣行為所造
    成危害社會之程度自屬有異，於此情形，倘依其情狀處以適
    當徒刑，即足以懲儆，並可達防衛社會之目的者，自非不可
    依客觀之犯行與主觀之惡性二者加以考量其情狀，是否有可
    憫恕之處，適用刑法第59條之規定酌量減輕其刑，期使個案
    裁判之量刑，能斟酌至當，符合比例原則（最高法院95年度
    臺上字第6157號判決意旨參照）。經查，被告乙○○與被告
    丙○○為同居男女朋友關係，被告乙○○明知被告丙○○從
    事販賣二級毒品行為，其本身雖無販賣毒品之意，惟卻仍參
    與販賣罪、轉讓罪構成要件之行為，其行為固應受非難，惟
    審酌被告乙○○販賣數量甚微且為未遂，而轉讓部分亦係持
    交被告丙○○之姊夫胡翰袁，危害程度尚非甚廣，與大量散
    播毒品之大盤、中盤毒販相較，其間顯然有別，衡情自屬情
    輕法重，其犯罪情狀不無可憫恕之處，本院認為縱處以修正
    前毒品危害防制條例第4 條第2 項、第8 條第1 項之法定最
    低刑度，猶嫌過重，爰就上述被告乙○○所犯之犯行，依刑
    法第59條之規定，酌予減輕其刑，並就所犯事實二之(一)販賣
    二級毒品部分遞減之。
三、爰審酌被告丙○○、甲○○、乙○○明知毒品非但戕害自己
    身心，更有危害社會秩序之虞，竟仍分別販賣甲基安非他命
    、轉讓毒品海洛因、甲基安非他命多次，渠等犯罪之動機、
    目的、手段、惡性及造成損害，並斟酌被告丙○○、甲○○
    、乙○○販賣、轉讓毒品之數量尚非甚鉅，犯罪所得亦非鉅
    額，及渠等素行、犯後態度等一切情狀，分別量處如附件所
    示之刑，並定其應執行刑。
四、本案被告丙○○、甲○○為警查獲後，經警在渠等住處扣得
    分屬被告丙○○、甲○○所有如附表一編號1 至7 所示之不
    明物，上開不明物經鑑定結果，確含有如附表一編號1 至7
    所示之毒品成分，有法務部調查局鑑定書（見96年度偵字第
    21033 號卷第152 頁）、內政部警政署刑事警察局鑑定書（
    見同上第21033 號卷第173 頁）在卷可稽。被告丙○○、甲○○雖因另犯施用第一、二級毒品罪，經原審科刑並就附表
    編號1 至7 所示之毒品宣告沒收銷燬確定。惟沒收物之執行
    完畢與沒收物之不存在，並非一事，本案扣案毒品仍應予宣
    告沒收。又「以營利為目的販入毒品，經多次販賣後，持有
    剩餘毒品被查獲，其各次販賣毒品行為，固應併合處罰。惟
    該持有剩餘毒品之低度行為，應僅為最後一次販賣毒品之高
    度行為所吸收，不另論罪。故就該查獲之剩餘毒品，祇能於
    最後一次之販賣毒品罪宣告沒收銷燬，不得於各次販賣毒品
    罪均宣告沒收銷燬」，最高法院98年台上字第738 號固著有
    判決意旨，惟本案並無證據證明被告丙○○、甲○○係基於
    營利意思販入毒品後再分次賣出，且扣案毒品海洛因、甲基
    安非他命毒品與被告丙○○、甲○○、乙○○所犯之罪並非
    全然無關，因之扣案毒品仍應於被告丙○○、甲○○、乙○○各販賣、轉讓犯行主刑下諭知沒收銷燬之。又附表一編號
    11至14所示分裝湯匙、分裝杓、電子磅秤、夾鏈袋，為被告
    丙○○所有供犯販賣、轉讓罪所用之物，應依毒品危害防制
    條例第19條第1 項於被告丙○○及共犯乙○○主刑下諭知沒
    收，至於編號9 、15、16並不能證明係被告丙○○、甲○○
    供犯罪所用之物，自不得沒收。
五、再按「供販賣毒品所用或因販賣毒品所得之財物，依毒品危
    害防制條例第十九條第一項規定，均應沒收之，如全部或一
    部不能沒收時，追徵其價額或以其財產抵償之，乃刑法第三
    十八條第一項第二款、第三款及第三項職權沒收主義之特別
    規定，係採義務沒收主義，用以澈底杜絕行為人貪取暴利之
    誘因、工具與結果。故因販賣毒品罪所取得之一切對價，自
    不能與一般正常之營利事業僅計算其營利所得之情形，相提
    並論，不問其原屬供販賣所用之成本或因此所得之利潤，亦
    不以當場扣押者為限，本此特別規定，應概予沒收，始符對
    毒害國民身心健康行徑，嚴加懲戒之立法意旨。」（最高法
    院96年度台上字第3247號判決意旨），又於共同正犯，因其
    犯罪所得係合併計算，且於全部或一部不能沒收時以其財產
    抵償之，為避免執行時發生重複沒收、抵償之情形，故各共
    同正犯之間係採連帶沒收主義，於裁判時僅諭知連帶沒收，
    不得就全體共同正犯之總所得，對各該共同正犯分別重複諭
    知沒收（同院95年度台上字第6482號判決意旨）。本案查獲
    時，雖於附表一所示編號10、17所示地點扣得被告丙○○、
    被告甲○○所有之現金各37,300元、35,100元之事實，固有
    搜索扣押筆錄可稽，並據被告丙○○、甲○○供承在卷，惟
    被告丙○○、甲○○前開販賣二級毒品之犯罪時間，距離渠
    等為警查獲之時間，已相隔一段時日，扣案之現金是否即為
    原販賣所得，已非無疑，而被告丙○○亦否認扣案現金為販
    賣所得（見96年度偵字第21032 號卷一第22頁），因之，扣
    案現金雖為被告丙○○、甲○○之財產，惟不能逕認即為渠
    等販賣毒品犯罪所得。又被告丙○○販賣二級毒品犯罪所得
    ：事實(二)（4,500 元）、(三)（2,500 元）、(四)（2,800 元）
    、(五)（2,500 元）、(六)（3,000元）、(八)（2,500元）、(九)（
    3,000 元）、(十一)（7,000 元），合計27,800元，應依毒品危
    害防制條例第19條第1 項規定沒收，其中事實(八)(2,500 元)
    ，應諭知與共犯胡翰袁連帶沒收，事實(九)(3,000元) ，應諭
    知與共犯林廷駿連帶沒收，並諭知如全部或一部不能沒收，
    以渠等財產抵償之。又被告甲○○販賣二級毒品犯罪所得，
    事實(十)（2,000 元）、(十二)（1,000 元），合計3,000 元，應
    依毒品危害防制條例第19條第1 項規定沒收，並諭知如全部
    或一部不能沒收，以其財產抵償之。
戊、上訴駁回部分：
    原審就被告丙○○、甲○○、乙○○除前開有罪部分外，以
    不能證明被告丙○○、甲○○、乙○○有公訴人所指其餘販
    賣第一、二級毒品犯嫌，而為被告丙○○、甲○○、乙○○
    無罪判決，已詳予勾稽卷內證據，並說明不足為不利被告等
    人之證據，經核並無違誤，應予維持。檢察官提起上訴，指
    摘原判決此部分不當，為無理由，被告應予駁回。
據上論斷，應依刑事訴訟法第369 條第1 項前段、368 條、第36
4 條、第299 條第1 項前段、第300 條，修正前毒品危害防制條
例第4 條第2 項、毒品危害防制條例第4 條第2 項、第8 條第1
項、第2 項、第17條第2 項、第18條第1 項前段、第19條第1 項
，刑法第11條前段、第2 條第1 項、第28條、第55條、第47條第
1項 、第25條第2 項、第59條、第51條第5 款，判決如主文。
本案經檢察官王金聰到庭執行職務。
中    華    民    國    99    年    4     月    13    日
                  刑事第十庭審判長法  官  陳榮和
                                  法  官  彭政章
                                  法  官  黃斯偉
以上正本證明與原本無異。
如不服本判決，應於收受送達後10日內向本院提出上訴書狀，其
未敘述上訴之理由者並得於提起上訴後10日內向本院補提理由書
（均須按他造當事人之人數附繕本）「切勿逕送上級法院」。
                                  書記官  王宜玲
中    華    民    國    99    年    4     月    14    日
附錄：本案論罪科刑法條全文
修正前毒品危害防制條例第4條第2項
製造、運輸、販賣第二級毒品者，處無期徒刑或七年以上有期徒
刑，得併科新臺幣七百萬元以下罰金。
修正後毒品危害防制條例第4條第2項
製造、運輸、販賣第二級毒品者，處無期徒刑或 7 年以上有期
徒刑，得併科新臺幣 1 千萬元以下罰金。
修正後毒品危害防制條例第8條第1項、第2項
轉讓第一級毒品者，處 1 年以上 7 年以下有期徒刑，得併科新
臺幣 1 百萬元以下罰金。
轉讓第二級毒品者，處 6 月以上 5 年以下有期徒刑，得併科新
臺幣 70 萬元以下罰金。
附件（論罪科刑）：
┌────┬───────────────┬────────┬───────────────────────────┐
│犯罪事實│     被告及罪名               │    刑  度      │                 沒     收                            │
├────┼───────────────┼────────┼───────────────────────────┤
│    (一)  │丙○○共同販賣第二級毒品未遂  │有期徒刑柒年肆月│附表一編號４至７所示甲基安非他命均沒收銷燬之；編號至│
│        ├───────────────┼────────┤所示之物均沒收。                                    │
│        │乙○○共同販賣第二級毒品未遂  │有期徒刑年陸月│                                                      │
├────┼───────────────┼────────┼───────────────────────────┤
│    (二)  │丙○○販賣第二級毒品          │有期徒刑柒年肆月│附表一編號４至７所示甲基安非他命均沒收銷燬之；編號至│
│        │                              │                │所示之物均沒收；未扣案販賣所得新臺幣肆仟伍佰元沒收，│
│        │                              │                │如全部或一部不能沒收時，以其財產抵償之。              │
├────┼───────────────┼────────┼───────────────────────────┤
│    (三)  │丙○○販賣第二級毒品          │有期徒刑柒年肆月│附表一編號４至７所示甲基安非他命均沒收銷燬之；編號至│
│        │                              │                │所示之物均沒收；未扣案販賣所得新臺幣貳仟伍佰元沒收，│
│        │                              │                │如全部或一部不能沒收時，以其財產抵償之。              │
├────┼───────────────┼────────┼───────────────────────────┤
│    (四)  │丙○○販賣第二級毒品          │有期徒刑柒年肆月│附表一編號４至７所示甲基安非他命均沒收銷燬之；編號至│
│        │                              │                │所示之物均沒收；未扣案販賣所得新臺幣貳仟捌佰元沒收，│
│        │                              │                │如全部或一部不能沒收時，以其財產抵償之。              │
├────┼───────────────┼────────┼───────────────────────────┤
│    (五)  │丙○○販賣第二級毒品          │有期徒刑柒年肆月│附表一編號４至７所示甲基安非他命均沒收銷燬之；編號至│
│        │                              │                │所示之物均沒收；未扣案販賣所得新臺幣貳仟伍佰元沒收，│
│        │                              │                │如全部或一部不能沒收時，以其財產抵償之。              │
├────┼───────────────┼────────┼───────────────────────────┤
│    (六)  │丙○○販賣第二級毒品          │有期徒刑年捌月│附表一編號４至７所示甲基安非他命均沒收銷燬之；編號至│
│        │                              │                │所示之物均沒收；未扣案販賣所得新臺幣仟元沒收，如全│
│        │                              │                │部或一部不能沒收時，以其財產抵償之。                  │
├────┼───────────────┼────────┼───────────────────────────┤
│    (七)  │丙○○共同販賣第二級毒品未遂  │有期徒刑年捌月│附表一編號３至７所示甲基安非他命均沒收銷燬之；編號至│
│        ├───────────────┼────────┤所示之物均沒收。                                    │
│        │甲○○共同販賣第二級毒品未遂  │有期徒刑年捌月│                                                      │
├────┼───────────────┼────────┼───────────────────────────┤
│    (八)  │丙○○共同販賣第二級毒品      │有期徒刑柒年肆月│附表一編號４至７所示甲基安非他命均沒收銷燬之；編號至│
│        │                              │                │所示之物均沒收；未扣案販賣所得新臺幣貳仟伍佰元與胡翰│
│        │                              │                │袁連帶沒收，如全部或一部不能沒收時，以渠等財產抵償之。│
│        │                              │                │                                                      │
├────┼───────────────┼────────┼───────────────────────────┤
│    (九)  │丙○○共同販賣第二級毒品      │有期徒刑柒年肆月│附表一編號４至７所示甲基安非他命均沒收銷燬之；編號至│
│        │                              │                │所示之物均沒收；未扣案販賣所得新臺幣仟元與林廷駿連│
│        │                              │                │帶沒收，如全部或一部不能沒收時，以渠等財產抵償之。    │
├────┼───────────────┼────────┼───────────────────────────┤
│    (十)  │甲○○販賣第二級毒品          │有期徒刑柒年肆月│附表一編號３、５所示甲基安非他命均沒收銷燬之；未扣案販│
│        │                              │                │賣所得新臺幣貳仟元沒收，如全部或一部不能沒收時，以其財│
│        │                              │                │產抵償之。                                            │
├────┼───────────────┼────────┼───────────────────────────┤
│    (十一)  │丙○○販賣第二級毒品          │有期徒刑柒年肆月│附表一編號４至７所示甲基安非他命均沒收銷燬之；編號至│
│        │                              │                │所示之物均沒收；未扣案販賣所得新臺幣柒仟元沒收，如全│
│        │                              │                │部或一部不能沒收時，以其財產抵償之。                  │
├────┼───────────────┼────────┼───────────────────────────┤
│    (十二)  │甲○○販賣第二級毒品          │有期徒刑柒年肆月│附表一編號３、５所示甲基安非他命均沒收銷燬之；未扣案販│
│        │                              │                │賣所得新臺幣壹仟元沒收，如全部或一部不能沒收時，以其財│
│        │                              │                │產抵償之。                                            │
├────┼───────────────┼────────┼───────────────────────────┤
│    (十三)  │丙○○共同轉讓第一級毒品      │有期徒刑壹年肆月│附表一編號２所示海洛因均沒收銷燬之；編號至所示之物│
│        │                              │                │均沒收。                                              │
├────┼───────────────┼────────┼───────────────────────────┤
│    (十四)  │乙○○共同轉讓第一級毒品      │有期徒刑陸月    │（無）                                                │
├────┼───────────────┼────────┼───────────────────────────┤
│    (十五)  │丙○○轉讓第一級毒品          │有期徒刑壹年肆月│附表一編號２所示海洛因均沒收銷燬之；編號至所示之物│
│        │                              │                │均沒收。                                              │
└────┴───────────────┴────────┴───────────────────────────┘
附表一（扣案物品清單）：
┌──┬──┬────────┬───────┬───┬───────┬──────────┐
│編號│贓證│                │              │      │              │                    │
│    │物品│ 品   名        │   數  量     │所有人│  起 獲 位 置 │        備註        │
│    │清單│                │              │      │              │                    │
│    │編號│                │              │      │              │                    │
├──┼──┼────────┼───────┼───┼───────┼──────────┤
│ １ │青1 │海洛因粉末      │1包           │甲○○│甲○○房間    │合計淨重7.84公克，包│
├──┼──┼────────┼───────┼───┼───────┤裝袋重2.03公克      │
│ ２ │青2 │海洛因粉末      │5包           │丙○○│客廳          │                    │
├──┼──┼────────┼───────┼───┼───────┼──────────┤
│ ３ │紅1 │甲基安非他命白色│2包           │甲○○│甲○○房間    │合計原總毛重7.32公克│
│    │    │晶體            │              │      │              │，塑膠袋總重1.06公克│
│    │    │                │              │      │              │；取其中1 包原重6.06│
│    │    │                │              │      │              │公克，取0.18公克鑑驗│
│    │    │                │              │      │              │用罄，驗餘淨重5.88公│
│    │    │                │              │      │              │克                  │
├──┼──┼────────┼───────┼───┼───────┼──────────┤
│ ４ │紅2 │甲基安非他命白色│1包           │丙○○│客廳          │原毛重123.88公克，塑│
│    │    │晶體            │              │      │              │膠袋重5.70公克，取0.│
│    │    │                │              │      │              │20公克鑑驗用罄，驗餘│
│    │    │                │              │      │              │毛重116.98公克      │
├──┼──┼────────┼───────┼───┼───────┼──────────┤
│ ５ │紅3 │甲基安非他命白色│4包           │丙○○│客廳          │原總毛重3.93公克，塑│
│    │    │晶體            │              │甲○○│              │膠袋總重1.00公克，取│
│    │    │                │              │      │              │其中1 包淨重0.56公克│
│    │    │                │              │      │              │，取0.17公克鑑驗用罄│
│    │    │                │              │      │              │，驗餘淨重0.39公克  │
├──┼──┼────────┼───────┼───┼───────┼──────────┤
│ ６ │紅4 │甲基安非他命白色│2包           │丙○○│丙○○房間    │原總毛重41.46 公克，│
│    │    │晶體            │              │      │              │包裝袋總重1.39公克；│
│    │    │                │              │      │              │取其中1 包淨重29.45 │
│    │    │                │              │      │              │克，取0.20公克鑑驗用│
│    │    │                │              │      │              │罄，驗餘淨重29.25 公│
│    │    │                │              │      │              │克                  │
├──┼──┼────────┼───────┼───┼───────┼──────────┤
│ ７ │紅5 │甲基安非他命、MD│487顆         │丙○○│丙○○房間    │原總淨重141.86公克，│
│    │    │MA、硝甲西泮橘色│              │      │              │取0.27公克鑑驗用罄，│
│    │    │藥錠            │              │      │              │驗餘總淨重141.59公克│
├──┼──┼────────┼───────┼───┼───────┼──────────┤
│ ８ │    │安非他命吸食器  │2組           │丙○○│丙○○房間    │                    │
├──┼──┼────────┼───────┼───┼───────┼──────────┤
│ ９ │    │行動電話（含SIM │3支           │丙○○│丙○○房間    │0000000000          │
│    │    │卡）            │              │      │              │0000000000          │
│    │    │                │              │      │              │0000000000          │
├──┼──┼────────┼───────┼───┼───────┼──────────┤
│ １０ │    │現金            │新臺幣37300 元│丙○○│丙○○房間    │                    │
├──┼──┼────────┼───────┼───┼───────┼──────────┤
│  │    │分裝湯匙        │1支           │丙○○│客廳          │                    │
├──┼──┼────────┼───────┼───┼───────┼──────────┤
│  │    │分裝杓          │3支           │丙○○│客廳          │                    │
├──┼──┼────────┼───────┼───┼───────┼──────────┤
│  │    │電子磅秤        │2台           │丙○○│客廳          │                    │
├──┼──┼────────┼───────┼───┼───────┼──────────┤
│  │    │空夾鏈袋        │331 個        │丙○○│客廳          │                    │
├──┼──┼────────┼───────┼───┼───────┼──────────┤
│  │    │帳冊            │1本           │甲○○│甲○○房間    │                    │
├──┼──┼────────┼───────┼───┼───────┼──────────┤
│  │    │行動電話（含SIM │4支           │甲○○│甲○○房間    │0000000000          │
│    │    │卡）            │              │      │              │0000000000          │
│    │    │                │              │      │              │0000000000          │
│    │    │                │              │      │              │0000000000          │
├──┼──┼────────┼───────┼───┼───────┼──────────┤
│  │    │現金            │新臺幣35100 元│甲○○│甲○○房間    │                    │
└──┴──┴────────┴───────┴───┴───────┴──────────┘
附表二（通訊監察譯文）：
╔═══╤════╤═════════╤═════════╤══════════════════╤════╤═════╤════╦══╗
║ 日期 │  時間  │    發話方（A）   │    受話方（B）   │     通話內容                       │監聽譯文│ 證人陳述 │被告陳述║犯罪║
║      │        │                  │                  │                                    │卷內出處│          │        ║事實║
╠═══╪════╪═════════╪═════════╪══════════════════╪════╪═════╪════╬══╣
║960602│03:41:42│0000000000【申登人│0000000000林湘庭（│（A）恩平！                         │96年度警│0000000000│丙○○：║    ║
║      │        │賴翠娟】          │旁邊男聲：丙○○）│（B）他在廁所，等一下他打給你，還是 │聲搜字第│以我的名字│有跟賴慧║    ║
║      │        │                  │                  │     你要跟「阿勇」講嗎？           │1694號卷│申請但不是│益一起買║    ║
║      │        │                  │                  │（A）我要問一下東西                 │第111頁 │我在用的手│過安非他║    ║
║      │        │                  │                  │（B）你要問本人，還是問阿勇？他現在 │（勘驗結│機，是我弟│命。（本║    ║
║      │        │                  │                  │     很走針，可能會發脾氣（敲門，問 │果如本院│弟賴慧益在│院卷六第║    ║
║      │        │                  │                  │     ：他要問一下東西）             │卷一第25│用。      │12頁）  ║    ║
║      │        │                  │                  │（A）1萬5000大概多少                │0頁）   │0000000000│        ║    ║
║      │        │                  │                  │（B）男生嗎？                       │        │在96年6月 │        ║    ║
║      │        │                  │                  │（A）是啊，男生                     │        │間是賴慧益│        ║    ║
║      │        │                  │                  │（旁邊男聲）6個                     │        │在使用。（│        ║    ║
║      │        │                  │                  │（B）6個                            │        │本院卷三第│        ║    ║
║      │        │                  │                  │（A）6克而已？好                    │        │5頁反面至 │        ║    ║
║      │        │                  │                  │（B）好，是要過來嗎？               │        │第6頁）   │        ║    ║
║      │        │                  │                  │（A）沒有，我問一下我朋友           │        │          │        ║    ║
╠═══╪════╪═════════╪═════════╪══════════════════╪════╪═════╪════╬══╣
║960602│18:16:57│0000000000陳其甫（│0000000000丙○○  │（A）恩平！我先跟你處理1個          │同上卷第│胡維勝：我│丙○○：║四(一)║
║      │        │綽號「阿普」）【申│                  │（B）男生嗎                         │112頁   │不清楚這個│不認識胡║    ║
║      │        │登人胡維勝】      │                  │（A）對啦                           │        │門號為何是│維勝。（║    ║
║      │        │                  │                  │（B）好啦                           │        │我的名字，│本院卷六║    ║
║      │        │                  │                  │（A）我到了打給你                   │        │帳單地址我│第12頁）║    ║
║      │        │                  │                  │                                    │        │也不清楚。│陳其甫打║    ║
║      │        │                  │                  │                                    │        │我沒有印象│電話詢問║    ║
║      │        │                  │                  │                                    │        │有朋友住這│毒品價格║    ║
║      │        │                  │                  │                                    │        │裡，我不認│，有時幫║    ║
║      ├────┼─────────┼─────────┼──────────────────┼────┤識這個住址│他拿毒品║    ║
║      │20:50:46│0000000000陳其甫（│0000000000丙○○  │（A）你那個硬的是哪一種的？         │同上卷第│。（本院卷│（本院卷║    ║
║      │        │綽號「阿普」）【申│                  │（B）有味道的                       │112頁   │二第172 頁│四第215 ║    ║
║      │        │登人胡維勝】      │                  │（A）就是我上次跟你處理的那種嗎？霧 │        │）        │頁反面）║    ║
║      │        │                  │                  │     白色的，有味道                 │        │          │        ║    ║
║      │        │                  │                  │（B）大概是吧                       │        │陳其甫：  │        ║    ║
║      │        │                  │                  │（A）你手上現在只有這種嗎？         │        │6 月2 日我│        ║    ║
║      │        │                  │                  │（B）對啦                           │        │跟丙○○一│        ║    ║
║      │        │                  │                  │（A）等一下我要再打給你             │        │起拿安非他│        ║    ║
║      │        │                  │                  │（B）好啦                           │        │命。我不記│        ║    ║
║      ├────┼─────────┼─────────┼──────────────────┼────┤得有沒有拿│        ║    ║
║      │23:49:58│0000000000陳其甫（│0000000000林湘庭（│（B）喂，他出門了                   │同上卷第│到。「硬的│        ║    ║
║      │        │綽號「阿普」）【申│旁人：丙○○）    │（A）我要問他1個多少錢？            │112 頁（│」是指安非│        ║    ║
║      │        │登人胡維勝】      │                  │（B）（問旁人：1個多少錢？）25      │勘驗如本│他命（本院│        ║    ║
║      │        │                  │                  │（A）好                             │院卷一第│卷四第211 │        ║    ║
║      │        │                  │                  │                                    │250 頁）│至212 頁）│        ║    ║
║      │        │                  │                  │                                    │        │。        │        ║    ║
║      │        │                  │                  │                                    │        │          │        ║    ║
║      │        │                  │                  │                                    │        │          │        ║    ║
║      │        │                  │                  │                                    │        │          │        ║    ║
║      │        │                  │                  │                                    │        │          │        ║    ║
╟───┼────┼─────────┼─────────┼──────────────────┼────┼─────┼────╫──╢
║960607│08:05:22│0000000000陳其甫（│0000000000林湘庭  │（A）你幫我問恩平，9 包是有味道還是 │同上卷第│          │        ║    ║
║      │        │綽號「阿普」）【申│                  │     沒有味道的？                   │126頁   │          │        ║    ║
║      │        │登人胡維勝】      │                  │（B）9包                            │        │          │        ║    ║
║      │        │                  │                  │（A）沒味道的                       │        │          │        ║    ║
║      │        │                  │                  │（B）好的。我知道了                 │        │          │        ║    ║
╟───┼────┼─────────┼─────────┼──────────────────┼────┤          │        ║    ║
║960622│15:43:22│0000000000陳其甫（│0000000000丙○○  │（A）哈囉，我可以問你一件事嗎？你可 │同上卷第│          │        ║    ║
║      │        │綽號「阿普」）【申│                  │     以跟我拿硬的來換一下嗎？       │132頁   │          │        ║    ║
║      │        │登人胡維勝】      │                  │（B）硬的換你那個哦？要換多少？     │        │          │        ║    ║
║      │        │                  │                  │（A）等一下（問身旁男子：要換多少？ │        │          │        ║    ║
║      │        │                  │                  │     ）你可以讓我換多少？           │        │          │        ║    ║
║      │        │                  │                  │（B）我有蠻多的，可是要問人家願不願 │        │          │        ║    ║
║      │        │                  │                  │     意                             │        │          │        ║    ║
║      │        │                  │                  │（A）你幫我問一下嗎？               │        │          │        ║    ║
║      │        │                  │                  │（B）如果要的話要換多少？我這裡有好 │        │          │        ║    ║
║      │        │                  │                  │     幾個                           │        │          │        ║    ║
║      │        │                  │                  │（A）你有辦法換1兩嗎？              │        │          │        ║    ║
║      │        │                  │                  │（B）大概要用多少換？               │        │          │        ║    ║
║      │        │                  │                  │（A）就用上次一樣，3比1啦           │        │          │        ║    ║
║      │        │                  │                  │（B）好，我問一下                   │        │          │        ║    ║
╟───┼────┼─────────┼─────────┼──────────────────┼────┤          │        ║    ║
║960623│16:06:16│0000000000陳其甫（│0000000000丙○○  │（A）喂，你那邊有男生嗎？           │同上卷第│          │        ║    ║
║      │        │綽號「阿普」）【申│                  │（B）（問旁人甲○○？：我有個朋友軟 │135頁   │          │        ║    ║
║      │        │登人胡維勝】      │                  │     的換硬的怎樣？他的東西不錯，3錢│        │          │        ║    ║
║      │        │                  │                  │     換1 兩？）阿普，你要換嗎，我這 │        │          │        ║    ║
║      │        │                  │                  │     邊剛好有個兄在這裡。           │        │          │        ║    ║
║      │        │                  │                  │（A）換了OK啊，我自己也要處理。     │        │          │        ║    ║
║      │        │                  │                  │（B）你那天跟「阿勇」用換的還是怎樣 │        │          │        ║    ║
║      │        │                  │                  │     ？                             │        │          │        ║    ║
║      │        │                  │                  │（A）「男生」你1個放多少？25嗎？    │        │          │        ║    ║
║      │        │                  │                  │（B）2個45好不好？                  │        │          │        ║    ║
║      │        │                  │                  │（A）好，好兄弟，那你「妹妹」要我換 │        │          │        ║    ║
║      │        │                  │                  │     嗎？                           │        │          │        ║    ║
║      │        │                  │                  │（B）嗯。                           │        │          │        ║    ║
╟───┼────┼─────────┼─────────┼──────────────────┼────┤          │        ║    ║
║960711│03:04:32│0000000000陳其甫（│0000000000丙○○  │（A）男生啊41多少錢？               │同上卷第│          │        ║    ║
║      │        │綽號「阿普」）【申│                  │（B）145啊                          │118頁   │          │        ║    ║
║      │        │登人胡維勝】      │                  │（A）那要算我多少？                 │        │          │        ║    ║
║      │        │                  │                  │（B）我自己本身拿135                │        │          │        ║    ║
╟───┼────┼─────────┼─────────┼──────────────────┼────┤          │        ║    ║
║960713│00:25:13│0000000000丙○○  │0000000000陳其甫女│（A）阿普ㄟ？                       │同上卷第│          │        ║    ║
║      │        │                  │友【申登人胡維勝】│（B）他睡著了                       │189頁   │          │        ║    ║
║      │        │                  │                  │（A）他不是要跟我拿那個             │        │          │        ║    ║
║      │        │                  │                  │（B）對啊                           │        │          │        ║    ║
║      │        │                  │                  │（A）那怎麼辦？我送過去             │        │          │        ║    ║
║      ├────┼─────────┼─────────┼──────────────────┤        │          │        ║    ║
║      │03:14:37│0000000000陳其甫女│0000000000丙○○  │（A）我到了，我在竹林路了           │        │          │        ║    ║
║      │        │友【申登人胡維勝】│                  │（B）好啦                           │        │          │        ║    ║
║      │        │                  │                  │（A）你可以下來了                   │        │          │        ║    ║
║      ├────┼─────────┼─────────┼──────────────────┤        │          │        ║    ║
║      │10:33:39│0000000000陳其甫（│0000000000丙○○  │（A）我昨天睡著了                   │        │          │        ║    ║
║      │        │綽號「阿普」）【申│                  │（B）阿普，你女朋友幫你處理了       │        │          │        ║    ║
║      │        │登人胡維勝】      │                  │（A）好啦                           │        │          │        ║    ║
║      │        │                  │                  │（B）你不知道嗎？                   │        │          │        ║    ║
║      │        │                  │                  │（A）我起來的時候她已經去上班了     │        │          │        ║    ║
║      │        │                  │                  │（B）我再問一下                     │        │          │        ║    ║
║      ├────┼─────────┼─────────┼──────────────────┼────┤          │        ║    ║
║      │18:00:55│0000000000丙○○  │0000000000陳其甫（│（A）我們幾點可以見面？             │同上卷第│          │        ║    ║
║      │        │                  │綽號「阿普」）【申│（B）你是要找我怎樣？是我拿錢給你還 │191 頁  │          │        ║    ║
║      │        │                  │登人胡維勝】      │     是怎樣？                       │        │          │        ║    ║
║      │        │                  │                  │（A）我是要拿錢給你                 │        │          │        ║    ║
║      │        │                  │                  │（B）那我要準備什麼？               │        │          │        ║    ║
║      │        │                  │                  │（A）1半或1個，現在是哪一種？       │        │          │        ║    ║
║      │        │                  │                  │（B）兩種都有                       │        │          │        ║    ║
║      │        │                  │                  │（A）你覺得哪一種比較好？           │        │          │        ║    ║
║      │        │                  │                  │（B）我覺得... 我拿一種比較好的給你 │        │          │        ║    ║
║      │        │                  │                  │     ，有1 粒1 粒的，小粒的像魚飼料 │        │          │        ║    ║
║      │        │                  │                  │     那種                           │        │          │        ║    ║
║      │        │                  │                  │（A）第一次的那種？                 │        │          │        ║    ║
║      │        │                  │                  │（B）我忘記了                       │        │          │        ║    ║
║      │        │                  │                  │（A）我會去一陣子可能先拿1 個，1 半 │        │          │        ║    ║
║      │        │                  │                  │     留著，1 半做生意，假如我姊要幫 │        │          │        ║    ║
║      │        │                  │                  │     我做的話，我會留一半下來，因為 │        │          │        ║    ║
║      │        │                  │                  │     現在很多人要                   │        │          │        ║    ║
║      │        │                  │                  │（B）你今晚就要了是嗎？             │        │          │        ║    ║
║      │        │                  │                  │（A）是的，如果可以的話我先拿1 個， │        │          │        ║    ║
║      │        │                  │                  │     先出1半，留一些費用            │        │          │        ║    ║
║      │        │                  │                  │（B）好的                           │        │          │        ║    ║
║      ├────┼─────────┼─────────┼──────────────────┼────┤          │        ║    ║
║      │18:52:40│0000000000丙○○  │0000000000陳其甫（│（A）你到家了嗎？                   │同上卷第│          │        ║    ║
║      │        │                  │綽號「阿普」）【申│（B）還沒，我好了你再過來           │192 頁  │          │        ║    ║
║      │        │                  │登人胡維勝】      │（A）今天特別好，已經出1萬多了      │        │          │        ║    ║
║      │        │                  │                  │（B）好啦                           │        │          │        ║    ║
║      │        │                  │                  │（A）你1個小時會不會好？            │        │          │        ║    ║
║      │        │                  │                  │（B）會的，你要第一批的嗎？         │        │          │        ║    ║
║      │        │                  │                  │（A）對啦                           │        │          │        ║    ║
║      │        │                  │                  │（B）好啦，我知道                   │        │          │        ║    ║
╟───┼────┼─────────┼─────────┼──────────────────┼────┤          │        ║    ║
║960901│20:24   │0000000000陳其甫（│0000000000丙○○  │（B）喂                             │同上卷第│          │        ║    ║
║      │        │綽號「阿普」）【申│                  │（A）喂，我把這個情況說給你聽喔     │149 至  │          │        ║    ║
║      │        │登人胡維勝】      │                  │（B）嗯                             │150 頁  │          │        ║    ║
║      │        │                  │                  │（A）因為我現在是不是要41，因為我要 │        │          │        ║    ║
║      │        │                  │                  │     分2次出給人家                  │        │          │        ║    ║
║      │        │                  │                  │（B）喔                             │        │          │        ║    ║
║      │        │                  │                  │（A）那沒關係，不然你就先給我4 個， │        │          │        ║    ║
║      │        │                  │                  │     那我就先給你出1 次就好了，那另 │        │          │        ║    ║
║      │        │                  │                  │     外4 個我再去，我看誰有，我再去 │        │          │        ║    ║
║      │        │                  │                  │     找他先...                      │        │          │        ║    ║
║      │        │                  │                  │（B）你是要給2個人就對了？          │        │          │        ║    ║
║      │        │                  │                  │（A）對對對                         │        │          │        ║    ║
║      │        │                  │                  │（B）喔                             │        │          │        ║    ║
║      │        │                  │                  │（A）對                             │        │          │        ║    ║
║      │        │                  │                  │（B）嗯，2個人都很趕就對了？        │        │          │        ║    ║
║      │        │                  │                  │（A）嗯，應該是沒辦法等到那一天啦（ │        │          │        ║    ║
║      │        │                  │                  │     笑）對啊，所以....             │        │          │        ║    ║
║      │        │                  │                  │（B）因為那時後我老闆娘在問，我就跟 │        │          │        ║    ║
║      │        │                  │                  │     他講說不用了                   │        │          │        ║    ║
║      │        │                  │                  │（A）沒關係，不用那就，沒關係，你說 │        │          │        ║    ║
║      │        │                  │                  │     你手上可以給我的就是4 分之1 ， │        │          │        ║    ║
║      │        │                  │                  │     就是4個是不是？                │        │          │        ║    ║
║      │        │                  │                  │（B）4 個... 沒有，我可以都給你啊， │        │          │        ║    ║
║      │        │                  │                  │     我剩5、6個，好像6個吧          │        │          │        ║    ║
║      │        │                  │                  │（A）那都給我喔？                   │        │          │        ║    ║
║      │        │                  │                  │（B）我是可以都給你啊，我沒什麼差啊 │        │          │        ║    ║
║      │        │                  │                  │（A）真的嗎？                       │        │          │        ║    ║
║      │        │                  │                  │（B）對啊，我有吃就好啦             │        │          │        ║    ║
║      │        │                  │                  │（A）好啊                           │        │          │        ║    ║
║      │        │                  │                  │（B）可是問題你這樣還是不夠給人啊   │        │          │        ║    ║
║      │        │                  │                  │（A）不夠我再去找世傑要，叫他給我2  │        │          │        ║    ║
║      │        │                  │                  │     個啊                           │        │          │        ║    ║
║      │        │                  │                  │（B）啊怎麼不叫他直接都拿給你就好了 │        │          │        ║    ║
║      │        │                  │                  │     ？                             │        │          │        ║    ║
║      │        │                  │                  │（A）他那個是我...就不太好啊        │        │          │        ║    ║
║      │        │                  │                  │（B）喔，這樣子，那，原來是這樣...  │        │          │        ║    ║
║      │        │                  │                  │（A）不然咧（笑）                   │        │          │        ║    ║
║      │        │                  │                  │（B）嗯，我看一下，我這有5 個半，還 │        │          │        ║    ║
║      │        │                  │                  │     有2、4、6個多啦，那我給你6個   │        │          │        ║    ║
║      │        │                  │                  │（A）好，那我們怎麼約？ㄟ... 我可以 │        │          │        ║    ║
║      │        │                  │                  │     回來的時候我再拿錢給你嗎？     │        │          │        ║    ║
║      │        │                  │                  │（B）可以啊，喂？（斷線）           │        │          │        ║    ║
║      ├────┼─────────┼─────────┼──────────────────┼────┤          │        ║    ║
║      │20：27  │0000000000陳其甫（│0000000000丙○○  │（A）喂，你電話怎麼這樣子？         │同上卷第│          │        ║    ║
║      │        │綽號「阿普」）【申│                  │（B）我不知道啊                     │150頁   │          │        ║    ║
║      │        │登人胡維勝】      │                  │（A）靠                             │        │          │        ║    ║
║      │        │                  │                  │（B）是你電話沒電... 是你的電話還是 │        │          │        ║    ║
║      │        │                  │                  │     我的電話？                     │        │          │        ║    ║
║      │        │                  │                  │（A）你的                           │        │          │        ║    ║
║      │        │                  │                  │（B）我...怎麼說？                  │        │          │        ║    ║
║      │        │                  │                  │（A）我的電話正常啊                 │        │          │        ║    ║
║      │        │                  │                  │（B）那可能是有人在監聽，那我就把它 │        │          │        ║    ║
║      │        │                  │                  │     掛掉                           │        │          │        ║    ║
║      │        │                  │                  │（A）哈...                          │        │          │        ║    ║
║      │        │                  │                  │（B）那你跟我講...                  │        │          │        ║    ║
║      │        │                  │                  │（A）我們怎麼約啦？                 │        │          │        ║    ║
║      │        │                  │                  │（B）ㄟ，你要送到哪邊？             │        │          │        ║    ║
║      │        │                  │                  │（A）臺北市                         │        │          │        ║    ║
║      │        │                  │                  │（B）臺北市哪裡？                   │        │          │        ║    ║
║      │        │                  │                  │（A）那個...，就是中正紀念堂        │        │          │        ║    ║
║      │        │                  │                  │（B）那你要走哪邊去永和國中？       │        │          │        ║    ║
║      │        │                  │                  │（A）沒有，我等下有人開車           │        │          │        ║    ║
║      │        │                  │                  │（B）那你來找我拿                   │        │          │        ║    ║
║      │        │                  │                  │（A）好，沒關係我出門我再打給你，你 │        │          │        ║    ║
║      │        │                  │                  │     在哪，然後你再跟我講           │        │          │        ║    ║
║      │        │                  │                  │（B）好                             │        │          │        ║    ║
╟───┼────┼─────────┼─────────┼──────────────────┼────┼─────┼────╫──╢
║960920│03:08:15│0000000000陳其甫（│0000000000丙○○  │（A）恩平！我阿普啊                 │同上卷第│陳其甫：電│        ║四(十六)║
║      │        │綽號「阿普」）【申│                  │（B）ㄟ                             │52頁    │話裡提到是│        ║    ║
║      │        │登人胡維勝】      │                  │（A）我問你一件事情，你那邊有沒有不 │        │指海洛因8 │        ║    ║
║      │        │                  │                  │     是「老闆」那邊的女生？         │        │分之1 錢，│        ║    ║
║      │        │                  │                  │（B）沒有，幹嘛，但是有好的         │        │但丙○○沒│        ║    ║
║      │        │                  │                  │（A）有好的喔，我先過去跟你處理一下 │        │有海洛因，│        ║    ║
║      │        │                  │                  │     好嗎？                         │        │我是去找蘇│        ║    ║
║      │        │                  │                  │（B）ㄟ                             │        │恩平吸安非│        ║    ║
║      │        │                  │                  │（A）先拿81好嗎？                   │        │他命，蘇恩│        ║    ║
║      │        │                  │                  │（B）好啊                           │        │平請我。（│        ║    ║
║      │        │                  │                  │（A）我到了打給你                   │        │見本院卷四│        ║    ║
║      │        │                  │                  │（B）你現在來嗎？                   │        │第210 頁至│        ║    ║
║      │        │                  │                  │（A）對啊，現在過去                 │        │反面）    │        ║    ║
║      │        │                  │                  │（B）你怎麼來？                     │        │          │        ║    ║
║      │        │                  │                  │（A）我坐計程車，但是我先拿給人家之 │        │          │        ║    ║
║      │        │                  │                  │     後再拿錢給你                   │        │          │        ║    ║
║      │        │                  │                  │（B）好啦                           │        │          │        ║    ║
║      ├────┼─────────┼─────────┼──────────────────┼────┤          │        ║    ║
║      │03:21:56│0000000000陳其甫（│0000000000丙○○  │（A）恩平，我到了                   │同上卷第│          │        ║    ║
║      │        │綽號「阿普」）【申│                  │（B）ㄟ                             │52頁    │          │        ║    ║
║      │        │登人胡維勝】      │                  │（A）好，拜                         │        │          │        ║    ║
╠═══╪════╪═════════╪═════════╪══════════════════╪════╪═════╪════╬══╣
║960603│01:16:53│0000000000【申登人│0000000000丙○○  │（A）你在那裡？                     │同上卷第│（未到）  │丙○○：║    ║
║      │        │江清池】          │                  │（B）中和                           │112至113│          │不認識江║    ║
║      │        │                  │                  │（A）跟你拿1張                      │頁      │          │清池。（║    ║
║      │        │                  │                  │（B）好樂迪                         │        │          │本院卷六║    ║
║      │        │                  │                  │（A）我到了打給你                   │        │          │第12頁）║    ║
║      │        │                  │                  │（B）你快到了打給我，因為我現在不在 │        │          │        ║    ║
║      │        │                  │                  │     家                             │        │          │        ║    ║
║      │        │                  │                  │（A）沒關係，我在木柵               │        │          │        ║    ║
║      ├────┼─────────┼─────────┼──────────────────┼────┤          │        ║    ║
║      │01:24:28│0000000000【申登人│0000000000丙○○  │（A）等一下幫我多弄一點，我要上去救 │同上卷第│          │        ║    ║
║      │        │江清池】          │                  │     「小張」                       │112至113│          │        ║    ║
║      │        │                  │                  │（B）好啦                           │頁      │          │        ║    ║
║      │        │                  │                  │（A）拜託一下                       │        │          │        ║    ║
╟───┼────┼─────────┼─────────┼──────────────────┼────┤          │        ║    ║
║960607│13:24:14│0000000000【申登人│0000000000丙○○  │（A）「小張」要我先跟你拿2000，晚一 │同上卷第│          │        ║    ║
║      │        │江清池】          │                  │     點會拿錢給你                   │127頁   │          │        ║    ║
║      │        │                  │                  │（B）ㄟ，他沒打來                   │        │          │        ║    ║
║      │        │                  │                  │（A）你可以打給他，他是交代先拿2000 │        │          │        ║    ║
║      │        │                  │                  │（B）沒有，他沒打來                 │        │          │        ║    ║
║      │        │                  │                  │（A）好啦                           │        │          │        ║    ║
╟───┼────┼─────────┼─────────┼──────────────────┼────┤          │        ║    ║
║960622│09:54:11│0000000000【申登人│0000000000丙○○  │（B）喂                             │同上卷第│          │        ║    ║
║      │        │江清池】          │                  │（A）早上有打給我是不是？找你找不到 │131頁   │          │        ║    ║
║      │        │                  │                  │     ，你現在人在那裡？             │        │          │        ║    ║
║      │        │                  │                  │（B）在蘆洲，在開車要回中和的路上   │        │          │        ║    ║
║      │        │                  │                  │（A）先弄1泡500的來救一下，方便嗎？ │        │          │        ║    ║
║      │        │                  │                  │（B）我人不在啊，你要等我回去，要拿 │        │          │        ║    ║
║      │        │                  │                  │     500元是不是？                  │        │          │        ║    ║
║      │        │                  │                  │（A）對啦                           │        │          │        ║    ║
╠═══╪════╪═════════╪═════════╪══════════════════╪════╪═════╪════╣    ║
║960603│02:16:37│0000000000王紫維【│0000000000丙○○  │（A）在哪裡？                       │同上卷第│這支電話是│丙○○：║    ║
║      │        │申登人王憶菱】    │                  │（B）在我姊夫這裡洗車場             │113頁   │我弟弟王紫│認識王紫║    ║
║      │        │                  │                  │（A）我先跟你拿，5號拿給你          │        │維在用。（│維，沒有║    ║
║      │        │                  │                  │（B）好啦                           │        │本院卷二第│毒品往來║    ║
║      │        │                  │                  │（A）拿1張                          │        │172頁反面 │。（本院║    ║
║      │        │                  │                  │（B）好                             │        │）        │卷六第12║    ║
║      │        │                  │                  │（A）我在新店，我走高速公路回去，到 │        │          │頁）    ║    ║
║      │        │                  │                  │     了打給你                       │        │          │        ║    ║
║      │        │                  │                  │（B）好啦                           │        │          │        ║    ║
╟───┼────┼─────────┼─────────┼──────────────────┼────┼─────┤        ║    ║
║960603│02:34:04│0000000000王紫維  │0000000000丙○○  │（A）恩平！我到了！                 │同上卷第│我使用的手│        ║    ║
║      │        │                  │                  │（B）這支誰的電話？                 │113頁   │機門號是  │        ║    ║
║      │        │                  │                  │（A）是我的，我有2支                │        │0000000000│        ║    ║
║      │        │                  │                  │（B）ㄟ                             │        │、        │        ║    ║
║      │        │                  │                  │（A）我前面有停一部車怪怪的，你先不 │        │0000000000│        ║    ║
║      │        │                  │                  │     要下來                         │        │。這兩隻手│        ║    ║
║      │        │                  │                  │（B）好                             │        │機都是我自│        ║    ║
║      │        │                  │                  │（A）等一下下來注意一下             │        │己在使用。│        ║    ║
║      │        │                  │                  │                                    │        │（本院卷二│        ║    ║
║      │        │                  │                  │                                    │        │第173頁反 │        ║    ║
║      │        │                  │                  │                                    │        │面）      │        ║    ║
║      │        │                  │                  │                                    │        │認識丙○○│        ║    ║
║      │        │                  │                  │                                    │        │從國中到現│        ║    ║
║      │        │                  │                  │                                    │        │在。林湘庭│        ║    ║
║      │        │                  │                  │                                    │        │是去年才認│        ║    ║
║      │        │                  │                  │                                    │        │識的。我自│        ║    ║
║      │        │                  │                  │                                    │        │己沒有施用│        ║    ║
║      │        │                  │                  │                                    │        │毒品。    │        ║    ║
║      │        │                  │                  │                                    │        │0000000000│        ║    ║
║      │        │                  │                  │                                    │        │、        │        ║    ║
║      │        │                  │                  │                                    │        │0000000000│        ║    ║
║      │        │                  │                  │                                    │        │手機都是我│        ║    ║
║      │        │                  │                  │                                    │        │自己用的，│        ║    ║
║      │        │                  │                  │                                    │        │沒有借別人│        ║    ║
║      │        │                  │                  │                                    │        │用。我有用│        ║    ║
║      │        │                  │                  │                                    │        │這二支手機│        ║    ║
║      │        │                  │                  │                                    │        │打給丙○○│        ║    ║
║      │        │                  │                  │                                    │        │，有時找他│        ║    ║
║      │        │                  │                  │                                    │        │出去，因為│        ║    ║
║      │        │                  │                  │                                    │        │我們之前有│        ║    ║
║      │        │                  │                  │                                    │        │玩線上遊戲│        ║    ║
║      │        │                  │                  │                                    │        │，我跟他買│        ║    ║
║      │        │                  │                  │                                    │        │寶物。買的│        ║    ║
║      │        │                  │                  │                                    │        │寶物很多，│        ║    ║
║      │        │                  │                  │                                    │        │天堂的裝備│        ║    ║
║      │        │                  │                  │                                    │        │，金鍊、防│        ║    ║
║      │        │                  │                  │                                    │        │具這一些，│        ║    ║
║      │        │                  │                  │                                    │        │都是折合臺│        ║    ║
║      │        │                  │                  │                                    │        │幣一千元，│        ║    ║
║      │        │                  │                  │                                    │        │我在線上跟│        ║    ║
║      │        │                  │                  │                                    │        │他講，我再│        ║    ║
║      │        │                  │                  │                                    │        │跟他約時間│        ║    ║
║      │        │                  │                  │                                    │        │拿錢去找他│        ║    ║
║      │        │                  │                  │                                    │        │，去網咖過│        ║    ║
║      │        │                  │                  │                                    │        │戶。拿一張│        ║    ║
║      │        │                  │                  │                                    │        │的意思是我│        ║    ║
║      │        │                  │                  │                                    │        │跟丙○○買│        ║    ║
║      │        │                  │                  │                                    │        │天幣，一張│        ║    ║
║      │        │                  │                  │                                    │        │一千元。我│        ║    ║
║      │        │                  │                  │                                    │        │交易這些線│        ║    ║
║      │        │                  │                  │                                    │        │上遊戲的的│        ║    ║
║      │        │                  │                  │                                    │        │寶物，不會│        ║    ║
║      │        │                  │                  │                                    │        │怕別人抓到│        ║    ║
║      │        │                  │                  │                                    │        │我。我跟蘇│        ║    ║
║      │        │                  │                  │                                    │        │恩平說前面│        ║    ║
║      │        │                  │                  │                                    │        │有一部車怪│        ║    ║
║      │        │                  │                  │                                    │        │怪的，你先│        ║    ║
║      │        │                  │                  │                                    │        │不要下來，│        ║    ║
║      │        │                  │                  │                                    │        │是因為我知│        ║    ║
║      │        │                  │                  │                                    │        │道丙○○有│        ║    ║
║      │        │                  │                  │                                    │        │在吸食毒品│        ║    ║
║      │        │                  │                  │                                    │        │，我想說那│        ║    ║
║      │        │                  │                  │                                    │        │台車怪怪的│        ║    ║
║      │        │                  │                  │                                    │        │，可能是警│        ║    ║
║      │        │                  │                  │                                    │        │察還是什麼│        ║    ║
║      │        │                  │                  │                                    │        │我不知道。│        ║    ║
║      │        │                  │                  │                                    │        │（提示警聲│        ║    ║
║      │        │                  │                  │                                    │        │搜字1694號│        ║    ║
║      │        │                  │                  │                                    │        │卷第113頁 │        ║    ║
║      │        │                  │                  │                                    │        │）我拿錢給│        ║    ║
║      │        │                  │                  │                                    │        │他買線上遊│        ║    ║
║      │        │                  │                  │                                    │        │戲，我先跟│        ║    ║
║      │        │                  │                  │                                    │        │他拿，我還│        ║    ║
║      │        │                  │                  │                                    │        │沒領錢。拿│        ║    ║
║      │        │                  │                  │                                    │        │一張的意思│        ║    ║
║      │        │                  │                  │                                    │        │是，我是拿│        ║    ║
║      │        │                  │                  │                                    │        │一張一千元│        ║    ║
║      │        │                  │                  │                                    │        │給他。我說│        ║    ║
║      │        │                  │                  │                                    │        │我先給你拿│        ║    ║
║      │        │                  │                  │                                    │        │，5號拿給 │        ║    ║
║      │        │                  │                  │                                    │        │你，拿一張│        ║    ║
║      │        │                  │                  │                                    │        │，可能是指│        ║    ║
║      │        │                  │                  │                                    │        │我跟丙○○│        ║    ║
║      │        │                  │                  │                                    │        │借錢。（本│        ║    ║
║      │        │                  │                  │                                    │        │院卷四第78│        ║    ║
║      │        │                  │                  │                                    │        │頁反面至80│        ║    ║
║      │        │                  │                  │                                    │        │頁反面）  │        ║    ║
╠═══╪════╪═════════╪═════════╪══════════════════╪════╪═════╪════╬══╣
║960603│03:14:06│0000000000徐子倫（│0000000000丙○○  │（A）恩平！你在哪裡？               │同上卷第│拒絕證言  │丙○○：║四(二)║
║      │        │綽號「破輪」）    │                  │（B）中和                           │113頁   │（本院卷四│認識「破║    ║
║      │        │                  │                  │（A）我也在中和，有沒有2個？        │        │第115頁） │輪」，一║    ║
║      │        │                  │                  │（B）有啦                           │        │          │起買安非║    ║
║      │        │                  │                  │（A）多少？45 OK嗎？                │        │          │他命。我║    ║
║      │        │                  │                  │（B）好啦                           │        │          │打電話去║    ║
║      │        │                  │                  │（A）你在哪裡？                     │        │          │調，先幫║    ║
║      │        │                  │                  │（B）中華電信                       │        │          │他出錢拿║    ║
║      │        │                  │                  │（A）跟我差不多，我也要去那邊，我到 │        │          │回毒品、║    ║
║      │        │                  │                  │     了打給你                       │        │          │或先跟他║    ║
║      │        │                  │                  │（B）好啦                           │        │          │收錢再去║    ║
║      ├────┼─────────┼─────────┼──────────────────┼────┤          │拿毒品。║    ║
║      │03:18:31│0000000000徐子倫（│0000000000丙○○  │（A）我到了                         │同上卷第│          │（本院卷║    ║
║      │        │綽號「破輪」）    │                  │（B）你等我一下，我在旁邊回去拿     │113頁   │          │一第42  ║    ║
║      │        │                  │                  │（A）你知道我中和那邊               │        │          │頁）曾與║    ║
║      │        │                  │                  │（B）不知道                         │        │          │徐子倫合║    ║
║      │        │                  │                  │（A）等我一下3分鐘                  │        │          │資買過毒║    ║
║      │        │                  │                  │（B）好                             │        │          │品。（本║    ║
║      ├────┼─────────┼─────────┼──────────────────┼────┤          │院卷六第║    ║
║      │03:23:10│0000000000徐子倫（│0000000000丙○○  │（A）你在哪邊？                     │同上卷第│          │12頁）  ║    ║
║      │        │綽號「破輪」）    │                  │（B）我不是叫你等我一下，我回去拿   │113頁   │          │        ║    ║
║      │        │                  │                  │（A）這裡前面不是有1個十字路口      │        │          │        ║    ║
║      │        │                  │                  │（B）ㄟ                             │        │          │        ║    ║
║      │        │                  │                  │（A）十字路口這條近來，差不多到中間 │        │          │        ║    ║
║      │        │                  │                  │     那邊，到了打給我，我先上樓     │        │          │        ║    ║
║      │        │                  │                  │（B）好啦                           │        │          │        ║    ║
║      ├────┼─────────┼─────────┼──────────────────┼────┤          │        ║    ║
║      │03:52:59│0000000000徐子倫（│0000000000丙○○  │（A）恩平！很臭耶                   │同上卷第│          │        ║    ║
║      │        │綽號「破輪」）    │                  │（B）ㄟ                             │113頁   │          │        ║    ║
║      │        │                  │                  │（A）這不是麻黃素的味道，兩種都是一 │        │          │        ║    ║
║      │        │                  │                  │     樣嗎                           │        │          │        ║    ║
║      │        │                  │                  │（B）兩包都一樣，你先道出來看看，會 │        │          │        ║    ║
║      │        │                  │                  │     比較沒有味道                   │        │          │        ║    ║
║      │        │                  │                  │（A）我想要先退1包                  │        │          │        ║    ║
║      │        │                  │                  │（B）好啦                           │        │          │        ║    ║
║      │        │                  │                  │（A）我在前面這一棟                 │        │          │        ║    ║
║      │        │                  │                  │（B）好啦，我到了打給你             │        │          │        ║    ║
║      ├────┼─────────┼─────────┼──────────────────┼────┤          │        ║    ║
║      │03:58:17│0000000000徐子倫（│0000000000丙○○  │（A）喂！大顆的還可以               │同上卷第│          │        ║    ║
║      │        │綽號「破輪」）    │                  │（B）大顆比較沒味道                 │113頁   │          │        ║    ║
║      │        │                  │                  │（A）用起來頭會痛                   │        │          │        ║    ║
║      │        │                  │                  │（B）我還好，有人說好也有人說頭會痛 │        │          │        ║    ║
║      │        │                  │                  │（A）你要換1個給我，還是這個退給你  │        │          │        ║    ║
║      │        │                  │                  │（B）都可以，不然我換大顆的給你     │        │          │        ║    ║
║      │        │                  │                  │（A）這種我可以幫你出               │        │          │        ║    ║
║      │        │                  │                  │（B）兩種都一樣，大顆比較沒味道     │        │          │        ║    ║
║      │        │                  │                  │（A）這個是兩種洗在一起的           │        │          │        ║    ║
║      │        │                  │                  │（B）問題不是我洗的                 │        │          │        ║    ║
║      │        │                  │                  │（A）不然你退錢，假如要幫忙出我可以 │        │          │        ║    ║
║      │        │                  │                  │     幫忙                           │        │          │        ║    ║
║      │        │                  │                  │（B）都可以                         │        │          │        ║    ║
║      │        │                  │                  │（A）另外一種我沒辦法，大顆的我可以 │        │          │        ║    ║
║      │        │                  │                  │     幫忙出                         │        │          │        ║    ║
║      │        │                  │                  │（B）都可以                         │        │          │        ║    ║
║      │        │                  │                  │（A）這樣我要退，另外大顆的我拿25   │        │          │        ║    ║
║      │        │                  │                  │（B）好啦                           │        │          │        ║    ║
╟───┼────┼─────────┼─────────┼──────────────────┼────┤          │        ╟──╢
║960704│19:37:47│0000000000徐子倫（│0000000000林湘庭？│（A）喂，他之前算我16喔，還有嗎？   │同上卷第│          │        ║    ║
║      │        │綽號「破輪」）    │                  │（B）有，你在哪？                   │166頁   │          │        ║    ║
║      │        │                  │                  │（A）家裡                           │（無監聽│          │        ║    ║
║      │        │                  │                  │（B）哪1個？                        │錄音帶）│          │        ║    ║
║      │        │                  │                  │（A）景美的                         │        │          │        ║    ║
║      │        │                  │                  │（B）你可以來拿嗎？                 │        │          │        ║    ║
║      │        │                  │                  │（A）哪邊？（斷訊）                 │        │          │        ║    ║
║      ├────┼─────────┼─────────┼──────────────────┼────┤          │        ║    ║
║      │19:38:38│0000000000林湘庭  │0000000000破輪【申│（A）在你之前那個家附近，南勢角附近 │同上卷第│          │        ║    ║
║      │        │                  │登人徐子倫】      │     啊                             │166頁   │          │        ║    ║
║      │        │                  │                  │（B）啊，那是我姊耶                 │（無監聽│          │        ║    ║
║      │        │                  │                  │（A）他回來，明天呢，啊你不來拿喔   │錄音帶）│          │        ║    ║
║      │        │                  │                  │（B）我這邊還有1個多                │        │          │        ║    ║
║      │        │                  │                  │（A）如果有需要再跟我講             │        │          │        ║    ║
╟───┼────┼─────────┼─────────┼──────────────────┼────┼─────┤        ║    ║
║960704│19:14:25│0000000000林湘庭  │0000000000徐子倫（│（A）喂，我啦，你要是不是？         │同上卷第│陳泳豪：  │        ║    ║
║      │        │                  │綽號「破輪」）【申│（B）對啊                           │166頁   │我有用我的│        ║    ║
║      │        │                  │登人陳泳豪】      │（A）這可以講嗎？你剛說什麼？       │（無監聽│名字申辦門│        ║    ║
║      │        │                  │                  │（B）41啊                           │錄音帶）│號不是我在│        ║    ║
║      │        │                  │                  │（A）是男生喔？是多少個1個？8個喔？ │        │用的，是遠│        ║    ║
║      │        │                  │                  │（B）什麼多少個1個？你問他啊        │        │傳的，不記│        ║    ║
║      │        │                  │                  │（A）他不在啊，好啦好啦，我問好打給 │        │得號碼，是│        ║    ║
║      │        │                  │                  │     你                             │        │一年多前辦│        ║    ║
║      │        │                  │                  │                                    │        │給當兵的朋│        ║    ║
║      │        │                  │                  │                                    │        │友用的，叫│        ║    ║
║      │        │                  │                  │                                    │        │徐子倫。我│        ║    ║
║      │        │                  │                  │                                    │        │們在當兵時│        ║    ║
║      │        │                  │                  │                                    │        │都叫他破輪│        ║    ║
║      │        │                  │                  │                                    │        │（台語）。│        ║    ║
║      │        │                  │                  │                                    │        │（本院卷二│        ║    ║
║      │        │                  │                  │                                    │        │第177 頁）│        ║    ║
║      │        │                  │                  │                                    │        │          │        ║    ║
║      │        │                  │                  │                                    │        │徐子倫：  │        ║    ║
║      │        │                  │                  │                                    │        │拒絕證言（│        ║    ║
║      │        │                  │                  │                                    │        │本院卷四第│        ║    ║
║      │        │                  │                  │                                    │        │115頁）   │        ║    ║
╠═══╪════╪═════════╪═════════╪══════════════════╪════╪═════╪════╣    ║
║960603│04:27:44│0000000000胡翰袁  │0000000000丙○○  │（A）喂                             │同上卷第│胡翰袁：蘇│        ║    ║
║      │        │                  │                  │（B）姊夫這附近哪裡有賣「筆」？     │115頁   │恩平問我哪│        ║    ║
║      │        │                  │                  │（A）賣什麼？                       │        │裡有賣注射│        ║    ║
║      │        │                  │                  │（B）筆                             │        │針筒（本院│        ║    ║
║      │        │                  │                  │（A）我們這裡沒有24小時，又不是桃園 │        │卷四第110 │        ║    ║
║      │        │                  │                  │     ，桃園那邊就有                 │        │頁）      │        ║    ║
║      │        │                  │                  │（B）好啦，人家叫我幫他買           │        │          │        ║    ║
╟───┼────┼─────────┼─────────┼──────────────────┼────┼─────┤        ╟──╢
║960604│03:56:42│0000000000胡翰袁  │0000000000丙○○  │（A）2張，大陸妹2張                 │同上卷第│有，是我講│        ║四(十二)║
║      │        │                  │                  │（B）不要吧                         │86頁    │的，大陸妹│        ║    ║
║      │        │                  │                  │（A）叫「阿勇」拿給我               │        │2 張是海洛│        ║    ║
║      │        │                  │                  │（B）今天你不是拿過了，到時候被我姊 │        │因2 千元。│        ║    ║
║      │        │                  │                  │     罵                             │        │我自己要使│        ║    ║
║      │        │                  │                  │（A）不會，1張就好了                │        │用的，有人│        ║    ║
║      │        │                  │                  │（B）我等一下打給你                 │        │拿給我的，│        ║    ║
║      │        │                  │                  │                                    │        │1 個叫阿勇│        ║    ║
║      │        │                  │                  │                                    │        │的，他跟蘇│        ║    ║
║      │        │                  │                  │                                    │        │恩平是朋友│        ║    ║
║      │        │                  │                  │                                    │        │，因為蘇恩│        ║    ║
║      │        │                  │                  │                                    │        │平人不在，│        ║    ║
║      │        │                  │                  │                                    │        │就叫阿勇拿│        ║    ║
║      │        │                  │                  │                                    │        │給我，拿到│        ║    ║
║      │        │                  │                  │                                    │        │我家裡給我│        ║    ║
║      │        │                  │                  │                                    │        │，當天就是│        ║    ║
║      │        │                  │                  │                                    │        │2 個袋子，│        ║    ║
║      │        │                  │                  │                                    │        │2 個袋子裝│        ║    ║
║      │        │                  │                  │                                    │        │在一起，我│        ║    ║
║      │        │                  │                  │                                    │        │要給阿勇錢│        ║    ║
║      │        │                  │                  │                                    │        │阿勇沒收。│        ║    ║
║      │        │                  │                  │                                    │        │事後丙○○│        ║    ║
║      │        │                  │                  │                                    │        │也沒有跟我│        ║    ║
║      │        │                  │                  │                                    │        │收，毒品是│        ║    ║
║      │        │                  │                  │                                    │        │丙○○叫阿│        ║    ║
║      │        │                  │                  │                                    │        │勇先拿給我│        ║    ║
║      │        │                  │                  │                                    │        │的。（本院│        ║    ║
║      │        │                  │                  │                                    │        │卷四第111 │        ║    ║
║      │        │                  │                  │                                    │        │頁反面）  │        ║    ║
║      │        │                  │                  │                                    │        │海洛因跟蘇│        ║    ║
║      │        │                  │                  │                                    │        │恩平要他就│        ║    ║
║      │        │                  │                  │                                    │        │給我了，沒│        ║    ║
║      │        │                  │                  │                                    │        │有金錢交易│        ║    ║
║      │        │                  │                  │                                    │        │，丙○○有│        ║    ║
║      │        │                  │                  │                                    │        │時會叫李庚│        ║    ║
║      │        │                  │                  │                                    │        │展拿給我。│        ║    ║
║      │        │                  │                  │                                    │        │（本院卷一│        ║    ║
║      │        │                  │                  │                                    │        │第139頁） │        ║    ║
╟───┼────┼─────────┼─────────┼──────────────────┼────┼─────┤        ╟──╢
║960607│05:53:00│0000000000胡翰袁  │0000000000丙○○  │（A）恩平你在家嗎？                 │同上卷第│我怕丙○○│        ║    ║
║      │        │                  │                  │（B）我不在，「阿勇」在啊           │126頁   │不給我就說│        ║    ║
║      │        │                  │                  │（A）我朋友要調軟的1張              │        │是朋友要的│        ║    ║
║      │        │                  │                  │（B）好啦！你打給「阿勇」           │        │，其實是我│        ║    ║
║      │        │                  │                  │                                    │        │自己本身要│        ║    ║
║      │        │                  │                  │                                    │        │用，軟的是│        ║    ║
║      │        │                  │                  │                                    │        │海洛因，1 │        ║    ║
║      │        │                  │                  │                                    │        │張1 千元。│        ║    ║
║      │        │                  │                  │                                    │        │沒有拿到，│        ║    ║
║      │        │                  │                  │                                    │        │丙○○說他│        ║    ║
║      │        │                  │                  │                                    │        │身上沒有（│        ║    ║
║      │        │                  │                  │                                    │        │本院卷四第│        ║    ║
║      │        │                  │                  │                                    │        │110 頁反面│        ║    ║
║      │        │                  │                  │                                    │        │）        │        ║    ║
║      ├────┼─────────┼─────────┼──────────────────┼────┼─────┤        ╟──╢
║      │12:09:52│0000000000胡翰袁  │0000000000林湘庭  │（A）恩平                           │同上卷第│是1 個女的│        ║四(十三)║
║      │        │                  │                  │（B）在睡覺                         │126頁（ │，她沒有說│        ║    ║
║      │        │                  │                  │（A）有人要拿大陸妹1張              │勘驗如本│她是誰，因│        ║    ║
║      │        │                  │                  │（B）好啦                           │院卷一第│為她會去幫│        ║    ║
║      │        │                  │                  │（A）我電話不方便那個，等一下二姊拿 │251 頁）│我問，電話│        ║    ║
║      │        │                  │                  │     錢過去順便拿                   │        │號碼是找蘇│        ║    ║
║      │        │                  │                  │（B）我跟「阿勇」說                 │        │恩平，可能│        ║    ║
║      │        │                  │                  │（A）好                             │        │是丙○○身│        ║    ║
║      │        │                  │                  │                                    │        │邊的誰幫他│        ║    ║
║      │        │                  │                  │                                    │        │接的，我就│        ║    ║
║      │        │                  │                  │                                    │        │直接問她。│        ║    ║
║      │        │                  │                  │                                    │        │大陸妹是海│        ║    ║
║      │        │                  │                  │                                    │        │洛因。當天│        ║    ║
║      │        │                  │                  │                                    │        │有拿到，他│        ║    ║
║      │        │                  │                  │                                    │        │沒有收錢。│        ║    ║
║      │        │                  │                  │                                    │        │（本院卷四│        ║    ║
║      │        │                  │                  │                                    │        │第110 頁反│        ║    ║
║      │        │                  │                  │                                    │        │面）      │        ║    ║
╟───┼────┼─────────┼─────────┼──────────────────┼────┼─────┤        ╟──╢
║960622│01:47:47│0000000000胡翰袁  │0000000000丙○○  │（A）喂，恩平，要1張                │同上卷第│這一通我不│        ║    ║
║      │        │                  │                  │（B）我不在，我人在通化街，我姊不是 │134頁   │清楚，我不│        ║    ║
║      │        │                  │                  │     在嗎？可是我東西都帶出來，我不 │        │記得我打過│        ║    ║
║      │        │                  │                  │     知道家裡有沒有放，你去找我姊姊 │        │這通電話，│        ║    ║
║      │        │                  │                  │     拿。                           │        │我電話有時│        ║    ║
║      │        │                  │                  │（A）好，我去找看看                 │        │會借給別人│        ║    ║
║      │        │                  │                  │                                    │        │。（本院卷│        ║    ║
║      │        │                  │                  │                                    │        │四第111 頁│        ║    ║
║      │        │                  │                  │                                    │        │）        │        ║    ║
╟───┼────┼─────────┼─────────┼──────────────────┼────┼─────┤        ╟──╢
║960624│01:13:58│0000000000胡翰袁  │0000000000林湘庭  │（A）你們睡了嗎？                   │同上卷第│應該是他女│        ║四(十四)║
║      │        │                  │                  │（B）還沒                           │136 頁（│友跟我講話│        ║    ║
║      │        │                  │                  │（A）我能不能先過去拿「弟弟」？     │勘驗如本│，我沒看過│        ║    ║
║      │        │                  │                  │（B）好，現在馬上過來嗎？           │院卷一第│他女友。弟│        ║    ║
║      │        │                  │                  │（A）對，那「妹妹」你們那邊還有嗎？ │251 頁反│弟是安非他│        ║    ║
║      │        │                  │                  │（B）等一下喔（問旁人：「女生」、「 │面至第  │命，妹妹是│        ║    ║
║      │        │                  │                  │     妹妹」還有嗎？）               │252頁） │海洛因。當│        ║    ║
║      │        │                  │                  │（A）我現在過去                     │        │天拿的不多│        ║    ║
║      │        │                  │                  │（B）好，你等一下（問旁人：你現在有 │        │，在丙○○│        ║    ║
║      │        │                  │                  │     要出去送嗎？姊夫現在要過來）你 │        │住處使用，│        ║    ║
║      │        │                  │                  │     現在過來沒關係，他出去送。     │        │安非他命、│        ║    ║
║      │        │                  │                  │（A）好                             │        │海洛因都有│        ║    ║
║      │        │                  │                  │                                    │        │使用，都是│        ║    ║
║      │        │                  │                  │                                    │        │1 張。（本│        ║    ║
║      │        │                  │                  │                                    │        │院卷四第11│        ║    ║
║      │        │                  │                  │                                    │        │1 頁）    │        ║    ║
║      ├────┼─────────┼─────────┼──────────────────┼────┼─────┤        ║    ║
║      │01:42:02│0000000000蘇雅惠  │0000000000        │（A）恩平呢？                       │同上卷第│跟丙○○住│        ║    ║
║      │        │                  │（B）林湘庭       │（B）等一下喔，姊夫不是說要來嗎怎麼 │136 頁（│在一起的女│        ║    ║
║      │        │                  │（C）丙○○       │     沒來？（把電話交給丙○○）     │勘驗如本│生是林湘庭│        ║    ║
║      │        │                  │                  │（C）姊姊                           │院卷一第│。我當天好│        ║    ║
║      │        │                  │                  │（A）剛剛你姊夫有打給你嗎？         │251 頁反│像是跟蘇平│        ║    ║
║      │        │                  │                  │（C）有啊                           │面至第25│講話，我忘│        ║    ║
║      │        │                  │                  │（A）然後呢？                       │2頁）   │記那天是跟│        ║    ║
║      │        │                  │                  │（C）他問說還有「女生」 嗎？        │        │丙○○還是│        ║    ║
║      │        │                  │                  │（A）然後呢？                       │        │跟林湘庭講│        ║    ║
║      │        │                  │                  │（C）我就說好像還有一點點，還是快沒 │        │。（本院卷│        ║    ║
║      │        │                  │                  │     有啦，然後他說要過來           │        │四第14頁）│        ║    ║
║      │        │                  │                  │（A）他現在想要做這個，他可能是說明 │        │          │        ║    ║
║      │        │                  │                  │     天你不在，他要幫你送           │        │          │        ║    ║
║      │        │                  │                  │（C）我知道啊，他想要做做看是不是？ │        │          │        ║    ║
║      │        │                  │                  │     萬一做一天被抓怎麼辦？姊夫打進 │        │          │        ║    ║
║      │        │                  │                  │     來了，我接他電話               │        │          │        ║    ║
║      │        │                  │                  │（A）好啦...那你跟他講好            │        │          │        ║    ║
║      │        │                  │                  │（C）嗯                             │        │          │        ║    ║
╠═══╪════╪═════════╪═════════╪══════════════════╪════╪═════╪════╬══╣
║960603│23:16:53│0000000000吳宇舜【│0000000000丙○○  │（A）上次那個用了會睡覺             │同上卷第│96年5 、6 │丙○○：║四(三)║
║      │        │申登人吳問問】    │                  │（B）是有味道的嗎                   │116頁   │月間，我有│我曾經幫║    ║
║      │        │                  │                  │（A）不知道，反正會睡覺             │        │和吳宇舜前│吳宇舜約║    ║
║      │        │                  │                  │（B）應該不會吧，我知道有些用了頭會 │        │往恩平住所│藥頭來我║    ║
║      │        │                  │                  │     痛                             │        │在臺北縣中│家1 次，║    ║
║      │        │                  │                  │（A）好啦                           │        │和市○○路│還有1 次║    ║
║      │        │                  │                  │（B）到了打給我                     │        │一帶，吳宇│是我請姊║    ║
║      ├────┼─────────┼─────────┼──────────────────┼────┤舜以新臺幣│夫拿安非║    ║
║      │23:29:14│0000000000吳宇舜【│0000000000丙○○  │（A）我要到了                       │同上卷第│2500元向他│他命給他║    ║
║      │        │申登人吳問問】    │                  │（B）ㄟ                             │116頁   │購買安非他│，那時我║    ║
║      │        │                  │                  │（A）我要1個                        │        │命1 克。約│人在南部║    ║
║      │        │                  │                  │（B）好                             │        │2 、3 次，│，我沒有║    ║
║      │        │                  │                  │                                    │        │吳宇舜以我│收錢，我║    ║
║      │        │                  │                  │                                    │        │的行動電話│不知道我║    ║
║      │        │                  │                  │                                    │        │000000000 │姊夫有跟║    ║
║      │        │                  │                  │                                    │        │或吳宇舜之│他收錢（║    ║
║      │        │                  │                  │                                    │        │電話096838│本院卷六║    ║
║      │        │                  │                  │                                    │        │8580撥打恩│第12頁）║    ║
║      │        │                  │                  │                                    │        │平電話聯絡│。      ║    ║
║      │        │                  │                  │                                    │        │購毒之事。│        ║    ║
║      │        │                  │                  │                                    │        │。（本院卷│        ║    ║
║      │        │                  │                  │                                    │        │二第114 頁│        ║    ║
║      │        │                  │                  │                                    │        │）吳宇舜會│        ║    ║
║      │        │                  │                  │                                    │        │有我的手機│        ║    ║
║      │        │                  │                  │                                    │        │打電話給別│        ║    ║
║      │        │                  │                  │                                    │        │人，098729│        ║    ║
║      │        │                  │                  │                                    │        │1417還有09│        ║    ║
║      │        │                  │                  │                                    │        │00000000（│        ║    ║
║      │        │                  │                  │                                    │        │本院卷二第│        ║    ║
║      │        │                  │                  │                                    │        │174 頁）  │        ║    ║
╟───┼────┼─────────┼─────────┼──────────────────┼────┼─────┤        ╟──╢
║960711│10:57:56│0000000000丙○○  │0000000000吳宇舜  │（B）我4點多去找你拿                │同上卷第│96年8 、9 │        ║四(八)║
║      │        │                  │                  │（A）那你有多少可以放，我直接給你   │188頁   │月向丙○○│        ║    ║
║      │        │                  │                  │                                    │        │買安非他命│        ║    ║
║      │        │                  │                  │                                    │        │2 次，買1 │        ║    ║
║      │        │                  │                  │                                    │        │公克2 千5 │        ║    ║
║      │        │                  │                  │                                    │        │百元，1 次│        ║    ║
║      │        │                  │                  │                                    │        │在丙○○住│        ║    ║
║      │        │                  │                  │                                    │        │處、1 次在│        ║    ║
║      │        │                  │                  │                                    │        │景平路上中│        ║    ║
║      │        │                  │                  │                                    │        │華電信。有│        ║    ║
║      │        │                  │                  │                                    │        │時林湘庭會│        ║    ║
║      │        │                  │                  │                                    │        │接電話，我│        ║    ║
║      │        │                  │                  │                                    │        │會請她轉告│        ║    ║
║      │        │                  │                  │                                    │        │丙○○，我│        ║    ║
║      │        │                  │                  │                                    │        │跟她沒有在│        ║    ║
║      │        │                  │                  │                                    │        │電話中講過│        ║    ║
║      │        │                  │                  │                                    │        │毒品。這兩│        ║    ║
║      │        │                  │                  │                                    │        │通電話是內│        ║    ║
║      │        │                  │                  │                                    │        │容是我講的│        ║    ║
║      │        │                  │                  │                                    │        │，我去找蘇│        ║    ║
║      │        │                  │                  │                                    │        │恩平拿安非│        ║    ║
║      │        │                  │                  │                                    │        │他命，拿1 │        ║    ║
║      │        │                  │                  │                                    │        │個就是1 克│        ║    ║
║      │        │                  │                  │                                    │        │，第1 次蘇│        ║    ║
║      │        │                  │                  │                                    │        │恩平請他朋│        ║    ║
║      │        │                  │                  │                                    │        │友阿宏把東│        ║    ║
║      │        │                  │                  │                                    │        │西送過來，│        ║    ║
║      │        │                  │                  │                                    │        │我把錢交給│        ║    ║
║      │        │                  │                  │                                    │        │他朋友，蘇│        ║    ║
║      │        │                  │                  │                                    │        │恩平在場；│        ║    ║
║      │        │                  │                  │                                    │        │第2 次是蘇│        ║    ║
║      │        │                  │                  │                                    │        │恩平姊夫拿│        ║    ║
║      │        │                  │                  │                                    │        │來給到中華│        ║    ║
║      │        │                  │                  │                                    │        │電信給我，│        ║    ║
║      │        │                  │                  │                                    │        │錢交給他姊│        ║    ║
║      │        │                  │                  │                                    │        │夫，他姊夫│        ║    ║
║      │        │                  │                  │                                    │        │給我1 克。│        ║    ║
║      │        │                  │                  │                                    │        │（本院卷四│        ║    ║
║      │        │                  │                  │                                    │        │第6 頁至第│        ║    ║
║      │        │                  │                  │                                    │        │8 頁反面）│        ║    ║
║      │        │                  │                  │                                    │        │向恩平購買│        ║    ║
║      │        │                  │                  │                                    │        │安非他命共│        ║    ║
║      │        │                  │                  │                                    │        │3 至4 次左│        ║    ║
║      │        │                  │                  │                                    │        │右，吳問問│        ║    ║
║      │        │                  │                  │                                    │        │有和我一起│        ║    ║
║      │        │                  │                  │                                    │        │前往購買過│        ║    ║
║      │        │                  │                  │                                    │        │。（本院卷│        ║    ║
║      │        │                  │                  │                                    │        │一第233 頁│        ║    ║
║      │        │                  │                  │                                    │        │反面）    │        ║    ║
║      │        │                  │                  │                                    │        │          │        ║    ║
║      │        │                  │                  │                                    │        │胡翰袁：那│        ║    ║
║      │        │                  │                  │                                    │        │時丙○○人│        ║    ║
║      │        │                  │                  │                                    │        │在嘉義，打│        ║    ║
║      │        │                  │                  │                                    │        │電話給我叫│        ║    ║
║      │        │                  │                  │                                    │        │我拿自己的│        ║    ║
║      │        │                  │                  │                                    │        │安非他命先│        ║    ║
║      │        │                  │                  │                                    │        │給吳宇舜，│        ║    ║
║      │        │                  │                  │                                    │        │送到中華電│        ║    ║
║      │        │                  │                  │                                    │        │信收本錢2 │        ║    ║
║      │        │                  │                  │                                    │        │千5 （本院│        ║    ║
║      │        │                  │                  │                                    │        │卷四第112 │        ║    ║
║      │        │                  │                  │                                    │        │頁）      │        ║    ║
╠═══╪════╪═════════╪═════════╪══════════════════╪════╪═════╪════╫──╢
║960604│01:50:38│0000000000「文華」│0000000000丙○○  │（B）那個怎麼了？                   │同上卷第│0000000000│丙○○：║    ║
║      │        │【申登人謝宇俊】  │                  │（A）還有180斤左右，你要不要？      │116至117│是我十年前│不記得（║    ║
║      │        │                  │                  │（B）剩180                          │頁      │辦的易付卡│本院卷六║    ║
║      │        │                  │                  │（A）對啦                           │        │，我用了半│第12頁）║    ║
║      │        │                  │                  │（B）要，你幫我聯絡一下             │        │年左右就沒│        ║    ║
║      │        │                  │                  │（A）你在哪裡                       │        │使用，後來│        ║    ║
║      │        │                  │                  │（B）我在中和，聯絡一下             │        │手機掉了我│        ║    ║
║      ├────┼─────────┼─────────┼──────────────────┼────┤想說那是易│        ║    ║
║      │01:52:48│0000000000「文華」│0000000000丙○○  │（A）你有車？                       │同上卷第│付卡就沒去│        ║    ║
║      │        │【申登人謝宇俊】  │                  │（B）現在沒有                       │116至117│申報遺失，│        ║    ║
║      │        │                  │                  │（A）要過去板橋拿                   │頁      │因為易付卡│        ║    ║
║      │        │                  │                  │（B）你要過去板橋拿？               │        │打到沒有錢│        ║    ║
║      │        │                  │                  │（A）是啊                           │        │就沒有用，│        ║    ║
║      │        │                  │                  │（B）我沒有車但是我在中和，不然你坐 │        │而且我後來│        ║    ║
║      │        │                  │                  │     計程車過去板橋拿，回來我等你， │        │有辦      │        ║    ║
║      │        │                  │                  │     我出一半計程車錢，這樣子你有沒 │        │0000000000│        ║    ║
║      │        │                  │                  │     有賺？                         │        │和信的門號│        ║    ║
║      │        │                  │                  │（A）那個沒有關係啦                 │        │我想說月租│        ║    ║
║      ├────┼─────────┼─────────┼──────────────────┼────┤的比較便宜│        ║    ║
║      │02:12:19│0000000000「文華」│0000000000丙○○  │（A）恩平你可以跟我一起去嗎？       │同上卷第│。我沒有停│        ║    ║
║      │        │【申登人謝宇俊】  │                  │（B）怎麼說                         │116頁117│掉這號碼有│        ║    ║
║      │        │                  │                  │（A）這樣子我錢的部分比較好處理     │頁      │繼續儲值的│        ║    ║
║      │        │                  │                  │（B）我叫「阿勇」跟你一起去         │        │話就可以繼│        ║    ║
║      │        │                  │                  │（A）可以                           │        │續打，我當│        ║    ║
║      │        │                  │                  │（B）你在哪裡                       │        │初認為他只│        ║    ║
║      │        │                  │                  │（A）我家這裡，木柵啊               │        │是易付卡，│        ║    ║
║      │        │                  │                  │（B）現在要出發了嗎？               │        │正常的人如│        ║    ║
║      │        │                  │                  │（A）等一下就出發了，你在中和哪裡   │        │果把餘額打│        ║    ║
║      │        │                  │                  │（B）南勢角好樂迪這裡               │        │完就會丟掉│        ║    ║
║      │        │                  │                  │（A）我到了打給你                   │        │只會使用手│        ║    ║
║      │        │                  │                  │（B）這樣子總共多少錢？             │        │機，不像有│        ║    ║
║      │        │                  │                  │（A）180×180                       │        │月租費。我│        ║    ║
║      │        │                  │                  │（B）好                             │        │沒有使用毒│        ║    ║
╟───┼────┼─────────┼─────────┼──────────────────┼────┤品。（提示│        ║    ║
║960607│04:39:23│0000000000「文華」│0000000000丙○○  │（A）你現在那邊有嗎？               │同上卷第│警聲搜1694│        ║    ║
║      │        │【申登人謝宇俊】  │                  │（B）有啦                           │125至126│卷第116頁 │        ║    ║
║      │        │                  │                  │（A）1個多少？2個多少？             │頁      │、第117頁 │        ║    ║
║      │        │                  │                  │（B）1個28、2個5、3個一樣75、4個9000│        │、第125頁 │        ║    ║
║      │        │                  │                  │     好不好？                       │        │）我沒有打│        ║    ║
║      │        │                  │                  │（A）先幫我拿1個，我身上錢不夠      │        │這通電話，│        ║    ║
║      │        │                  │                  │（B）上次那個衣服還不錯             │        │對方那個號│        ║    ║
║      │        │                  │                  │（A）真的嗎？                       │        │碼我從來沒│        ║    ║
║      │        │                  │                  │（B）上次要我幫忙拿的人，他們都是小 │        │有看過。而│        ║    ║
║      │        │                  │                  │     玩而已                         │        │且我      │        ║    ║
║      │        │                  │                  │（A）這個還有？                     │        │0000000000│        ║    ║
║      │        │                  │                  │（B）這是我妹要的他們也沒錢，如果拿 │        │這支號碼也│        ║    ║
║      │        │                  │                  │     30-50也是這種價錢嗎？          │        │很久沒有用│        ║    ║
║      │        │                  │                  │（A）我盡量幫你們喬到這種價錢，1顆我│        │。文華這個│        ║    ║
║      │        │                  │                  │     賺5元                          │        │人我有聽過│        ║    ║
║      │        │                  │                  │（B）該賺的還是要賺                 │        │，好像是木│        ║    ║
║      │        │                  │                  │（A）你現在在哪裡？                 │        │柵的人，但│        ║    ║
║      │        │                  │                  │（B）在外面，沒關係，你到了我會叫「 │        │我不認識他│        ║    ║
║      │        │                  │                  │     阿勇」拿下去，你到了直接打「阿 │        │，我們自己│        ║    ║
║      │        │                  │                  │     勇」電話，我會跟他講           │        │在新店有檳│        ║    ║
║      │        │                  │                  │（A）25沒辦法嗎？                   │        │榔攤，文華│        ║    ║
║      │        │                  │                  │（B）好啦！我們互相                 │        │好像是那裡│        ║    ║
║      │        │                  │                  │                                    │        │的混混，姓│        ║    ║
║      │        │                  │                  │                                    │        │什麼我就不│        ║    ║
║      │        │                  │                  │                                    │        │知道，我有│        ║    ║
║      │        │                  │                  │                                    │        │聽過好像是│        ║    ║
║      │        │                  │                  │                                    │        │社區的孩子│        ║    ║
║      │        │                  │                  │                                    │        │。我們在興│        ║    ║
║      │        │                  │                  │                                    │        │隆路、木柵│        ║    ║
║      │        │                  │                  │                                    │        │路交叉口那│        ║    ║
║      │        │                  │                  │                                    │        │邊有一個雙│        ║    ║
║      │        │                  │                  │                                    │        │口組檳榔攤│        ║    ║
║      │        │                  │                  │                                    │        │。因為我們│        ║    ║
║      │        │                  │                  │                                    │        │檳榔攤在木│        ║    ║
║      │        │                  │                  │                                    │        │柵路、興隆│        ║    ║
║      │        │                  │                  │                                    │        │路那邊，我│        ║    ║
║      │        │                  │                  │                                    │        │們有請小姐│        ║    ║
║      │        │                  │                  │                                    │        │，就有聽人│        ║    ║
║      │        │                  │                  │                                    │        │家講過這個│        ║    ║
║      │        │                  │                  │                                    │        │名字，沒有│        ║    ║
║      │        │                  │                  │                                    │        │見過人。（│        ║    ║
║      │        │                  │                  │                                    │        │本院卷四第│        ║    ║
║      │        │                  │                  │                                    │        │146頁反面 │        ║    ║
║      │        │                  │                  │                                    │        │至148頁） │        ║    ║
╠═══╪════╪═════════╪═════════╪══════════════════╪════╪═════╪════╣    ║
║960604│11:21:48│0000000000「白虎」│0000000000丙○○  │（A）恩平！我白虎！                 │同上卷第│（未到）  │丙○○：║    ║
║      │        │【申登人林逸涵】  │                  │（B）ㄟ                             │86頁    │          │認識「白║    ║
║      │        │                  │                  │（A）我要1張可以嗎                  │        │          │虎」，不║    ║
║      │        │                  │                  │（B）可以，你在哪裡                 │        │          │知道他真║    ║
║      │        │                  │                  │（A）我在北二高                     │        │          │名，有一║    ║
║      │        │                  │                  │（B）你知道到哪裡嗎                 │        │          │起吸過毒║    ║
║      │        │                  │                  │（A）在中華電信？                   │        │          │，沒有交║    ║
║      │        │                  │                  │（B）對                             │        │          │易，他常║    ║
║      │        │                  │                  │                                    │        │          │打電話來║    ║
║      │        │                  │                  │                                    │        │          │叫我幫他║    ║
║      │        │                  │                  │                                    │        │          │拿毒品，║    ║
║      │        │                  │                  │                                    │        │          │沒有真正║    ║
║      │        │                  │                  │                                    │        │          │實施過，║    ║
║      │        │                  │                  │                                    │        │          │因為他沒║    ║
║      │        │                  │                  │                                    │        │          │有錢。（║    ║
║      │        │                  │                  │                                    │        │          │本院卷六║    ║
║      │        │                  │                  │                                    │        │          │第12頁反║    ║
║      │        │                  │                  │                                    │        │          │面）    ║    ║
╟───┼────┼─────────┼─────────┼──────────────────┼────┼─────┤        ║    ║
║960606│13:56:32│0000000000「白虎」│0000000000丙○○  │（A）恩平！我「白虎」！             │同上卷第│陳涵榆：09│        ║    ║
║      │        │                  │                  │（B）ㄟ                             │123頁   │00000000、│        ║    ║
║      │        │                  │                  │（A）我先跟你拿1個                  │        │0000000000│        ║    ║
║      │        │                  │                  │（B）先跟我拿，錢ㄟ                 │        │有借給別人│        ║    ║
║      │        │                  │                  │（A）我晚上給你，這是我朋友要的     │        │用過，都是│        ║    ║
║      │        │                  │                  │（B）你朋友要的為什麼晚上給我？     │        │在我運動的│        ║    ║
║      │        │                  │                  │（A）因為我朋友要上班，我送過去給他 │        │地方借人的│        ║    ║
║      │        │                  │                  │（B）錢沒問題吧                     │        │，有時在市│        ║    ║
║      │        │                  │                  │（A）沒問題，那我晚上要回給你3張嗎？│        │場會借給其│        ║    ║
║      │        │                  │                  │（B）不用，給我2500就好             │        │他攤位的人│        ║    ║
║      │        │                  │                  │（A）我現在過去哪裡找你拿？         │        │用一下。我│        ║    ║
║      │        │                  │                  │（B）好樂迪這裡                     │        │的朋友裡面│        ║    ║
║      │        │                  │                  │                                    │        │沒有叫白虎│        ║    ║
║      │        │                  │                  │                                    │        │的。（本院│        ║    ║
║      │        │                  │                  │                                    │        │卷二第175 │        ║    ║
║      │        │                  │                  │                                    │        │頁反面）  │        ║    ║
╠═══╪════╪═════════╪═════════╪══════════════════╪════╪═════╪════╬══╣
║960604│20:26:25│0000000000鄭翔舶  │0000000000丙○○  │（A）你現在講電話方便嗎？           │同上卷第│不認識陳志│丙○○：║四(四)║
║      │        │                  │                  │（B）講啊                           │87至88頁│鵬、林湘庭│認識鄭翔║    ║
║      │        │                  │                  │（A）我跟你拿上次那個一樣的         │        │。我平常都│舶，沒有║    ║
║      │        │                  │                  │（B）哪個？                         │        │跟朋友阿明│毒品往來║    ║
║      │        │                  │                  │（A）就是有味道那個                 │        │買安非他命│，我叫鄭║    ║
║      │        │                  │                  │（B）有味道跟沒味道都有，但是價格不 │        │，找不到朋│翔舶大胖║    ║
║      │        │                  │                  │     一樣                           │        │友的話才找│（台語）║    ║
║      │        │                  │                  │（A）價格不一樣？                   │        │丙○○合資│。（本院║    ║
║      │        │                  │                  │（B）等一下我打給你                 │        │買。應該有│卷六第13║    ║
║      ├────┼─────────┼─────────┼──────────────────┼────┤4 、5 次。│頁反面）║    ║
║      │20:35:01│0000000000鄭翔舶  │0000000000丙○○  │（A）那個怎麼算，不要有味道的       │同上卷第│大概2 、3 │        ║    ║
║      │        │                  │                  │（B）沒味道的要2800                 │87至88頁│千元。0989│        ║    ║
║      │        │                  │                  │（A）我不是要拿1個                  │        │413752可能│        ║    ║
║      │        │                  │                  │（B）那要怎樣                       │        │是我自己申│        ║    ║
║      │        │                  │                  │（A）如果有現金的話，可能拿1500或2張│        │請但我忘記│        ║    ║
║      │        │                  │                  │（B）看怎樣打給我                   │        │了，我電話│        ║    ║
║      │        │                  │                  │（A）好啦                           │        │一直在換。│        ║    ║
║      ├────┼─────────┼─────────┼──────────────────┼────┤有住過土城│        ║    ║
║      │21:32:57│0000000000鄭翔舶  │0000000000丙○○  │（A）恩平！1個！                    │同上卷第│市○○○路│        ║    ║
║      │        │                  │                  │（B）你多久會到                     │87至88頁│。00000000│        ║    ║
║      │        │                  │                  │（A）我在連城路                     │        │是爺爺家電│        ║    ║
║      │        │                  │                  │（B）直接過來嗎                     │        │話。監聽譯│        ║    ║
║      │        │                  │                  │（A）對啊，跟你商量一下，有沒有多1顆│        │文可能是我│        ║    ║
║      │        │                  │                  │     球？                           │        │自己講過的│        ║    ║
║      │        │                  │                  │（B）我看一下，有的話再拿給你       │        │話是我忘記│        ║    ║
║      │        │                  │                  │（A）我哥要的                       │        │了。吳威德│        ║    ║
║      │        │                  │                  │（B）我到了打給你，好樂迪           │        │說我跟他借│        ║    ║
║      │        │                  │                  │（A）對啦！一樣。                   │        │過5 、6 次│        ║    ║
║      │        │                  │                  │                                    │        │電話、住在│        ║    ║
║      │        │                  │                  │                                    │        │如意街、72│        ║    ║
║      │        │                  │                  │                                    │        │年次、有09│        ║    ║
║      │        │                  │                  │                                    │        │17開頭手機│        ║    ║
║      │        │                  │                  │                                    │        │都正確，但│        ║    ║
║      │        │                  │                  │                                    │        │我不叫大胖│        ║    ║
║      │        │                  │                  │                                    │        │（見本院卷│        ║    ║
║      │        │                  │                  │                                    │        │六第3 至8 │        ║    ║
║      │        │                  │                  │                                    │        │頁）。    │        ║    ║
╟───┼────┼─────────┼─────────┼──────────────────┼────┼─────┤        ╟──╢
║960622│17:20:47│0000000000鄭翔舶（│0000000000        │（B）喂                             │同上卷第│吳依珊：  │        ║四(五)║
║      │        │綽號「大胖」）【申│（B）林湘庭       │（A）恩平呢？                       │132至133│我有辦壹支│        ║    ║
║      │        │登人吳依珊】      │（C）丙○○       │（B）你哪位？                       │頁（勘驗│給我哥哥用│        ║    ║
║      │        │                  │                  │（A）我大胖（台語）                 │如本院卷│，0955開頭│        ║    ║
║      │        │                  │                  │（B）大胖仔，開門                   │一第260 │的，全部號│        ║    ║
║      │        │                  │                  │（C）喂                             │頁）    │碼不記得了│        ║    ║
║      │        │                  │                  │（A）我錢晚上再拿給你               │        │，是去年8 │        ║    ║
║      │        │                  │                  │（C）又來這招                       │        │、9月辦的 │        ║    ║
║      │        │                  │                  │（A）等一下我朋友要拿，有嗎？       │        │，到現在都│        ║    ║
║      │        │                  │                  │（C）有啊，你要還是你朋友要？       │        │還是他在用│        ║    ║
║      │        │                  │                  │（A）真的我朋友要，不是我要的，拿15 │        │。我哥哥高│        ║    ║
║      │        │                  │                  │     啊                             │        │高的、胖的│        ║    ║
║      │        │                  │                  │（C）你晚上有錢給我嗎？不是給我之後 │        │，叫吳威德│        ║    ║
║      │        │                  │                  │     還要差喔？                     │        │。給我哥哥│        ║    ║
║      │        │                  │                  │（A）我過去哪裡找你？               │        │高高的、胖│        ║    ║
║      │        │                  │                  │（C）一樣啊                         │        │的，叫吳威│        ║    ║
║      │        │                  │                  │（A）一樣喔？好，bye                │        │德。給我哥│        ║    ║
║      ├────┼─────────┼─────────┼──────────────────┼────┤哥用的是09│        ║    ║
║      │17:30:59│0000000000鄭翔舶（│0000000000        │（A）恩平呢？                       │同上卷第│00000000這│        ║    ║
║      │        │綽號「大胖」）【申│（B）林湘庭       │（B）好                             │132至133│支電話。（│        ║    ║
║      │        │登人吳依珊】      │（C）丙○○       │（C）喂？                           │頁      │本院卷二第│        ║    ║
║      │        │                  │                  │（A）恩平，商量一下好嗎？我朋友不是 │        │176頁至176│        ║    ║
║      │        │                  │                  │     要拿15嗎，還有1個要拿1000元，我│        │頁反面 ） │        ║    ║
║      │        │                  │                  │     先拿1500元給你，你先拿1個給我，│        │          │        ║    ║
║      │        │                  │                  │     我再拿1000元給你               │        │吳威德：  │        ║    ║
║      │        │                  │                  │（C）好啊                           │        │我打線上遊│        ║    ║
║      ├────┼─────────┼─────────┼──────────────────┼────┤戲時認識蘇│        ║    ║
║      │17:37:14│0000000000鄭翔舶（│0000000000林湘庭  │（A）恩平呢？                       │同上卷第│恩平，大概│        ║    ║
║      │        │綽號「大胖」）【申│                  │（B）他在沖澡                       │132至133│幾個月，去│        ║    ║
║      │        │登人吳依珊】      │                  │（A）我已經快到了                   │頁      │年三月份認│        ║    ║
║      │        │                  │                  │（B）他很快，你等他一下             │        │識。我沒有│        ║    ║
║      │        │                  │                  │（A）你跟他說我在中華電信，快一點   │        │綽號。0955│        ║    ║
║      │        │                  │                  │（B）好                             │        │524987手機│        ║    ║
║      ├────┼─────────┼─────────┼──────────────────┼────┤號碼，    │        ║    ║
║      │17:40:17│0000000000鄭翔舶（│0000000000丙○○  │（A）喂，恩平喔，你等一下下來這邊多 │同上卷第│我在使用的│        ║    ║
║      │        │綽號「大胖」）【申│                  │     拿1個袋子給我好不好？          │132至133│，登記我妹│        ║    ║
║      │        │登人吳依珊】      │                  │（B）好                             │頁      │妹的名字，│        ║    ║
║      │        │                  │                  │                                    │        │是我妹妹多│        ║    ║
║      │        │                  │                  │                                    │        │辦的手機。│        ║    ║
║      │        │                  │                  │                                    │        │我沒有使用│        ║    ║
║      │        │                  │                  │                                    │        │過毒品。我│        ║    ║
║      │        │                  │                  │                                    │        │有用這支電│        ║    ║
║      │        │                  │                  │                                    │        │話打給蘇恩│        ║    ║
║      │        │                  │                  │                                    │        │平，都談論│        ║    ║
║      │        │                  │                  │                                    │        │網路遊戲，│        ║    ║
║      │        │                  │                  │                                    │        │戲谷。（提│        ║    ║
║      │        │                  │                  │                                    │        │示96警聲搜│        ║    ║
║      │        │                  │                  │                                    │        │字第1694號│        ║    ║
║      │        │                  │                  │                                    │        │卷第132頁 │        ║    ║
║      │        │                  │                  │                                    │        │最後一則）│        ║    ║
║      │        │                  │                  │                                    │        │0000000000│        ║    ║
║      │        │                  │                  │                                    │        │電話是我的│        ║    ║
║      │        │                  │                  │                                    │        │，96年6月 │        ║    ║
║      │        │                  │                  │                                    │        │22日下午5 │        ║    ║
║      │        │                  │                  │                                    │        │時的大胖不│        ║    ║
║      │        │                  │                  │                                    │        │是我，大胖│        ║    ║
║      │        │                  │                  │                                    │        │是一個叫鄭│        ║    ║
║      │        │                  │                  │                                    │        │文均（不知│        ║    ║
║      │        │                  │                  │                                    │        │道那個均）│        ║    ║
║      │        │                  │                  │                                    │        │，他跑來跟│        ║    ║
║      │        │                  │                  │                                    │        │我借電話。│        ║    ║
║      │        │                  │                  │                                    │        │（本院卷四│        ║    ║
║      │        │                  │                  │                                    │        │第113頁反 │        ║    ║
║      │        │                  │                  │                                    │        │面至114頁 │        ║    ║
║      │        │                  │                  │                                    │        │反面）    │        ║    ║
╠═══╪════╪═════════╪═════════╪══════════════════╪════╪═════╪════╬══╣
║960605│01:13:30│0000000000【申登人│（B）0000000000 不│（A）你那邊有沒有「阿勇」用的那種？ │同上卷第│我有使用手│丙○○：║    ║
║      │        │陳嘉君】          │     詳女聲       │（B）硬的嗎？                       │88至89頁│機，      │認識陳嘉║    ║
║      │        │                  │（C）丙○○       │（A）對啊                           │（勘驗如│0000000000│君，沒有║    ║
║      │        │                  │                  │（B）為什麼沒有                     │本院卷一│。        │毒品往來║    ║
║      │        │                  │                  │（A）1克多少？                      │第250 頁│0000000000│（本院卷║    ║
║      │        │                  │                  │（B）誰要的？                       │至反面）│電話我退掉│六第12頁║    ║
║      │        │                  │                  │（A）我朋友                         │        │了，退掉之│反面），║    ║
║      │        │                  │                  │（B）1克3000                        │        │前是我的名│不認識孟║    ║
║      │        │                  │                  │（A）（跟旁人說：3）我再打給你      │        │字但不是我│家齊、周║    ║
║      │        │                  │                  │（B）你要多少？                     │        │在用。是朋│憶萱（本║    ║
║      │        │                  │                  │（C）（旁聲）我來跟他講             │        │友在用，孟│院卷六第║    ║
║      │        │                  │                  │（A）你那邊東西怎麼算？             │        │家齊。我自│15頁反面║    ║
║      │        │                  │                  │（C）看你拿多少                     │        │己沒有用過│）。    ║    ║
║      │        │                  │                  │（A）我都1 克1 克拿，我跟人家拿22或2│        │這支電話，│        ║    ║
║      │        │                  │                  │     5                              │        │從來沒有，│        ║    ║
║      │        │                  │                  │（C）25可以                         │        │我辦這支電│        ║    ║
║      │        │                  │                  │（A）可以的話就合作一下             │        │話是因為我│        ║    ║
║      │        │                  │                  │（C）好啦，22我沒辦法               │        │要買手機，│        ║    ║
║      │        │                  │                  │（A）我知道現在22比較少             │        │辦了號碼就│        ║    ║
║      │        │                  │                  │（C）25的話看交情，25如果放出去的話 │        │給孟家齊，│        ║    ║
║      │        │                  │                  │     可以放3 張，你是每天都有在拿嗎 │        │還有一個女│        ║    ║
║      │        │                  │                  │     ？                             │        │的朋友，叫│        ║    ║
║      │        │                  │                  │（A）我現在有藥腳，他每天都會跟我拿 │        │周憶萱。我│        ║    ║
║      │        │                  │                  │（C）如果單純吃的話我是出3 ，每天拿 │        │自己本身有│        ║    ║
║      │        │                  │                  │     算25沒關係                     │        │使用搖頭丸│        ║    ║
║      │        │                  │                  │（A）因為他是酒店的人，已經拿上癮， │        │，其他沒有│        ║    ║
║      │        │                  │                  │     每天都要跟我調，這陣子我會從27 │        │。我沒有找│        ║    ║
║      │        │                  │                  │     漲價3 張，而且最近東西有漲     │        │過丙○○拿│        ║    ║
║      │        │                  │                  │（C）最近東西有漲嗎？沒有，還沒開始 │        │毒品。（提│        ║    ║
║      │        │                  │                  │（A）快了，你那邊有紅豆、綠豆嗎？   │        │示警聲搜16│        ║    ║
║      │        │                  │                  │（C）我們沒有出這個，男生、女生而已 │        │94卷第88頁│        ║    ║
║      │        │                  │                  │（A）你跟他講啊！有需要我會叫他打給 │        │最後一則及│        ║    ║
║      │        │                  │                  │     你                             │        │反面）這通│        ║    ║
║      │        │                  │                  │（C）好，有要的話再說               │        │電話不是我│        ║    ║
║      │        │                  │                  │（A）這支也是我的電話，但是打我舊的 │        │講的，我沒│        ║    ║
║      │        │                  │                  │     那支不要亂講話                 │        │有印象有講│        ║    ║
║      │        │                  │                  │                                    │        │過這種電話│        ║    ║
║      │        │                  │                  │                                    │        │。硬的我有│        ║    ║
║      │        │                  │                  │                                    │        │聽說過是安│        ║    ║
║      │        │                  │                  │                                    │        │非他命。不│        ║    ║
║      │        │                  │                  │                                    │        │知道紅豆、│        ║    ║
║      │        │                  │                  │                                    │        │綠豆是什麼│        ║    ║
║      │        │                  │                  │                                    │        │，不是指搖│        ║    ║
║      │        │                  │                  │                                    │        │頭丸，搖頭│        ║    ║
║      │        │                  │                  │                                    │        │丸一般講E │        ║    ║
║      │        │                  │                  │                                    │        │，沒有別的│        ║    ║
║      │        │                  │                  │                                    │        │了。      │        ║    ║
║      │        │                  │                  │                                    │        │0000000000│        ║    ║
║      │        │                  │                  │                                    │        │去年借給周│        ║    ║
║      │        │                  │                  │                                    │        │憶萱使用，│        ║    ║
║      │        │                  │                  │                                    │        │跟        │        ║    ║
║      │        │                  │                  │                                    │        │0000000000│        ║    ║
║      │        │                  │                  │                                    │        │同時間借的│        ║    ║
║      │        │                  │                  │                                    │        │。有二支同│        ║    ║
║      │        │                  │                  │                                    │        │時借的時候│        ║    ║
║      │        │                  │                  │                                    │        │，就是6、7│        ║    ║
║      │        │                  │                  │                                    │        │月的時候，│        ║    ║
║      │        │                  │                  │                                    │        │那時我手機│        ║    ║
║      │        │                  │                  │                                    │        │放在周憶萱│        ║    ║
║      │        │                  │                  │                                    │        │那邊。（提│        ║    ║
║      │        │                  │                  │                                    │        │示警聲搜  │        ║    ║
║      │        │                  │                  │                                    │        │1694卷第88│        ║    ║
║      │        │                  │                  │                                    │        │頁最後第二│        ║    ║
║      │        │                  │                  │                                    │        │則）不是我│        ║    ║
║      │        │                  │                  │                                    │        │打的，因為│        ║    ║
║      │        │                  │                  │                                    │        │我沒有印象│        ║    ║
║      │        │                  │                  │                                    │        │那個時間有│        ║    ║
║      │        │                  │                  │                                    │        │跟他們講電│        ║    ║
║      │        │                  │                  │                                    │        │話。不是我│        ║    ║
║      │        │                  │                  │                                    │        │打的。我確│        ║    ║
║      │        │                  │                  │                                    │        │定不是我打│        ║    ║
║      │        │                  │                  │                                    │        │的，可能是│        ║    ║
║      │        │                  │                  │                                    │        │我借給朋友│        ║    ║
║      │        │                  │                  │                                    │        │時朋友打的│        ║    ║
║      │        │                  │                  │                                    │        │，周憶萱打│        ║    ║
║      │        │                  │                  │                                    │        │的。我沒有│        ║    ║
║      │        │                  │                  │                                    │        │介紹別人向│        ║    ║
║      │        │                  │                  │                                    │        │丙○○買毒│        ║    ║
║      │        │                  │                  │                                    │        │品。（本院│        ║    ║
║      │        │                  │                  │                                    │        │卷四第144 │        ║    ║
║      │        │                  │                  │                                    │        │至146 頁）│        ║    ║
╠═══╪════╪═════════╪═════════╪══════════════════╪════╪═════╪════╣    ║
║960605│11:06:05│0000000000鄭書煒【│0000000000丙○○  │（A）恩平！                         │同上卷第│黃秀玉：  │丙○○：║    ║
║      │        │申登人黃秀玉】    │                  │（A）ㄟ                             │89頁    │0000000000│認識鄭書║    ║
║      │        │                  │                  │（A）等一下過去找你，拿1張          │        │門號是用我│煒，我帶║    ║
║      │        │                  │                  │（B）好啊                           │        │名字申請。│他去拿毒║    ║
║      │        │                  │                  │（A）「阿勇」在你那裡？             │        │這支門號是│品，我不║    ║
║      │        │                  │                  │（B）對啊，在我這裡                 │        │鄭書煒在用│記得有沒║    ║
║      │        │                  │                  │（A）等一下叫「阿勇」拿下來給我就好 │        │，是我朋友│有從中獲║    ║
║      │        │                  │                  │（B）好                             │        │，我不知道│利。（本║    ║
║      │        │                  │                  │                                    │        │他住那裡。│院卷六第║    ║
║      │        │                  │                  │                                    │        │（本院卷三│12頁反面║    ║
║      │        │                  │                  │                                    │        │第7頁）   │）      ║    ║
║      │        │                  │                  │                                    │        │鄭書煒：  │        ║    ║
║      │        │                  │                  │                                    │        │拒絕證言  │        ║    ║
║      │        │                  │                  │                                    │        │（本院卷四│        ║    ║
║      │        │                  │                  │                                    │        │第216頁反 │        ║    ║
║      │        │                  │                  │                                    │        │面）      │        ║    ║
╠═══╪════╪═════════╪═════════╪══════════════════╪════╪═════╪════╣    ║
║960605│18:16:57│0000000000「長腳」│0000000000丙○○  │（A）恩平！我「長腳」！             │同上卷第│          │丙○○：║    ║
║      │        │【申登人黃冠喨】  │                  │（B）ㄟ                             │122頁   │          │一起買海║    ║
║      │        │                  │                  │（A）有沒有？                       │        │          │洛因，41║    ║
║      │        │                  │                  │（B）有，要多少？                   │        │          │就是4 分║    ║
║      │        │                  │                  │（A）拿八一，你不要睡著             │        │          │之1 錢大║    ║
║      │        │                  │                  │（B）不會                           │        │          │約5 、6 ║    ║
║      │        │                  │                  │（A）在哪裡？弄好一點               │        │          │千元，81║    ║
║      │        │                  │                  │（B）好樂迪                         │        │          │就是8 分║    ║
╟───┼────┼─────────┼─────────┼──────────────────┼────┤          │之1 錢大║    ║
║960622│18:16:44│0000000000黃冠喨  │0000000000丙○○  │（A）喂，恩平喔？                   │同上卷第│          │約2 千5 ║    ║
║      │        │                  │                  │（B）嗯                             │133頁   │          │百元或3 ║    ║
║      │        │                  │                  │（A）我現在過去拿                   │        │          │千元（本║    ║
║      │        │                  │                  │（B）好                             │        │          │院卷一第║    ║
║      │        │                  │                  │（A）跟上次一樣嗎？                 │        │          │42頁）。║    ║
║      │        │                  │                  │（B）到新店好嗎？我現在人在新莊     │        │          │        ║    ║
║      │        │                  │                  │（A）就上次那個便利商店那裡嗎？我大 │        │          │        ║    ║
║      │        │                  │                  │     概20分鐘到，那要拿多少？       │        │          │認識黃冠║    ║
║      │        │                  │                  │（B）好，看你要拿多少               │        │          │喨，他綽║    ║
║      │        │                  │                  │（A）拿41好了，要拿好的喔，我到了之 │        │          │號「長腳║    ║
║      │        │                  │                  │     後再打給你                     │        │          │」，沒有║    ║
║      │        │                  │                  │（B）當然是拿好的貨                 │        │          │毒品往來║    ║
║      ├────┼─────────┼─────────┼──────────────────┼────┤          │。（本院║    ║
║      │18:46:30│0000000000黃冠喨  │0000000000丙○○  │（A）我快到了，再5分鐘就到了        │同上卷第│          │卷六第13║    ║
║      │        │                  │                  │（B）到中和景平路了沒？             │133頁   │          │頁）    ║    ║
║      │        │                  │                  │（A）到景平路之後再過好樂迪的電信局 │        │          │        ║    ║
║      │        │                  │                  │     旁邊                           │        │          │        ║    ║
║      │        │                  │                  │（B）好，你在那裡等一下             │        │          │        ║    ║
║      ├────┼─────────┼─────────┼──────────────────┼────┤          │        ║    ║
║      │18:59:04│0000000000黃冠喨  │0000000000丙○○  │（A）哪裡電信局？我沒有看見好樂迪   │同上卷第│          │        ║    ║
║      │        │                  │                  │（B）在景平路157號、153號這裡       │133頁   │          │        ║    ║
╠═══╪════╪═════════╪═════════╪══════════════════╪════╪═════╪════╣    ║
║960606│06:02:27│0000000000「阿宏」│0000000000丙○○  │（A）恩平！我「阿宏」！             │同上卷第│（未到）  │丙○○：║    ║
║      │        │【申登人蔡宗憲】  │                  │（B）ㄟ                             │122頁   │          │認識「阿║    ║
║      │        │                  │                  │（A）先弄1餐來打，我要上班了，現在身│        │          │宏」，我║    ║
║      │        │                  │                  │     上沒錢，下次再算給你           │        │          │跟他買安║    ║
║      │        │                  │                  │（B）好啦，但是我現在不在家裡，你打 │        │          │非他命，║    ║
║      │        │                  │                  │     給「阿勇」                     │        │          │是我的藥║    ║
║      │        │                  │                  │（A）好啦                           │        │          │頭。（本║    ║
╟───┼────┼─────────┼─────────┼──────────────────┼────┤          │院卷六第║    ║
║960713│19:28:53│0000000000丙○○  │0000000000「阿宏」│（A）我叫我朋友拿給你好不好？       │同上卷第│          │13頁）  ║    ║
║      │        │                  │【申登人蔡宗憲】  │（B）在哪裡？                       │192頁   │          │        ║    ║
║      │        │                  │                  │（A）在土城而已，離你比較近         │        │          │        ║    ║
║      │        │                  │                  │（B）那要約在哪裡？                 │        │          │        ║    ║
║      │        │                  │                  │（A）清水那裡，青雲路你知道嗎？     │        │          │        ║    ║
║      │        │                  │                  │（B）不知道                         │        │          │        ║    ║
║      │        │                  │                  │（A）就在法院附近                   │        │          │        ║    ║
║      │        │                  │                  │（B）那我到哪裡？                   │        │          │        ║    ║
║      │        │                  │                  │（A）你到板橋法院那裡               │        │          │        ║    ║
║      │        │                  │                  │（B）他的東西好不好？               │        │          │        ║    ║
║      │        │                  │                  │（A）好，但是東西會少一點點，把81少 │        │          │        ║    ║
║      │        │                  │                  │     一點點，我叫他不要動，東西絕對 │        │          │        ║    ║
║      │        │                  │                  │     比我的好                       │        │          │        ║    ║
║      │        │                  │                  │（B）我拿多少錢給他？               │        │          │        ║    ║
║      │        │                  │                  │（A）81就是3000元，還有給我1500，一 │        │          │        ║    ║
║      │        │                  │                  │     共4500給他就好                 │        │          │        ║    ║
║      │        │                  │                  │（B）那81不能給我少，你要講         │        │          │        ║    ║
║      │        │                  │                  │（A）81是0.45，他會給你0.35         │        │          │        ║    ║
║      │        │                  │                  │（B）差0.1差很多ㄟ                  │        │          │        ║    ║
║      │        │                  │                  │（A）但是他的東西我拿回來還會動到0.5│        │          │        ║    ║
║      │        │                  │                  │     ，而且我東西也會找他拿，他的東 │        │          │        ║    ║
║      │        │                  │                  │     西比較好                       │        │          │        ║    ║
║      │        │                  │                  │（B）好啦，我先跟朋友講一下         │        │          │        ║    ║
║      │        │                  │                  │（A）東西好我才會介紹你去拿         │        │          │        ║    ║
║      │        │                  │                  │（B）好啦                           │        │          │        ║    ║
╠═══╪════╪═════════╪═════════╪══════════════════╪════╪═════╪════╣    ║
║960606│12:13:04│0000000000【申登人│0000000000丙○○  │（A）現在有嗎？                     │同上卷第│拒絕證言  │丙○○：║    ║
║      │        │陳冠伶】          │                  │（B）晚上才會有，你要多少？         │122頁   │（本院卷四│不認識陳║    ║
║      │        │                  │                  │（A）那個怎麼算？                   │        │第148頁反 │冠伶。（║    ║
║      │        │                  │                  │（B）看你拿幾個？                   │        │面）      │本院卷六║    ║
║      │        │                  │                  │（A）如果拿1個的話？                │        │          │第13頁）║    ║
║      │        │                  │                  │（B）算25                           │        │          │        ║    ║
║      │        │                  │                  │（A）好啦，先向你拿1個看看          │        │          │        ║    ║
║      │        │                  │                  │（B）要晚上才會有                   │        │          │        ║    ║
║      │        │                  │                  │（A）我晚上再打給你                 │        │          │        ║    ║
║      │        │                  │                  │（B）好啦                           │        │          │        ║    ║
╠═══╪════╪═════════╪═════════╪══════════════════╪════╪═════╪════╣    ║
║960606│14:36:29│0000000000高嘉呈  │0000000000丙○○  │（A）恩平！                         │同上卷第│          │丙○○：║    ║
║      │        │                  │                  │（B）ㄟ                             │123頁   │          │高嘉呈就║    ║
║      │        │                  │                  │（A）1張啦！在哪裡？                │        │          │是裴家德║    ║
║      │        │                  │                  │（B）一樣啦                         │        │          │所說的「║    ║
║      │        │                  │                  │（A）我馬上到                       │        │          │武雄」，║    ║
╟───┼────┼─────────┼─────────┼──────────────────┼────┼─────┤他常叫我║    ║
║960622│11:48:19│0000000000「武雄」│0000000000甲○○  │（A）「阿平」，有硬的嗎？           │同上卷第│          │幫他拿海║    ║
║      │        │【申登人高嘉呈】  │                  │（B）有                             │131頁   │          │洛因，我║    ║
║      │        │                  │                  │（A）我身上只剩500元，先撥500好嗎？ │        │          │有幫他拿║    ║
║      │        │                  │                  │（B）500很難處理的，好啦            │        │          │過1 、2 ║    ║
║      │        │                  │                  │（A）那我現在過去                   │        │          │次，海洛║    ║
║      │        │                  │                  │                                    │        │          │因我很少║    ║
║      │        │                  │                  │                                    │        │          │在吸，我║    ║
║      │        │                  │                  │                                    │        │          │沒有從中║    ║
║      │        │                  │                  │                                    │        │          │抽取毒品║    ║
║      │        │                  │                  │                                    │        │          │獲利。（║    ║
║      │        │                  │                  │                                    │        │          │本院卷六║    ║
║      │        │                  │                  │                                    │        │          │第13頁）║    ║
╠═══╪════╪═════════╪═════════╪══════════════════╪════╪═════╪════╣    ║
║960611│13:59:12│0000000000「進哥」│0000000000不詳男子│（A）恩平                           │同上卷第│拒絕證言  │丙○○：║    ║
║      │        │【申登人詹淑貞】  │                  │（B）你是誰？                       │128至129│（本院卷四│對「進哥║    ║
║      │        │                  │                  │（A）進哥                           │頁      │第176頁反 │」、「阿║    ║
║      │        │                  │                  │（B）他在睡覺                       │        │面）      │進」沒有║    ║
║      │        │                  │                  │（A）你知道我是誰嗎？               │        │          │印象。（║    ║
║      │        │                  │                  │（B）我有在錢櫃樓下見過面           │        │          │本院卷六║    ║
║      │        │                  │                  │（A）你那邊有軟的嗎？               │        │          │第13頁）║    ║
║      │        │                  │                  │（B）有啦                           │        │          │        ║    ║
║      │        │                  │                  │（A）你離永和近不近？               │        │          │甲○○：║    ║
║      │        │                  │                  │（B）我在南勢角                     │        │          │不認識「║    ║
║      │        │                  │                  │（A）永和民治街，靠近智光商職，這裡 │        │          │進哥」、║    ║
║      │        │                  │                  │     有一家麥當勞                   │        │          │高嘉呈。║    ║
║      │        │                  │                  │（B）我知道，我要拿多少過去？       │        │          │（本院卷║    ║
║      │        │                  │                  │（A）先拿3000過來                   │        │          │六第15頁║    ║
║      │        │                  │                  │（B）到了打這支電話給你             │        │          │反面）  ║    ║
║      │        │                  │                  │（A）好                             │        │          │        ║    ║
║      │        │                  │                  │                                    │        │          │        ║    ║
║      │        │                  │                  │                                    │        │          │        ║    ║
╠═══╪════╪═════════╪═════════╪══════════════════╪════╪═════╪════╣    ║
║960613│14:04:39│0000000000甲○○  │0000000000丙○○  │（A）兩件事情讓你辦一下             │同上卷第│          │丙○○：║    ║
║      │        │                  │                  │（B）好                             │129 至13│          │不算認識║    ║
║      │        │                  │                  │（A）一件是我叫「黑龜」找你拿3000   │0 頁    │          │「黑龜」║    ║
║      │        │                  │                  │（B）好，要收錢嗎？                 │        │          │，曾幫陳║    ║
║      │        │                  │                  │（A）要收。另外一件事，你去家裡，我 │        │          │志鵬向黑║    ║
║      │        │                  │                  │     盒子裡面，沒有動的，也只剩下沒 │        │          │龜收簽賭║    ║
║      │        │                  │                  │     有動的，弄2 個過去給「壽哥」， │        │          │的錢。不║    ║
║      │        │                  │                  │     收4 萬4 ，讓你賺3 、4 千，賺多 │        │          │算認識「║    ║
║      │        │                  │                  │     少我回去再拿給你，不要拖時間， │        │          │壽哥」，║    ║
║      │        │                  │                  │     人家已經在等了                 │        │          │沒有毒品║    ║
║      │        │                  │                  │（B）但是我現在人在外面，我要回去拿 │        │          │往來，原║    ║
║      │        │                  │                  │     鑰匙                           │        │          │本是要拿║    ║
║      │        │                  │                  │（A）那你人在哪裡？                 │        │          │明牌給他║    ║
║      │        │                  │                  │（B）我在永和                       │        │          │順便收錢║    ║
║      │        │                  │                  │（A）現在是2點，3點左右到可以       │        │          │，是陳志║    ║
║      │        │                  │                  │（B）好啦，拿2個就好？              │        │          │鵬叫我去║    ║
║      │        │                  │                  │（A）就2錢ㄟ，裡面就剩下2錢而已     │        │          │收錢但後║    ║
║      │        │                  │                  │（B）「黑龜」的部分回家處理就好？   │        │          │來也沒去║    ║
║      │        │                  │                  │（A）隨便你                         │        │          │。（本院║    ║
║      │        │                  │                  │（B）那你叫他打給我                 │        │          │卷六第15║    ║
║      │        │                  │                  │                                    │        │          │頁反面）║    ║
║      ├────┼─────────┼─────────┼──────────────────┤        │          │        ║    ║
║      │14:19:13│0000000000甲○○  │0000000000丙○○  │（A）恩平！那個不用去了！           │        │          │甲○○：║    ║
║      │        │                  │                  │（B）「壽哥」不用去了？好           │        │          │認識「黑║    ║
║      │        │                  │                  │（A）等太久了，不用去了             │        │          │龜」，沒║    ║
║      │        │                  │                  │（B）「黑龜」已經到了，我先拿給他， │        │          │有毒品往║    ║
║      │        │                  │                  │     我現在就不去你家了，晚一點再去 │        │          │來。認識║    ║
║      │        │                  │                  │     餵狗，牛奶妳有泡好的嗎？       │        │          │「壽哥」║    ║
║      │        │                  │                  │（A）沒關係，你沖一下就好           │        │          │，沒有毒║    ║
║      │        │                  │                  │                                    │        │          │品往來，║    ║
║      │        │                  │                  │                                    │        │          │我有叫蘇║    ║
║      │        │                  │                  │                                    │        │          │恩平拿電║    ║
║      │        │                  │                  │                                    │        │          │腦帳號給║    ║
║      │        │                  │                  │                                    │        │          │壽哥簽賭║    ║
║      │        │                  │                  │                                    │        │          │，但後來║    ║
║      │        │                  │                  │                                    │        │          │職棒開打║    ║
║      │        │                  │                  │                                    │        │          │，丙○○║    ║
║      │        │                  │                  │                                    │        │          │拖著沒去║    ║
║      │        │                  │                  │                                    │        │          │，我就叫║    ║
║      │        │                  │                  │                                    │        │          │他不要去║    ║
║      │        │                  │                  │                                    │        │          │，對方也║    ║
║      │        │                  │                  │                                    │        │          │說來不及║    ║
║      │        │                  │                  │                                    │        │          │簽了。（║    ║
║      │        │                  │                  │                                    │        │          │本院卷六║    ║
║      │        │                  │                  │                                    │        │          │第16頁）║    ║
╠═══╪════╪═════════╪═════════╪══════════════════╪════╪═════╪════╬══╣
║960622│12:08:35│00-00000000陳政瑤 │0000000000丙○○  │（A）喂，恩平，我是「宗明」的朋友「 │同上卷第│拒絕證言  │丙○○：║四(六)║
║      │        │                  │                  │     阿堯」…                       │131頁   │（本院卷四│我有賣安║    ║
║      ├────┼─────────┼─────────┼──────────────────┼────┤第113頁反 │非他命給║    ║
║      │12:09:51│00-00000000陳政瑤 │0000000000丙○○  │（A）喂，你沒電嗎？我「阿瑤」，到「 │同上卷第│面）      │陳政瑤（║    ║
║      │        │                  │                  │     好樂迪」再打給你，還是怎樣，三 │131頁   │          │本院卷一║    ║
║      │        │                  │                  │     、要水果。                     │        │          │第43頁）║    ║
║      │        │                  │                  │（B）好、好。                       │        │          │。認識陳║    ║
║      ├────┼─────────┼─────────┼──────────────────┼────┤          │政瑤，有║    ║
║      │12:31:15│0000000000陳政瑤  │0000000000林湘庭  │（以下均以台語交談）                │同上卷第│          │1次 我幫║    ║
║      │        │                  │                  │（A）麻煩你跟他講一下，我不能等太久 │131頁（ │          │他買3 千║    ║
║      │        │                  │                  │（B）他已經出門了                   │勘驗如本│          │元的安非║    ║
║      │        │                  │                  │（A）他叫我到了之後打給他。         │院卷一第│          │他命，我║    ║
║      │        │                  │                  │（B）等一下，我打給他               │251 頁）│          │忘記是怎║    ║
║      ├────┼─────────┼─────────┼──────────────────┼────┤          │麼抽了，║    ║
║      │12:29:28│0000000000陳政瑤  │0000000000林湘庭  │（A）（台語）我現在在「好樂迪」，我 │同上卷第│          │應該是我║    ║
║      │        │                  │                  │     是阿瑤                         │131頁（ │          │拿淨重某║    ║
║      │        │                  │                  │（B）你剛才有跟他講說到了嗎？       │勘驗如本│          │重量的毒║    ║
║      │        │                  │                  │（A）有                             │院卷一第│          │品抽取其║    ║
║      │        │                  │                  │（B）好，那他已出門，你在那裏等他一 │251 頁）│          │中部分後║    ║
║      │        │                  │                  │     下                             │        │          │，變成毛║    ║
║      │        │                  │                  │                                    │        │          │重相同的║    ║
║      │        │                  │                  │                                    │        │          │毒品。（║    ║
║      │        │                  │                  │                                    │        │          │本院卷六║    ║
║      │        │                  │                  │                                    │        │          │第13頁）║    ║
╠═══╪════╪═════════╪═════════╪══════════════════╪════╪═════╪════╬══╣
║960622│16:18:50│0000000000石博仁  │0000000000丙○○  │（A）阿平有打給你嗎？               │同上卷第│我綽號叫石│丙○○：║    ║
║      │        │（綽號「石頭」）  │                  │（B）剛剛才走不久，他不是才和你講完 │132頁   │頭。我使用│認識石博║    ║
║      │        │                  │                  │     電話？                         │        │的手機號碼│仁，我們║    ║
║      │        │                  │                  │（A）我要到了                       │        │是00000000│是合資購║    ║
║      │        │                  │                  │（B）要來我這裡嗎？                 │        │30，現在還│買毒品，║    ║
║      │        │                  │                  │（A）他叫我去跟你拿硬的             │        │在用，去年│沒有我賣║    ║
║      │        │                  │                  │（B）拿多少？                       │        │不見過1 次│給他的情║    ║
║      │        │                  │                  │（A）拿41                           │        │，是我朋友│形。（本║    ║
║      │        │                  │                  │（B）你要拿錢給我嗎？               │        │拿走的，不│院卷六第║    ║
║      │        │                  │                  │（A）沒啊，他沒跟你講嗎？           │        │見1 個多月│13頁至反║    ║
║      │        │                  │                  │（B）沒有啊，我打給他問看看         │        │，除此之外│面）    ║    ║
║      │        │                  │                  │                                    │        │都是我在用│        ║    ║
║      │        │                  │                  │                                    │        │。我有施用│        ║    ║
║      │        │                  │                  │                                    │        │安非他命。│        ║    ║
║      │        │                  │                  │                                    │        │（第132 頁│        ║    ║
║      │        │                  │                  │                                    │        │譯文）因為│        ║    ║
║      │        │                  │                  │                                    │        │我沒有錢，│        ║    ║
║      │        │                  │                  │                                    │        │我叫甲○○│        ║    ║
║      │        │                  │                  │                                    │        │幫我跟蘇恩│        ║    ║
║      │        │                  │                  │                                    │        │平說我要拿│        ║    ║
║      │        │                  │                  │                                    │        │安非他命，│        ║    ║
║      │        │                  │                  │                                    │        │用欠的，但│        ║    ║
║      │        │                  │                  │                                    │        │丙○○沒有│        ║    ║
║      │        │                  │                  │                                    │        │拿給我。（│        ║    ║
║      │        │                  │                  │                                    │        │本院卷四第│        ║    ║
║      │        │                  │                  │                                    │        │9 頁至11頁│        ║    ║
║      │        │                  │                  │                                    │        │）        │        ║    ║
╟───┼────┼─────────┼─────────┼──────────────────┼────┼─────┤        ╟──╢
║960918│18:38:59│0000000000石博仁  │0000000000林湘庭？│（A）你還在睡嗎？                   │同上卷第│41是4 克安│        ║四(十一)║
║      │        │（綽號「石頭」）  │                  │（B）沒有。我們在路上，你是石頭嗎？ │154頁   │非他命。是│        ║    ║
║      │        │                  │                  │（A）對啊                           │        │我跟丙○○│        ║    ║
║      │        │                  │                  │（B）我們在路上到了打給你           │        │拿4 克，但│        ║    ║
║      │        │                  │                  │（A）你們還沒上來ㄟ                 │        │丙○○沒有│        ║    ║
║      │        │                  │                  │（B）我們快到新竹了，你很急嗎？已經 │        │那麼多，他│        ║    ║
║      │        │                  │                  │     到了西湖服務站了               │        │當天給我1 │        ║    ║
║      │        │                  │                  │（A）還有人家要拿軟的               │        │克，1 克2 │        ║    ║
║      │        │                  │                  │（B）ㄟ好啦，拜拜                   │        │千5 。我安│        ║    ║
║      ├────┼─────────┼─────────┼──────────────────┼────┤非他命是跟│        ║    ║
║      │20:59:17│0000000000石博仁  │0000000000丙○○  │（B）東西不好ㄟ                     │同上卷第│丙○○買，│        ║    ║
║      │        │（綽號「石頭」）  │                  │（A）都不好嗎？                     │154頁   │我拿錢給他│        ║    ║
║      │        │                  │                  │（B）「妹仔」不在                   │        │叫他幫我拿│        ║    ║
║      │        │                  │                  │（A）不然你先弄一點來，晚一點再拿給 │        │，只有1 次│        ║    ║
║      │        │                  │                  │     你                             │        │，拿的量我│        ║    ║
║      │        │                  │                  │（B）好啦！才零點多一點而已，全部加1│        │忘記了，大│        ║    ║
║      │        │                  │                  │     加不到1 克                     │        │概是去年的│        ║    ║
║      │        │                  │                  │（A）ㄟ                             │        │時候，好像│        ║    ║
║      │        │                  │                  │（B）我這裡自己用的，我3 種加一加不 │        │7、8千元，│        ║    ║
║      │        │                  │                  │     到1 克，差不多1克              │        │2 、3 克，│        ║    ║
║      │        │                  │                  │（A）這樣子ㄟ，那倒了這種不好是怎樣 │        │丙○○到我│        ║    ║
║      │        │                  │                  │     ，是混到糖嗎？                 │        │新店市中興│        ║    ║
║      │        │                  │                  │（B）對啊，但是也有分，比較大粒的比 │        │路2 段201 │        ║    ║
║      │        │                  │                  │     較沒味道                       │        │號7 樓家裡│        ║    ║
║      │        │                  │                  │（A）不然這樣，你那大粒的跟其他加一 │        │，把毒品交│        ║    ║
║      │        │                  │                  │     加先弄41給我                   │        │給我。是蘇│        ║    ║
║      │        │                  │                  │（B）好啦                           │        │恩平拿給我│        ║    ║
║      │        │                  │                  │（A）我現在過去啦！因為現在有車子， │        │。我總共跟│        ║    ║
║      │        │                  │                  │     等一下我女朋友回來就沒車了     │        │丙○○拿了│        ║    ║
║      │        │                  │                  │（B）好，你要現在來嗎？             │        │1 次安非他│        ║    ║
║      │        │                  │                  │（A）對啦                           │        │命，拿4 克│        ║    ║
║      │        │                  │                  │                                    │        │，我忘記到│        ║    ║
║      │        │                  │                  │                                    │        │底是拿1 克│        ║    ║
║      │        │                  │                  │                                    │        │還4 克。我│        ║    ║
║      │        │                  │                  │                                    │        │當天拿給蘇│        ║    ║
║      │        │                  │                  │                                    │        │恩平7 、8 │        ║    ║
║      │        │                  │                  │                                    │        │千元，但我│        ║    ║
║      │        │                  │                  │                                    │        │不知道是1 │        ║    ║
║      │        │                  │                  │                                    │        │克還4 克。│        ║    ║
║      │        │                  │                  │                                    │        │我剛剛說跟│        ║    ║
║      │        │                  │                  │                                    │        │丙○○買過│        ║    ║
║      │        │                  │                  │                                    │        │1 次，是指│        ║    ║
║      │        │                  │                  │                                    │        │96年9 月18│        ║    ║
║      │        │                  │                  │                                    │        │日丙○○到│        ║    ║
║      │        │                  │                  │                                    │        │我家給我4 │        ║    ║
║      │        │                  │                  │                                    │        │克安非他命│        ║    ║
║      │        │                  │                  │                                    │        │7 、8 千元│        ║    ║
║      │        │                  │                  │                                    │        │。（本院卷│        ║    ║
║      │        │                  │                  │                                    │        │四第9 頁至│        ║    ║
║      │        │                  │                  │                                    │        │11頁）    │        ║    ║
║      ├────┼─────────┼─────────┼──────────────────┼────┼─────┤        ║    ║
║      │23:23:40│0000000000石博仁  │0000000000丙○○  │（A）現在真的不行                   │同上卷第│這不是我講│        ║    ║
║      │        │（綽號「石頭」）  │                  │（B）怎樣                           │155頁   │的，我手機│        ║    ║
║      │        │                  │                  │（A）我拿給3個人，都要跟我退        │        │有不見過。│        ║    ║
║      │        │                  │                  │（B）是喔                           │        │我手機被我│        ║    ║
║      │        │                  │                  │（A）我吸一口之後，再燒就不行了     │        │朋友的朋友│        ║    ║
║      │        │                  │                  │（B）那我給你那個小包的ㄟ           │        │拿走，外號│        ║    ║
║      │        │                  │                  │（A）我還沒用                       │        │阿狗，等我│        ║    ║
║      │        │                  │                  │（B）這個比其他的都好，我在忙等一下 │        │之到他拿走│        ║    ║
║      │        │                  │                  │（A）我看這裡還有多少克，我大約動了2│        │已經1 、2 │        ║    ║
║      │        │                  │                  │     克，其他的跟你換，不然真的賣不 │        │個月。（本│        ║    ║
║      │        │                  │                  │     出去                           │        │院卷四第10│        ║    ║
║      │        │                  │                  │（B）隨便，好啦                     │        │頁）      │        ║    ║
╠═══╪════╪═════════╪═════════╪══════════════════╪════╪═════╪════╣    ║
║960622│20:57:15│0000000000不詳男子│0000000000丙○○  │（A）你車上方向盤後面裡面有1個金紙裡│同上卷第│（未到）  │丙○○：║    ║
║      │        │【申登人蔣忠明】  │                  │     面包了1包東西，差不多有4克多的 │134頁   │          │不認識蔣║    ║
║      │        │                  │                  │     女生要給「阿南」，因為之前拿1包│        │          │忠明。（║    ║
║      │        │                  │                  │     2.9的不足1錢給他，不夠的部分要 │        │          │本院卷六║    ║
║      │        │                  │                  │     補給他，你打個電話問他，如果不 │        │          │第13頁反║    ║
║      │        │                  │                  │     拿的話，也要把錢還給我，因為4萬│        │          │面）    ║    ║
║      │        │                  │                  │     9數目也蠻多的                  │        │          │        ║    ║
║      │        │                  │                  │（B）好（電話響）進兄打來了         │        │          │        ║    ║
║      │        │                  │                  │（A）你人在木柵也沒空啊？           │        │          │        ║    ║
║      │        │                  │                  │（B）我現在石頭這裡充電             │        │          │        ║    ║
╠═══╪════╪═════════╪═════════╪══════════════════╪════╪═════╪════╣    ║
║960623│06:51:32│0000000000不詳男子│0000000000丙○○  │（A）喂，我到了                     │同上卷第│（未到）  │丙○○：║    ║
║      │        │【申登人陳彥翔】  │                  │（B）你要拿2萬元給我對不對？        │134頁   │          │不認識陳║    ║
║      │        │                  │                  │（A）女的還沒有，硬的好了，女的我還 │        │          │彥翔。（║    ║
║      │        │                  │                  │     在出當中，因為女的我剛開始做， │        │          │本院卷六║    ║
║      │        │                  │                  │     嗯，先拿硬的四一               │        │          │第13頁反║    ║
║      │        │                  │                  │（B）那你要拿多少錢給我？           │        │          │面）    ║    ║
║      │        │                  │                  │（A）16                             │        │          │        ║    ║
║      │        │                  │                  │（B）16，好，你等我一下             │        │          │        ║    ║
╠═══╪════╪═════════╪═════════╪══════════════════╪════╪═════╪════╣    ║
║960623│07:39:37│0000000000林廷駿（│0000000000丙○○  │（A）喂，你跟「阿平」講說，他覺得有 │同上卷第│拒絕證言  │丙○○：║    ║
║      │        │綽號「阿弟仔」）【│                  │     點貴，他拿1個的話，「阿平」是要│135頁   │（本院卷五│認識林廷║    ║
║      │        │申登人吳美幸】    │                  │     算多少？                       │        │第180頁） │駿，就是║    ║
║      │        │                  │                  │（B）他不是說算整數5？              │        │          │「阿弟仔║    ║
║      │        │                  │                  │（A）他走了嗎？                     │        │          │」，他有║    ║
║      │        │                  │                  │（B）還沒。                         │        │          │幫我拿過║    ║
║      │        │                  │                  │（A）好，那我等一下看怎樣。         │        │          │毒品，我║    ║
║      │        │                  │                  │（B）如果說整數5，大41如果算你們47的│        │          │也幫他拿║    ║
║      │        │                  │                  │     話呢？                         │        │          │過毒品，║    ║
║      │        │                  │                  │（A）大41的話是7個啊，7個就35萬。   │        │          │沒有賣給║    ║
║      │        │                  │                  │（B）47的話是32萬多，如果他願意這樣 │        │          │他過。（║    ║
║      │        │                  │                  │     算的話就可以啊。               │        │          │本院卷六║    ║
╟───┼────┼─────────┼─────────┼──────────────────┼────┤          │第13頁反╟──╢
║960713│19:34:03│0000000000丙○○  │0000000000林廷駿（│（A）等一下你拿0.35給他就好         │同上卷第│          │面）    ║四(九)║
║      │        │                  │綽號「阿弟仔」）【│（B）0.35是嗎                       │192頁   │          │        ║    ║
║      │        │                  │申登人吳美幸】    │（A）對啦，你那邊數離法院很近？     │        │          │甲○○：║    ║
║      │        │                  │                  │（B）我家在家樂福這裡               │        │          │認識林廷║    ║
║      │        │                  │                  │（A）我叫他到法院再打給我，你再打給 │        │          │駿，沒有║    ║
║      │        │                  │                  │     他，他會拿4500元給你           │        │          │毒品往來║    ║
║      │        │                  │                  │（B）好啦                           │        │          │。（本院║    ║
║      │        │                  │                  │（A）1500要還給我，另外3000元藥的錢 │        │          │卷六第16║    ║
║      │        │                  │                  │     你先留著                       │        │          │頁）    ║    ║
║      │        │                  │                  │（B）好                             │        │          │        ║    ║
║      │        │                  │                  │（A）我賺500應該可以吧              │        │          │        ║    ║
║      │        │                  │                  │（B）好啦                           │        │          │        ║    ║
║      │        │                  │                  │（A）你拿2000元給我                 │        │          │        ║    ║
║      ├────┼─────────┼─────────┼──────────────────┼────┤          │        ║    ║
║      │21:01:30│0000000000丙○○  │0000000000林廷駿（│（A）處理好了嗎？                   │同上卷第│          │        ║    ║
║      │        │                  │綽號「阿弟仔」）【│（B）有啦，處理好了                 │192頁   │          │        ║    ║
║      │        │                  │申登人吳美幸】    │（A）他拿4500給你嗎？               │        │          │        ║    ║
║      │        │                  │                  │（B）沒錯，等一下我過去的時候再拿給 │        │          │        ║    ║
║      │        │                  │                  │     你                             │        │          │        ║    ║
║      │        │                  │                  │（A）我差不多明天早上或中午才下去… │        │          │        ║    ║
╟───┼────┼─────────┼─────────┼──────────────────┼────┤          │        ╟──╢
║960901│00:30   │0000000000丙○○  │0000000000林廷駿（│（B）喂                             │同上卷第│          │        ║    ║
║      │        │                  │綽號「阿弟仔」）【│（A）喂，你在哪？                   │145頁   │          │        ║    ║
║      │        │                  │申登人吳美幸】    │（B）我在…在….那個….             │        │          │        ║    ║
║      │        │                  │                  │（A）啊？                           │        │          │        ║    ║
║      │        │                  │                  │（B）中和，我要去「禮呈」啊         │        │          │        ║    ║
║      │        │                  │                  │（A）幹嘛？                         │        │          │        ║    ║
║      │        │                  │                  │（B）拿東西給人家，然後再去板橋找阿 │        │          │        ║    ║
║      │        │                  │                  │     弟仔吧                         │        │          │        ║    ║
║      │        │                  │                  │（A）啊？                           │        │          │        ║    ║
║      │        │                  │                  │（B）去板橋找阿弟仔吧               │        │          │        ║    ║
║      │        │                  │                  │（A）在幹嘛？                       │        │          │        ║    ║
║      │        │                  │                  │（B）沒幹嘛吧                       │        │          │        ║    ║
║      │        │                  │                  │（A）他現在住那喔？                 │        │          │        ║    ║
║      │        │                  │                  │（B）沒有，他現在住他朋友家         │        │          │        ║    ║
║      │        │                  │                  │（A）ㄟ…那等一下我可能會找你       │        │          │        ║    ║
║      │        │                  │                  │（B）好啊                           │        │          │        ║    ║
║      │        │                  │                  │（A）因為我打給妹仔有沒有，她說我們 │        │          │        ║    ║
║      │        │                  │                  │     還在被臨檢，等一下在打電話給我 │        │          │        ║    ║
║      │        │                  │                  │     ，我覺得怪怪的                 │        │          │        ║    ║
║      │        │                  │                  │（B）被什麼？                       │        │          │        ║    ║
║      │        │                  │                  │（A）臨檢啊                         │        │          │        ║    ║
║      │        │                  │                  │（B）是喔                           │        │          │        ║    ║
║      │        │                  │                  │（A）等一下再打給我                 │        │          │        ║    ║
║      │        │                  │                  │（B）喔                             │        │          │        ║    ║
║      │        │                  │                  │（A）嗯                             │        │          │        ║    ║
║      │        │                  │                  │（B）好啦，會不會出事啊？           │        │          │        ║    ║
║      │        │                  │                  │（A）我不知道，因為我之前打很久都沒 │        │          │        ║    ║
║      │        │                  │                  │     接，她說她有傳簡訊給我，後來我 │        │          │        ║    ║
║      │        │                  │                  │     打電話都沒接，剛剛接了以後說， │        │          │        ║    ║
║      │        │                  │                  │     在臨檢，等一下打給我，她說有狀 │        │          │        ║    ║
║      │        │                  │                  │     況，可是我打給她說，我說姊仔， │        │          │        ║    ║
║      │        │                  │                  │     那個簡訊妳有沒有看了？         │        │          │        ║    ║
║      │        │                  │                  │（B）是喔                           │        │          │        ║    ║
║      │        │                  │                  │（A）然後後來她說等一下她看一下     │        │          │        ║    ║
║      │        │                  │                  │（B）那應該沒關係吧，你看看怎麼樣啊 │        │          │        ║    ║
║      │        │                  │                  │（A）阿，ㄟ，那個半生的外套         │        │          │        ║    ║
║      │        │                  │                  │（B）半生的味道？                   │        │          │        ║    ║
║      │        │                  │                  │（A）的外套                         │        │          │        ║    ║
║      │        │                  │                  │（B）好啊                           │        │          │        ║    ║
║      │        │                  │                  │（A）17號半的那種                   │        │          │        ║    ║
║      │        │                  │                  │（B）我知道，25給你啊               │        │          │        ║    ║
║      │        │                  │                  │（A）好，阿那個是…                 │        │          │        ║    ║
║      │        │                  │                  │（B）單的？                         │        │          │        ║    ║
║      │        │                  │                  │（A）恩，那，那個會不會放到有味道？ │        │          │        ║    ║
║      │        │                  │                  │（B）ㄟ…有味道喔？會有一點點味道喔 │        │          │        ║    ║
║      │        │                  │                  │（A）一點點喔                       │        │          │        ║    ║
║      │        │                  │                  │（B）嘿                             │        │          │        ║    ║
║      │        │                  │                  │（A）好，那我先看看她等一下有沒有打 │        │          │        ║    ║
║      │        │                  │                  │     來，沒有的話我現在在張仔這，我 │        │          │        ║    ║
║      │        │                  │                  │     等一下再去找你                 │        │          │        ║    ║
║      │        │                  │                  │（B）好                             │        │          │        ║    ║
╠═══╪════╪═════════╪═════════╪══════════════════╪════╪═════╪════╣    ║
║960623│12:45:29│0000000000男【申登│0000000000丙○○  │（A）我要走了，你拿2個出來給我，我先│同上卷第│拒絕證言  │丙○○：║    ║
║      │        │人劉鴻文】        │                  │     拿現金給你。                   │135頁   │（本院卷四│不認識劉║    ║
║      │        │                  │                  │（B）嗯。                           │        │第176頁） │鴻文。認║    ║
║      ├────┼─────────┼─────────┼──────────────────┼────┤          │識「阿明║    ║
║      │12:53:16│0000000000男【申登│0000000000丙○○  │（A）出來關門。                     │同上卷第│          │」即「明║    ║
║      │        │人劉鴻文】        │                  │（B）嗯。                           │135頁   │          │哥」，有║    ║
║      │        │                  │                  │                                    │        │          │互相幫忙║    ║
╟───┼────┼─────────┼─────────┼──────────────────┼────┤          │調貨，沒║    ║
║960704│17:35:23│0000000000「阿明」│0000000000林湘庭？│（A）我「阿明」                     │同上卷第│          │有買賣。║    ║
║      │        │【申登人劉鴻文】  │                  │（B）我知道，明哥                   │164頁   │          │（本院卷║    ║
║      │        │                  │                  │（A）幫我處理1個硬的好不好？        │（監聽錄│          │六第13頁║    ║
║      │        │                  │                  │（B）1個喔？那你來跟我拿好不好？    │音帶？）│          │反面）  ║    ║
║      │        │                  │                  │（A）好，掰掰                       │        │          │        ║    ║
╠═══╪════╪═════════╪═════════╪══════════════════╪════╪═════╪════╣    ║
║960623│22:08:15│0000000000不詳男子│0000000000丙○○  │（A）喂，你這次拿的東西品質比較不好 │同上卷第│（未到）  │丙○○：║    ║
║      │        │【申登人高贈海】  │                  │     。                             │135頁   │          │不認識高║    ║
║      │        │                  │                  │（B）你剛才拿的也不好嗎？           │        │          │贈海。（║    ║
║      │        │                  │                  │（A）對啊，我講明確一點，就是不行。 │        │          │本院卷六║    ║
║      │        │                  │                  │（B）這次的是因為我拿不夠，臨時向別 │        │          │第13頁反║    ║
║      │        │                  │                  │     人調的。                       │        │          │面）    ║    ║
║      │        │                  │                  │（A）我想說你如果是調整批的就不行。 │        │          │        ║    ║
║      │        │                  │                  │（B）沒有啦，只少部分而已。         │        │          │        ║    ║
╠═══╪════╪═════════╪═════════╪══════════════════╪════╪═════╪════╣    ║
║960704│12:27:53│0000000000不詳男子│0000000000丙○○  │（A）喂，恩平喔？                   │同上卷第│（未到）  │丙○○：║    ║
║      │        │【申登人陳文龍】  │                  │（B）哪位？                         │162至163│          │認識陳文║    ║
║      │        │                  │                  │（A）「畫眉鳥」啦，你現在先弄1張給我│頁      │          │龍，他曾║    ║
║      │        │                  │                  │     ，好不好？                     │        │          │請我幫他║    ║
║      │        │                  │                  │（B）我人不在，大概1個小時才可以    │        │          │拿海洛因║    ║
║      │        │                  │                  │（A）那麼久喔？                     │        │          │2 包4 千║    ║
║      │        │                  │                  │（B）嗯                             │        │          │多元，我║    ║
║      │        │                  │                  │（A）好啦，那你回來再打給我         │        │          │拿完就被║    ║
║      ├────┼─────────┼─────────┼──────────────────┼────┤          │抓了，沒║    ║
║      │14:47:37│0000000000丙○○  │0000000000不詳男子│（A）你要什麼？                     │同上卷第│          │交貨給他║    ║
║      │        │                  │【申登人陳文龍】  │（B）我要「貓仔」（台語），好了嗎？ │162至163│          │，只是幫║    ║
║      │        │                  │                  │（A）好了                           │頁      │          │他調貨，║    ║
║      │        │                  │                  │（B）我現在過去，老地方             │        │          │他有來看║    ║
║      │        │                  │                  │（A）你要啥？                       │        │          │毒品但又║    ║
║      │        │                  │                  │（B）我不是跟你講了？               │        │          │反悔不拿║    ║
║      │        │                  │                  │（A）再講一次                       │        │          │，我要把║    ║
║      │        │                  │                  │（B）2個8                           │        │          │毒品還給║    ║
║      │        │                  │                  │（A）2個8然後拿6000給我是不是？     │        │          │藥頭還沒║    ║
║      │        │                  │                  │（B）對                             │        │          │還就被抓║    ║
║      │        │                  │                  │（A）好                             │        │          │了。不認║    ║
║      ├────┼─────────┼─────────┼──────────────────┼────┤          │識「阿基║    ║
║      │15:03:53│0000000000丙○○  │0000000000不詳男子│（A）你到哪了？                     │同上卷第│          │」。（本║    ║
║      │        │                  │【申登人陳文龍】  │（B）到老地方了，你多久會到？       │162至163│          │院卷六第║    ║
║      │        │                  │                  │（A）我現在去拿啦                   │頁      │          │14 頁） ║    ║
║      │        │                  │                  │＜丙○○被釣魚，當場為警逮捕＞      │        │          │        ║    ║
╠═══╪════╪═════════╪═════════╪══════════════════╪════╪═════╪════╣    ║
║960704│21:02:37│00000000不詳男子  │0000000000蘇雅惠  │（A）找恩平，我小乃                 │同上卷第│蘇雅惠：好│丙○○：║    ║
║      │        │                  │                  │（B）他不在，他出事                 │167頁   │像有這通電│認識「小║    ║
║      │        │                  │                  │（A）他出事！啊都沒有東西了嗎？     │（無監聽│話。小乃是│乃」，不║    ║
║      │        │                  │                  │（B）他姊姊幫他收起來了，因為我不懂 │錄音帶）│丙○○的朋│熟，應該║    ║
║      │        │                  │                  │     ，他們不敢給我弄，都收起來了   │        │友，知道我│是沒有毒║    ║
║      │        │                  │                  │（A）妳有沒有辦法先弄1張東西給我？  │        │手上有海洛│品往來。║    ║
║      │        │                  │                  │（B）1張，我沒有耶，你有沒有別的人，│        │因所以叫我│（本院卷║    ║
║      │        │                  │                  │     你先找別人，他可能…           │        │分一些給他│六第13頁║    ║
║      │        │                  │                  │（A）我沒有別人可以找               │        │，他之前要│反面）  ║    ║
║      │        │                  │                  │（B）是喔，啊你昨天不是拿5000塊，你 │        │找丙○○我│        ║    ║
║      │        │                  │                  │     都沒有留喔？                   │        │跟他說過蘇│        ║    ║
║      │        │                  │                  │（A）沒有啊，昨天只有拿3000，哪有拿 │        │恩平不在，│        ║    ║
║      │        │                  │                  │     到5000                         │        │我當天沒有│        ║    ║
║      │        │                  │                  │（B）他不是換5千塊的東西給你        │        │拿給他，他│        ║    ║
║      │        │                  │                  │（A）沒有啊，扣掉2千塊的東西        │        │要我分1 千│        ║    ║
║      │        │                  │                  │（B）不然他回來叫他打電話給你，你快 │        │元的海洛因│        ║    ║
║      │        │                  │                  │     去想別的辦法                   │        │給他，我自│        ║    ║
║      │        │                  │                  │（A）想別的辦法？                   │        │己吸都不夠│        ║    ║
║      │        │                  │                  │（B）因為我沒有東西啊，他姊姊幫他收 │        │了怎麼可能│        ║    ║
║      │        │                  │                  │     起來了，回來再馬上打電話給你   │        │分給他用，│        ║    ║
║      │        │                  │                  │                                    │        │而且我跟小│        ║    ║
║      │        │                  │                  │                                    │        │乃也不熟。│        ║    ║
║      │        │                  │                  │                                    │        │因為小乃之│        ║    ║
║      │        │                  │                  │                                    │        │前就打好幾│        ║    ║
║      │        │                  │                  │                                    │        │天，我當天│        ║    ║
║      │        │                  │                  │                                    │        │沒去我是騙│        ║    ║
║      │        │                  │                  │                                    │        │他在南勢角│        ║    ║
║      │        │                  │                  │                                    │        │的麥當勞。│        ║    ║
║      │        │                  │                  │                                    │        │（本院卷四│        ║    ║
║      │        │                  │                  │                                    │        │第15頁反面│        ║    ║
║      │        │                  │                  │                                    │        │）        │        ║    ║
╠═══╪════╪═════════╪═════════╪══════════════════╪════╪═════╪════╣    ║
║960705│08:33:00│0000000000丙○○  │0000000000不詳女子│（B）香水1瓶要多少錢？              │同上卷第│          │        ║    ║
║      │        │                  │                  │（A）要幾瓶啦？                     │170頁   │          │        ║    ║
║      │        │                  │                  │（B）2瓶多少？                      │        │          │        ║    ║
║      │        │                  │                  │（A）4500啊                         │        │          │        ║    ║
║      │        │                  │                  │（B）我等一下跟你聯絡               │        │          │        ║    ║
║      │        │                  │                  │（A）你不要太久喔                   │        │          │        ║    ║
║      │        │                  │                  │（B）OK，好                         │        │          │        ║    ║
╠═══╪════╪═════════╪═════════╪══════════════════╪════╪═════╪════╣    ║
║960705│09:27:22│00000000不詳男子  │0000000000丙○○  │（A）喂，恩平喔？我「阿基」         │同上卷第│          │丙○○：║    ║
║      │        │                  │                  │（B）你要多少？                     │170頁   │          │不認識「║    ║
║      │        │                  │                  │（A）克半（台語）                   │        │          │阿基」。║    ║
║      │        │                  │                  │（B）41喔                           │        │          │（本院卷║    ║
║      │        │                  │                  │（A）1克半而已，沒有要那麼多        │        │          │六第14頁║    ║
║      │        │                  │                  │（B）1.5大概0000-0000               │        │          │）      ║    ║
║      │        │                  │                  │（A）你先幫我問看看                 │        │          │        ║    ║
╠═══╪════╪═════════╪═════════╪══════════════════╪════╪═════╪════╣    ║
║960705│14:56:43│0000000000林玉樹（│0000000000丙○○  │（A）喂，1張啦                      │同上卷第│拒絕證言  │丙○○：║    ║
║      │        │綽號「阿樹」）    │                  │（B）啥？                           │174頁   │（本院卷四│認識林玉║    ║
║      │        │                  │                  │（A）「阿樹」（台語）啦，一樣，你快 │        │第176頁） │樹，但不║    ║
║      │        │                  │                  │     一點，我趕8點要使用藥          │        │          │熟，沒有║    ║
║      ├────┼─────────┼─────────┼──────────────────┼────┤          │毒品往來║    ║
║      │19:06:31│0000000000林玉樹（│0000000000丙○○  │（B）喂，到了是不是？               │同上卷第│          │。（本院║    ║
║      │        │綽號「阿樹」）    │                  │（A）嗯，我到了                     │174頁   │          │卷六第14║    ║
║      │        │                  │                  │                                    │        │          │頁）    ║    ║
║      ├────┼─────────┼─────────┼──────────────────┼────┤          │        ║    ║
║      │19:19:13│0000000000丙○○  │0000000000林玉樹（│（A）喂，「阿樹」，你現在在樓下嗎？ │同上卷第│          │        ║    ║
║      │        │                  │綽號「阿樹」）    │     我拿下去給你                   │174頁   │          │        ║    ║
║      │        │                  │                  │（B）快一點                         │        │          │        ║    ║
╠═══╪════╪═════════╪═════════╪══════════════════╪════╪═════╪════╣    ║
║960705│20:25:24│0000000000丙○○  │0000000000不詳男子│（A）你一樣81嗎？                   │同上卷第│（未到）  │丙○○：║    ║
║      │        │                  │【申登人黎權鋒】  │（B）對啊                           │175頁   │          │認識黎權║    ║
║      │        │                  │                  │（A）我先拿…還是你拿3個7？         │        │          │鋒，跟他║    ║
║      │        │                  │                  │（B）3個7是什麼？那1個等於….       │        │          │一起拿安║    ║
║      │        │                  │                  │（A）因為現在這邊剩3個啊            │        │          │非他命，║    ║
║      │        │                  │                  │（B）3個65好不好？                  │        │          │也請他吃║    ║
║      │        │                  │                  │（A）沒辦法                         │        │          │安非他命║    ║
║      │        │                  │                  │（B）那81幾個？                     │        │          │，沒有從║    ║
║      │        │                  │                  │（A）4個而已                        │        │          │中獲利。║    ║
║      │        │                  │                  │（B）就等於4散拿差500塊啊           │        │          │（本院卷║    ║
║      │        │                  │                  │（A）你拿4個，跟散拿也才差1千塊而已 │        │          │六第14頁║    ║
║      │        │                  │                  │     啊                             │        │          │）      ║    ║
║      │        │                  │                  │（B）所以才說4個一定要9嗎？沒有便宜 │        │          │        ║    ║
║      │        │                  │                  │     一點嗎？                       │        │          │        ║    ║
║      │        │                  │                  │（A）沒辦法                         │        │          │        ║    ║
║      │        │                  │                  │（B）你現在在家嗎？我等一下過去     │        │          │        ║    ║
║      │        │                  │                  │（A）好，快點                       │        │          │        ║    ║
║      ├────┼─────────┼─────────┼──────────────────┼────┤          │        ║    ║
║      │20:41:30│0000000000不詳男子│0000000000丙○○  │（A）喂，我到了                     │同上卷第│          │        ║    ║
║      │        │【申登人黎權鋒】  │                  │（B）嗯                             │175頁   │          │        ║    ║
║      │        │                  │                  │                                    │        │          │        ║    ║
║      ├────┼─────────┼─────────┼──────────────────┼────┤          │        ║    ║
║      │20:49:06│0000000000丙○○  │0000000000不詳男子│（A）喂，你在哪裡？                 │同上卷第│          │        ║    ║
║      │        │                  │【申登人黎權鋒】  │（B）我在樓下                       │175頁   │          │        ║    ║
║      │        │                  │                  │（A）你去巷口，你在巷口是不是？     │        │          │        ║    ║
║      │        │                  │                  │（B）我在樓下，你家樓下，你要下來了 │        │          │        ║    ║
║      │        │                  │                  │     沒？                           │        │          │        ║    ║
║      │        │                  │                  │（A）下去了，我剛弄好，就3個嘛      │        │          │        ║    ║
║      │        │                  │                  │（B）嗯，對，掰掰                   │        │          │        ║    ║
╠═══╪════╪═════════╪═════════╪══════════════════╪════╪═════╪════╣    ║
║960705│20:44:49│0000000000丙○○  │0000000000不詳男子│（B）我要重量2，到了打給你          │同上卷第│          │丙○○：║    ║
║      │        │                  │【申登人林顯吉】  │（A）什麼到了打給你，現在沒有啦     │176頁   │          │不認識林║    ║
║      │        │                  │                  │（B）大約多久？                     │        │          │顯吉。（║    ║
║      │        │                  │                  │（A）我等一下跟你說                 │        │          │本院卷六║    ║
║      ├────┼─────────┼─────────┼──────────────────┼────┤          │第14頁反║    ║
║      │20:49:54│0000000000丙○○  │0000000000不詳男子│（A）你在哪？                       │同上卷第│          │面）    ║    ║
║      │        │                  │【申登人林顯吉】  │（B）我景安                         │176頁   │          │        ║    ║
║      │        │                  │                  │（A）你已經到景安了是不是？         │        │          │        ║    ║
║      │        │                  │                  │     2個是不是，2個剛好，剛好剩2個而│        │          │        ║    ║
║      │        │                  │                  │     已                             │        │          │        ║    ║
║      │        │                  │                  │（B）乾的濕的？                     │        │          │        ║    ║
║      │        │                  │                  │（A）濕的，沒得選啦，只剩最後2個。我│        │          │        ║    ║
║      │        │                  │                  │     這裡只剩2個，原本還不夠給你    │        │          │        ║    ║
║      │        │                  │                  │（B）都蠻大顆的嗎？蠻大顆的話就OK啦 │        │          │        ║    ║
║      │        │                  │                  │（A）對啦                           │        │          │        ║    ║
║      │        │                  │                  │（B）好，那我到了打給你             │        │          │        ║    ║
║      ├────┼─────────┼─────────┼──────────────────┼────┤          │        ║    ║
║      │20:57:49│0000000000丙○○  │0000000000不詳男子│（A）你在哪裡？                     │同上卷第│          │        ║    ║
║      │        │                  │【申登人林顯吉】  │（B）我出捷運站，我在旁邊的全家     │176頁   │          │        ║    ║
║      │        │                  │                  │（A）我在等你                       │        │          │        ║    ║
║      │        │                  │                  │（B）好，我馬上到                   │        │          │        ║    ║
║      │        │                  │                  │（A）你怎麼來？                     │        │          │        ║    ║
║      │        │                  │                  │（B）我用走的啊                     │        │          │        ║    ║
║      │        │                  │                  │（A）你現在在景安站走過來？         │        │          │        ║    ║
║      │        │                  │                  │（B）對，我在對面，不是靠你們那一面 │        │          │        ║    ║
║      │        │                  │                  │     喔                             │        │          │        ║    ║
║      │        │                  │                  │（A）好啦好啦                       │        │          │        ║    ║
║      ├────┼─────────┼─────────┼──────────────────┼────┤          │        ║    ║
║      │21:05:47│0000000000丙○○  │0000000000不詳男子│（B）喂，我看到你了，我再過個馬路就 │同上卷第│          │        ║    ║
║      │        │                  │【申登人林顯吉】  │     到了                           │176頁   │          │        ║    ║
║      │        │                  │                  │（A）好，快快快                     │        │          │        ║    ║
╠═══╪════╪═════════╪═════════╪══════════════════╪════╪═════╪════╬══╣
║960706│02:09:22│0000000000丙○○  │0000000000不詳男子│（A）你到了是不是？                 │同上卷第│拒絕證言  │丙○○：║四(七)║
║      │        │                  │（綽號「阿三」）  │（B）還沒，你叫「你兄ㄟ」（台語）聽 │178頁   │（本院卷四│認識「阿║    ║
║      │        │                  │【申登人趙仙利】  │     一下                           │        │第216頁） │三仔」，║    ║
║      │        │                  │                  │（A）他有交代給我，東西放在這       │        │          │陳至朋友║    ║
║      │        │                  │                  │（B）用1個81                        │        │          │介紹我賣║    ║
║      │        │                  │                  │（A）不是1個嗎？                    │        │          │安非他命║    ║
║      │        │                  │                  │（B）再另外用1個81                  │        │          │給他，陳║    ║
║      │        │                  │                  │（A）不是用1個嗎？                  │        │          │志鵬教我║    ║
║      │        │                  │                  │（B）對啦，另外用1個81              │        │          │在裡面加║    ║
║      ├────┼─────────┼─────────┼──────────────────┼────┤          │糖，原本║    ║
║      │02:11:11│0000000000甲○○  │0000000000丙○○  │（B）喂，「阿三仔」（台語）說還要用1│同上卷第│          │是要賣給║    ║
║      │        │                  │                  │     個81，他說要用好一點的         │179頁   │          │他但後萊║    ║
║      │        │                  │                  │（A）好啊，用給他，我跟你講就是用   │        │          │梅賣，我║    ║
║      │        │                  │                  │     0.15的糖和0.3的東西            │        │          │拿毒品給║    ║
║      │        │                  │                  │（B）那如果多出來的，怎麼辦，要原不 │        │          │阿三仔時║    ║
║      │        │                  │                  │     原，要給人家又不太好           │        │          │他在車上║    ║
║      │        │                  │                  │（A）好啊，那就0.1的糖，0.35的東西  │        │          │試貨說這║    ║
║      ├────┼─────────┼─────────┼──────────────────┼────┤          │東西不純║    ║
║      │02:30:52│0000000000丙○○  │0000000000甲○○  │（B）我跟你講，等一下車上有人，我會 │同上卷第│          │沒有買。║    ║
║      │        │                  │                  │     先下車，你再一起拿給我         │179頁   │          │（本院卷║    ║
║      │        │                  │                  │（A）我要給他分開                   │        │          │六第14  ║    ║
║      │        │                  │                  │（B）對啊，81個那個要分開           │        │          │頁反面）║    ║
║      │        │                  │                  │（A）我1 個81拿給你，另1 個好一點的 │        │          │        ║    ║
║      │        │                  │                  │     另給你                         │        │          │甲○○：║    ║
║      │        │                  │                  │（B）好啊，你拿到巷子內給我，不要到 │        │          │認識「阿║    ║
║      │        │                  │                  │     車旁邊                         │        │          │三仔」，║    ║
║      │        │                  │                  │（A）好                             │        │          │沒有毒品║    ║
║      ├────┼─────────┼─────────┼──────────────────┼────┤          │往來。（║    ║
║      │02:36:52│0000000000不詳男子│0000000000丙○○  │（B）喂，你到了喔？                 │同上卷第│          │本院卷六║    ║
║      │        │（綽號「阿三」）  │                  │（A）還沒啦，我到會馬上打給你，我剛 │179頁   │          │第16頁）║    ║
║      │        │【申登人趙仙利】  │                  │     到圓山路而已，有載人           │        │          │        ║    ║
║      │        │                  │                  │（B）好啦                           │        │          │        ║    ║
║      ├────┼─────────┼─────────┼──────────────────┼────┤          │        ║    ║
║      │02:44:42│0000000000丙○○  │0000000000不詳男子│（A）喂，我要到了，再麻煩你！       │同上卷第│          │        ║    ║
║      │        │                  │（綽號「阿三」）  │（B）喔，好                         │179頁   │          │        ║    ║
║      │        │                  │【申登人趙仙利】  │                                    │        │          │        ║    ║
║      ├────┼─────────┼─────────┼──────────────────┼────┤          │        ║    ║
║      │02:46:00│0000000000甲○○  │0000000000丙○○  │（A）喂你還沒下來喔？               │同上卷第│          │        ║    ║
║      │        │                  │                  │（B）他才剛到而已，他才剛到1分鐘，你│179頁   │          │        ║    ║
║      │        │                  │                  │     到了喔                         │        │          │        ║    ║
║      │        │                  │                  │（A）對啊                           │        │          │        ║    ║
║      │        │                  │                  │（B）好，我下去                     │        │          │        ║    ║
║      ├────┼─────────┼─────────┼──────────────────┼────┤          │        ║    ║
║      │02:47:00│0000000000甲○○  │0000000000丙○○  │（A）我弄的那1 個，你給它弄一半就好 │同上卷第│          │        ║    ║
║      │        │                  │                  │     了，他只要一半啦               │179頁   │          │        ║    ║
║      │        │                  │                  │（B）改半個，然後還有1個81          │        │          │        ║    ║
║      │        │                  │                  │（A）對                             │        │          │        ║    ║
╠═══╪════╪═════════╪═════════╪══════════════════╪════╪═════╪════╬══╣
║960710│23:41:58│0000000000丙○○  │0000000000廖澤洋  │（A）我直接講，我覺得22你覺得怎樣？ │同上卷第│我手機門號│丙○○：║    ║
║      │        │                  │                  │     如果這中間，你覺得怎樣？你有賺 │187頁   │是        │認識廖澤║    ║
║      │        │                  │                  │     嗎？有賺，我跟他說好           │        │0000000000│洋，有講║    ║
║      │        │                  │                  │（A）好啊，盡量不要1次拿1個，我1個賺│        │。這支手機│過一起拿║    ║
║      │        │                  │                  │     2-300塊                        │        │門號平常都│毒品但沒║    ║
║      │        │                  │                  │（B）我知道。我今天找你，你沒有，我 │        │是我在用，│有拿。認║    ║
║      │        │                  │                  │     就找別人，只是人家給我不足的， │        │沒有給別人│識「文昌║    ║
║      │        │                  │                  │     蠻低的。這兩個我問過他們都說這 │        │用。我的朋│」，沒有║    ║
║      │        │                  │                  │     個有原價                       │        │友裡面有綽│毒品往來║    ║
║      │        │                  │                  │（A）原價是什麼？                   │        │號叫炳哥，│。（本院║    ║
║      │        │                  │                  │（B）你放給我的                     │        │他的本名我│卷六第14║    ║
║      │        │                  │                  │（A）因為那個「文昌」…             │        │不知道。我│頁反面）║    ║
║      │        │                  │                  │（B）我不認識                       │        │沒有哥哥，│        ║    ║
║      │        │                  │                  │（A）最近有人跟我拿1個大的，然後說要│        │年紀比較大│        ║    ║
║      │        │                  │                  │     拿去…                         │        │的朋友我都│        ║    ║
║      │        │                  │                  │（B）昨天才知道，因為他馬子有打給我 │        │叫哥哥。我│        ║    ║
║      │        │                  │                  │     ，他要餅哥跟文的電話           │        │有去丙○○│        ║    ║
║      │        │                  │                  │（A）幹嘛？                         │        │住的地方找│        ║    ║
║      │        │                  │                  │（B）可能有急事，因為我知道我哥最近 │        │過他，他住│        ║    ║
║      │        │                  │                  │     的品行，所以要問清楚           │        │中和的時候│        ║    ║
║      │        │                  │                  │                                    │        │，他住景平│        ║    ║
║      │        │                  │                  │                                    │        │路附近，我│        ║    ║
║      │        │                  │                  │                                    │        │們都在全家│        ║    ║
║      │        │                  │                  │                                    │        │便利商店碰│        ║    ║
║      │        │                  │                  │                                    │        │面。我跟蘇│        ║    ║
║      │        │                  │                  │                                    │        │恩平認識很│        ║    ║
║      │        │                  │                  │                                    │        │久，十幾歲│        ║    ║
║      │        │                  │                  │                                    │        │就認識了。│        ║    ║
║      │        │                  │                  │                                    │        │我有跟他通│        ║    ║
║      │        │                  │                  │                                    │        │過電話。（│        ║    ║
║      │        │                  │                  │                                    │        │本院卷二第│        ║    ║
║      │        │                  │                  │                                    │        │178至178頁│        ║    ║
║      │        │                  │                  │                                    │        │反面）    │        ║    ║
║      │        │                  │                  │                                    │        │我綽號是小│        ║    ║
║      │        │                  │                  │                                    │        │光。以前有│        ║    ║
║      │        │                  │                  │                                    │        │施用安非他│        ║    ║
║      │        │                  │                  │                                    │        │命。我找恩│        ║    ║
║      │        │                  │                  │                                    │        │平一起去買│        ║    ║
║      │        │                  │                  │                                    │        │過安非他命│        ║    ║
║      │        │                  │                  │                                    │        │。我不知道│        ║    ║
║      │        │                  │                  │                                    │        │文昌是誰。│        ║    ║
║      │        │                  │                  │                                    │        │炳哥是我一│        ║    ║
║      │        │                  │                  │                                    │        │個朋友。我│        ║    ║
║      │        │                  │                  │                                    │        │有問過蘇恩│        ║    ║
║      │        │                  │                  │                                    │        │平安非他命│        ║    ║
║      │        │                  │                  │                                    │        │買多少錢，│        ║    ║
║      │        │                  │                  │                                    │        │有比較過才│        ║    ║
║      │        │                  │                  │                                    │        │一起合買的│        ║    ║
║      │        │                  │                  │                                    │        │，大約一克│        ║    ║
║      │        │                  │                  │                                    │        │二、三千元│        ║    ║
║      │        │                  │                  │                                    │        │。（本院卷│        ║    ║
║      │        │                  │                  │                                    │        │五第10至13│        ║    ║
║      │        │                  │                  │                                    │        │頁反面）  │        ║    ║
╟───┼────┼─────────┼─────────┼──────────────────┼────┼─────┼────╢    ║
║960717│09:01:53│00000000「阿志」  │0000000000蘇雅惠  │（A）恩平在嗎？我「阿志」           │同上卷第│「阿志」是│        ║    ║
║      │        │                  │                  │（B）他不在，他在南部               │194頁   │丙○○的朋│        ║    ║
║      │        │                  │                  │（A）你那邊可以處理嗎？             │        │友，這通有│        ║    ║
║      │        │                  │                  │（B）可以啦，你要什麼               │        │印象。81是│        ║    ║
║      │        │                  │                  │（A）要軟的                         │        │海洛因1 克│        ║    ║
║      │        │                  │                  │（B）多少？                         │        │的1 半。「│        ║    ║
║      │        │                  │                  │（A）81你知不知道                   │        │阿志」是要│        ║    ║
║      │        │                  │                  │（B）有啦                           │        │找丙○○，│        ║    ║
║      │        │                  │                  │（A）3千你要算我多少？              │        │我聽丙○○│        ║    ║
║      │        │                  │                  │（B）81都是3千                      │        │說過阿志有│        ║    ║
║      │        │                  │                  │（A）他有帶電話下去嗎？             │        │託他去拿毒│        ║    ║
║      │        │                  │                  │（B）有啦，恩平要我留下你的電話     │        │品，因為蘇│        ║    ║
║      │        │                  │                  │（A）你有嗎？在哪裡？               │        │恩平那時剛│        ║    ║
║      │        │                  │                  │（B）有啦，在好樂迪                 │        │好有事，下│        ║    ║
║      │        │                  │                  │（A）好啦，你電話要接ㄟ             │        │南部。當天│        ║    ║
║      │        │                  │                  │（B）好啦                           │        │有講到毒品│        ║    ║
║      │        │                  │                  │                                    │        │的事但沒有│        ║    ║
║      │        │                  │                  │                                    │        │拿給他。（│        ║    ║
║      │        │                  │                  │                                    │        │本院卷四第│        ║    ║
║      │        │                  │                  │                                    │        │14頁反面）│        ║    ║
║      ├────┼─────────┼─────────┼──────────────────┼────┼─────┤        ║    ║
║      │09:40:17│00000000「阿志」  │0000000000蘇雅惠  │（A）我「阿志」，我在好樂迪旁邊小豆 │同上卷第│我沒有拿給│        ║    ║
║      │        │                  │                  │     苗這裡                         │194頁   │硬的阿志，│        ║    ║
║      │        │                  │                  │（B）不要在那裡                     │        │是連接著第│        ║    ║
║      │        │                  │                  │（A）不然要在哪裡？                 │        │一通講的，│        ║    ║
║      │        │                  │                  │（B）在對面拿波里披薩那裡           │        │但我沒有出│        ║    ║
║      │        │                  │                  │（A）包1 包「硬的」給我             │        │去跟阿志碰│        ║    ║
║      │        │                  │                  │（B）好啦                           │        │到面，因為│        ║    ║
║      │        │                  │                  │（A）你拿筆記一下，我電話留給你，叫 │        │我不認識阿│        ║    ║
║      │        │                  │                  │     恩平晚上打給我，電話是00000000 │        │志。我只是│        ║    ║
║      │        │                  │                  │（B）好                             │        │聽丙○○說│        ║    ║
║      │        │                  │                  │（A）你現在馬上出來，我騎機車在這裡 │        │有這個人。│        ║    ║
║      │        │                  │                  │     等                             │        │（本院卷四│        ║    ║
║      │        │                  │                  │（B）好啦                           │        │第14頁反面│        ║    ║
║      │        │                  │                  │                                    │        │至第15頁）│        ║    ║
╠═══╪════╪═════════╪═════════╪══════════════════╪════╪═════╪════╣    ║
║960718│02:08:57│0000000000鄒聲國  │0000000000蘇雅惠  │（A）我找「恩平」                   │同上卷第│鄒聲國拒絕│丙○○：║    ║
║      │        │（綽號「中國」）  │                  │（B）ㄟ，他不在，你是誰             │66至67頁│證言。釋明│認識「中║    ║
║      │        │                  │                  │（A）我是「中國」                   │即第196 │：00000000│國」，我║    ║
║      │        │                  │                  │（B）你要處理東西嗎                 │至197頁 │70 我 有用│不知道他║    ║
║      │        │                  │                  │（A）是啊！我要「硬的」             │        │過一陣子。│的本名。║    ║
║      │        │                  │                  │（B）你要多少                       │        │我的綽號是│我們曾經║    ║
║      │        │                  │                  │（A）怎麼算                         │        │阿國，也有│一起出錢║    ║
║      │        │                  │                  │（B）1克25                          │        │人叫我中國│買海洛因║    ║
║      │        │                  │                  │（A）我拿一半算1300可以嗎           │        │，被告三人│。我打電║    ║
║      │        │                  │                  │（B）好啦                           │        │我都不認識│話去調，║    ║
║      │        │                  │                  │（A）要去哪裡找你                   │        │，我也不認│先幫他出║    ║
║      │        │                  │                  │（B）南勢角麥當勞                   │        │識蘇雅惠。│錢拿回毒║    ║
║      │        │                  │                  │（A）在哪裡                         │        │（本院卷三│品、或先║    ║
║      │        │                  │                  │（B）在捷運站那裡                   │        │第174 頁）│跟他收錢║    ║
║      │        │                  │                  │（A）我知道了，附近有1個夜市        │        │          │再去拿毒║    ║
║      ├────┼─────────┼─────────┼──────────────────┼────┤          │品（本院║    ║
║      │03:01:48│0000000000鄒聲國  │0000000000不詳男子│（A）我「中國」，剛剛跟我講電話那位 │同上卷第│蘇雅惠：是│卷一第41║    ║
║      │        │（綽號「中國」）  │                  │     小姐ㄟ                         │66至67頁│我跟中國講│頁反面）║    ║
║      │        │                  │                  │（B）她已經出去了                   │即第196 │的話，他原│。不認識║    ║
║      │        │                  │                  │（A）好                             │至197頁 │本是要找蘇│鄒聲國。║    ║
╟───┼────┼─────────┼─────────┼──────────────────┼────┤恩平，我跟│（本院卷║    ║
║960719│00:03:04│0000000000鄒聲國  │0000000000蘇雅惠  │（A）我「中國」！今天打了一整天電話 │同上卷第│他說丙○○│六第14頁║    ║
║      │        │（綽號「中國」）  │                  │     都沒人接                       │69頁    │不在，蘇恩│反面）。║    ║
║      │        │                  │                  │（B）我在睡覺                       │        │平的朋友很│        ║    ║
║      │        │                  │                  │（A）昨天送東西來那個是誰，現在是你 │        │多我都不認│        ║    ║
║      │        │                  │                  │     跟他一起在做了嗎？「恩平」交給 │        │識但有聽過│        ║    ║
║      │        │                  │                  │     你們做了是嗎？                 │        │名字，中國│        ║    ║
║      │        │                  │                  │（B）「恩平」是我弟弟               │        │常常叫蘇恩│        ║    ║
║      │        │                  │                  │（A）我以後要打給誰！要打哪壹支！   │        │平幫他拿東│        ║    ║
║      │        │                  │                  │（B）我昨天不是有留1支0930的電話嗎？│        │西，當天他│        ║    ║
║      │        │                  │                  │     以後就打那1支                  │        │要丙○○拿│        ║    ║
║      │        │                  │                  │（A）你現在有在那裡嗎？             │        │安非他命1 │        ║    ║
║      │        │                  │                  │（B）有啦！你要多少？               │        │克的1 半。│        ║    ║
║      │        │                  │                  │（A）我問一下，看要多少等一下再打給 │        │當天沒有拿│        ║    ║
║      │        │                  │                  │     妳                             │        │給他。中國│        ║    ║
╟───┼────┼─────────┼─────────┼──────────────────┼────┤要我分一些│        ║    ║
║960727│07:52:19│0000000000鄒聲國  │0000000000丙○○  │（A）喂！我「中國」！               │同上卷第│給它，跟他│        ║    ║
║      │        │（綽號「中國」）  │                  │（B）ㄟ                             │208頁   │約地點，但│        ║    ║
║      │        │                  │                  │（A）我先拿1000，我還欠你500        │        │我沒有出去│        ║    ║
║      │        │                  │                  │（B）你是欠我姐還是欠我             │        │，我叫我老│        ║    ║
║      │        │                  │                  │（A）一樣嗎                         │        │公騙中國說│        ║    ║
║      │        │                  │                  │（B）一樣                           │        │我出去了。│        ║    ║
║      │        │                  │                  │（A）這樣我先拿1000，500先欠著      │        │（本院卷四│        ║    ║
║      │        │                  │                  │（B）好啦                           │        │第15頁至反│        ║    ║
║      │        │                  │                  │（A）一樣嗎？我從土城過去           │        │面）      │        ║    ║
║      │        │                  │                  │（B）對啦                           │        │          │        ║    ║
║      │        │                  │                  │（A）好啦！我到「中華電信」打給你   │        │          │        ║    ║
║      ├────┼─────────┼─────────┼──────────────────┼────┤          │        ║    ║
║      │08:26:44│0000000000鄒聲國  │0000000000丙○○  │（A）「恩平」！                     │同上卷第│          │        ║    ║
║      │        │（綽號「中國」）  │                  │（B）ㄟ                             │208頁   │          │        ║    ║
║      │        │                  │                  │（A）我到了，我在「中華電信」公共電 │        │          │        ║    ║
║      │        │                  │                  │     話這裡                         │        │          │        ║    ║
║      │        │                  │                  │（B）好啦                           │        │          │        ║    ║
╠═══╪════╪═════════╪═════════╪══════════════════╪════╪═════╪════╣    ║
║960718│04:51:15│00000000高舜忠（綽│0000000000蘇雅惠  │（B）你是「坎仔忠」？               │同上卷第│高舜忠：  │丙○○：║    ║
║      │        │號「坎仔忠」）【申│                  │（A）ㄟ，你那邊有「男生」嗎？       │67頁即第│我於96年7 │認識高舜║    ║
║      │        │登人洪展賢】      │                  │（B）有啦，剩下1克，你那邊全部都沒有│197頁   │、8 月間向│忠即「坎║    ║
║      │        │                  │                  │     了？還出給人家還是怎樣？       │        │綽號阿平之│仔忠」，║    ║
║      │        │                  │                  │（A）我是要留一些自己用的           │        │男子以新臺│我會請他║    ║
║      │        │                  │                  │（B）我只剩下1克而已，等早上再拿吧，│        │幣2500元購│吸安非他║    ║
║      │        │                  │                  │     還是你要過來拿這1克？          │        │買安非他命│命，不會║    ║
║      │        │                  │                  │（A）你在3樓嗎？                    │        │1 公克，交│跟他收錢║    ║
║      │        │                  │                  │（B）沒有啦，在7樓                  │        │易地點都在│。（本院║    ║
║      │        │                  │                  │（A）我到了打給你                   │        │他加樓下即│卷六第15║    ║
║      │        │                  │                  │（B）對了，你之前都是向誰拿東西？向 │        │臺北縣中和│頁）    ║    ║
║      │        │                  │                  │     誰調東西？是「阿平」嗎？       │        │市○○路東│        ║    ║
║      │        │                  │                  │（A）跟恩平，因為「阿平」的東西都是 │        │森購物。海│甲○○：║    ║
║      │        │                  │                  │     放在恩平那裡，所以後來我都找恩 │        │洛因是朋友│毒品是蘇║    ║
║      │        │                  │                  │     平拿                           │        │恩平請我吸│恩平跟我║    ║
║      │        │                  │                  │（B）我跟他們是不相干的，因為「阿平 │        │食的。（本│合資我出║    ║
║      │        │                  │                  │     」的東西都放在恩平那裡，所以恩 │        │院卷一第12│面去拿，║    ║
║      │        │                  │                  │     平都比較便宜，現在我手上這1克東│        │2 頁）綽號│有時蘇恩║    ║
║      │        │                  │                  │     西是「阿平」那邊的，拿了有點後 │        │「阿忠」、│平調不到║    ║
║      │        │                  │                  │     悔                             │        │「坎仔忠」│東西我會║    ║
║      │        │                  │                  │（A）東西不好嗎？                   │        │，有吸食安│幫他調，║    ║
║      │        │                  │                  │（B）不是，我不知道他會算我這種價錢 │        │非他命，蘇│丙○○也║    ║
║      │        │                  │                  │（A）他怎樣算給你？                 │        │恩平會請我│會幫我調║    ║
║      │        │                  │                  │（B）他算我1克2000                  │        │用，我去找│，所以蘇║    ║
║      │        │                  │                  │（A）你跟他處理多少？               │        │丙○○時才│雅惠才誤║    ║
║      │        │                  │                  │（B）好了，我不想講了，你要過來拿嗎 │        │吸。認識陳│會東西是║    ║
║      │        │                  │                  │     ？                             │        │志鵬，綽號│我的。（║    ║
║      │        │                  │                  │（A）好啦，我過去                   │        │「阿平」，│本院卷四║    ║
║      │        │                  │                  │                                    │        │沒有跟陳志│第19頁）║    ║
║      │        │                  │                  │                                    │        │鵬買過毒品│        ║    ║
║      │        │                  │                  │                                    │        │。筆錄是警│        ║    ║
║      │        │                  │                  │                                    │        │察去北監借│        ║    ║
║      │        │                  │                  │                                    │        │訊我，是警│        ║    ║
║      │        │                  │                  │                                    │        │察叫我這樣│        ║    ║
║      │        │                  │                  │                                    │        │講，在場有│        ║    ║
║      │        │                  │                  │                                    │        │監獄的人，│        ║    ║
║      │        │                  │                  │                                    │        │我沒注意監│        ║    ║
║      │        │                  │                  │                                    │        │獄的人有沒│        ║    ║
║      │        │                  │                  │                                    │        │有聽到，筆│        ║    ║
║      │        │                  │                  │                                    │        │錄有我的簽│        ║    ║
║      │        │                  │                  │                                    │        │名，我是跟│        ║    ║
║      │        │                  │                  │                                    │        │警察說蘇雅│        ║    ║
║      │        │                  │                  │                                    │        │惠拿給我，│        ║    ║
║      │        │                  │                  │                                    │        │我沒有給蘇│        ║    ║
║      │        │                  │                  │                                    │        │雅惠錢。09│        ║    ║
║      │        │                  │                  │                                    │        │00000000是│        ║    ║
║      │        │                  │                  │                                    │        │我用過的手│        ║    ║
║      │        │                  │                  │                                    │        │機，有用這│        ║    ║
║      │        │                  │                  │                                    │        │支電話跟蘇│        ║    ║
║      │        │                  │                  │                                    │        │恩平聯絡。│        ║    ║
║      │        │                  │                  │                                    │        │（本院卷）│        ║    ║
║      │        │                  │                  │                                    │        │          │        ║    ║
║      │        │                  │                  │                                    │        │蘇雅惠：  │        ║    ║
║      │        │                  │                  │                                    │        │是我跟坎仔│        ║    ║
║      │        │                  │                  │                                    │        │忠的談話。│        ║    ║
║      │        │                  │                  │                                    │        │因為甲○○│        ║    ║
║      │        │                  │                  │                                    │        │跟丙○○走│        ║    ║
║      │        │                  │                  │                                    │        │很近，所以│        ║    ║
║      │        │                  │                  │                                    │        │甲○○出門│        ║    ║
║      │        │                  │                  │                                    │        │毒品不能帶│        ║    ║
║      │        │                  │                  │                                    │        │在身上，就│        ║    ║
║      │        │                  │                  │                                    │        │放在丙○○│        ║    ║
║      │        │                  │                  │                                    │        │那裡，坎仔│        ║    ║
║      │        │                  │                  │                                    │        │忠就會直接│        ║    ║
║      │        │                  │                  │                                    │        │找丙○○。│        ║    ║
║      │        │                  │                  │                                    │        │我有聽蘇恩│        ║    ║
║      │        │                  │                  │                                    │        │平講過這種│        ║    ║
║      │        │                  │                  │                                    │        │情形。我去│        ║    ║
║      │        │                  │                  │                                    │        │丙○○那裡│        ║    ║
║      │        │                  │                  │                                    │        │我才知道陳│        ║    ║
║      │        │                  │                  │                                    │        │志鵬東西放│        ║    ║
║      │        │                  │                  │                                    │        │他那邊，是│        ║    ║
║      │        │                  │                  │                                    │        │丙○○跟我│        ║    ║
║      │        │                  │                  │                                    │        │說東西是陳│        ║    ║
║      │        │                  │                  │                                    │        │志鵬的，我│        ║    ║
║      │        │                  │                  │                                    │        │才知道這1 │        ║    ║
║      │        │                  │                  │                                    │        │克安非他命│        ║    ║
║      │        │                  │                  │                                    │        │我才知道這│        ║    ║
║      │        │                  │                  │                                    │        │1 克是陳志│        ║    ║
║      │        │                  │                  │                                    │        │鵬的。有1 │        ║    ║
║      │        │                  │                  │                                    │        │次我去蘇恩│        ║    ║
║      │        │                  │                  │                                    │        │平家找他，│        ║    ║
║      │        │                  │                  │                                    │        │甲○○也在│        ║    ║
║      │        │                  │                  │                                    │        │那裡，蘇恩│        ║    ║
║      │        │                  │                  │                                    │        │平那裡沒有│        ║    ║
║      │        │                  │                  │                                    │        │毒品，就順│        ║    ║
║      │        │                  │                  │                                    │        │便問陳至朋│        ║    ║
║      │        │                  │                  │                                    │        │友沒有，陳│        ║    ║
║      │        │                  │                  │                                    │        │志鵬說他那│        ║    ║
║      │        │                  │                  │                                    │        │裡有一點，│        ║    ║
║      │        │                  │                  │                                    │        │就先拿一點│        ║    ║
║      │        │                  │                  │                                    │        │給我，大概│        ║    ║
║      │        │                  │                  │                                    │        │半克或1 克│        ║    ║
║      │        │                  │                  │                                    │        │，沒有給錢│        ║    ║
║      │        │                  │                  │                                    │        │，地點在景│        ║    ║
║      │        │                  │                  │                                    │        │平路169 巷│        ║    ║
║      │        │                  │                  │                                    │        │9 號3 樓。│        ║    ║
║      │        │                  │                  │                                    │        │我拿的時間│        ║    ║
║      │        │                  │                  │                                    │        │應該是坎仔│        ║    ║
║      │        │                  │                  │                                    │        │忠打電話來│        ║    ║
║      │        │                  │                  │                                    │        │前2 、30分│        ║    ║
║      │        │                  │                  │                                    │        │鐘，我去蘇│        ║    ║
║      │        │                  │                  │                                    │        │恩平家找蘇│        ║    ║
║      │        │                  │                  │                                    │        │恩平拿安非│        ║    ║
║      │        │                  │                  │                                    │        │他命，是跟│        ║    ║
║      │        │                  │                  │                                    │        │丙○○拿的│        ║    ║
║      │        │                  │                  │                                    │        │。丙○○沒│        ║    ║
║      │        │                  │                  │                                    │        │有收我2 千│        ║    ║
║      │        │                  │                  │                                    │        │元，因為蘇│        ║    ║
║      │        │                  │                  │                                    │        │恩平跟我說│        ║    ║
║      │        │                  │                  │                                    │        │東西是陳志│        ║    ║
║      │        │                  │                  │                                    │        │鵬的。蘇恩│        ║    ║
║      │        │                  │                  │                                    │        │平口頭上有│        ║    ║
║      │        │                  │                  │                                    │        │說要算我這│        ║    ║
║      │        │                  │                  │                                    │        │個價錢，可│        ║    ║
║      │        │                  │                  │                                    │        │是我最後沒│        ║    ║
║      │        │                  │                  │                                    │        │有給他錢。│        ║    ║
║      │        │                  │                  │                                    │        │因為我有3 │        ║    ║
║      │        │                  │                  │                                    │        │樓的鑰匙，│        ║    ║
║      │        │                  │                  │                                    │        │我救自己去│        ║    ║
║      │        │                  │                  │                                    │        │拿丙○○家│        ║    ║
║      │        │                  │                  │                                    │        │裡的東西。│        ║    ║
║      │        │                  │                  │                                    │        │我先問蘇恩│        ║    ║
║      │        │                  │                  │                                    │        │平東西，問│        ║    ║
║      │        │                  │                  │                                    │        │完之後蘇恩│        ║    ║
║      │        │                  │                  │                                    │        │秤說2 千元│        ║    ║
║      │        │                  │                  │                                    │        │的事，沒多│        ║    ║
║      │        │                  │                  │                                    │        │久坎仔忠就│        ║    ║
║      │        │                  │                  │                                    │        │打電話來。│        ║    ║
║      │        │                  │                  │                                    │        │（本院卷四│        ║    ║
║      │        │                  │                  │                                    │        │第16頁、第│        ║    ║
║      │        │                  │                  │                                    │        │17頁、第18│        ║    ║
║      │        │                  │                  │                                    │        │頁、反面）│        ║    ║
╟───┼────┼─────────┼─────────┼──────────────────┼────┼─────┼────╢    ║
║960831│00:54   │0000000000高舜忠  │0000000000丙○○  │（A）喂？                           │        │內容是我說│        ║    ║
║      │        │                  │                  │（B）喂                             │        │的，是要用│        ║    ║
║      │        │                  │                  │（A）住碧海橋那個，他哥拿1 個GUCCI  │        │GUCCI 包換│        ║    ║
║      │        │                  │                  │     的皮夾給他，那個是正的，要2 萬3│        │K 他命，後│        ║    ║
║      │        │                  │                  │     千8 ，拿到後他想說可不可以跟我 │        │來沒有換。│        ║    ║
║      │        │                  │                  │     們換東西，男生。               │        │（本院卷三│        ║    ║
║      │        │                  │                  │（B）要換？                         │        │第169 頁反│        ║    ║
║      │        │                  │                  │（A）看你啊                         │        │面至第173 │        ║    ║
║      │        │                  │                  │（B）我等一下打給你在說，你在哪裡？ │        │頁反面）  │        ║    ║
║      │        │                  │                  │（A）我等一下去安坑要載我馬子回去   │        │          │        ║    ║
║      │        │                  │                  │（B）你在哪？                       │        │          │        ║    ║
║      │        │                  │                  │（A）我現在在大潤發，新店碧海橋的大 │        │          │        ║    ║
║      │        │                  │                  │     潤發                           │        │          │        ║    ║
║      │        │                  │                  │（B）沒有，我在木柵那裡啊           │        │          │        ║    ║
║      │        │                  │                  │（A）木柵？你現在過來找我嗎？       │        │          │        ║    ║
║      │        │                  │                  │（B）你跟誰？                       │        │          │        ║    ║
║      │        │                  │                  │（A）跟我馬子啊                     │        │          │        ║    ║
║      │        │                  │                  │（B）好啦，你再打給我，bye.         │        │          │        ║    ║
╟───┼────┼─────────┼─────────┼──────────────────┼────┼─────┤        ║    ║
║960901│16:23   │0000000000高舜忠  │0000000000丙○○  │（B）怎樣？                         │        │講到41是指│        ║    ║
║      │        │                  │                  │（A）喂？你有打給我喔？             │        │K 他命，臭│        ║    ║
║      │        │                  │                  │（B）沒有啊                         │        │弟叫我問的│        ║    ║
║      │        │                  │                  │（A）有啊，你是快睡著了喔？         │        │。第148 頁│        ║    ║
║      │        │                  │                  │（B）沒有啦                         │        │是打給臭弟│        ║    ║
║      │        │                  │                  │（A）你是快睡著了喔？               │        │的。（本院│        ║    ║
║      │        │                  │                  │（B）沒有啊                         │        │卷三第169 │        ║    ║
║      │        │                  │                  │（A）好啦，我現在過去               │        │頁反面至第│        ║    ║
║      │        │                  │                  │（B）找我幹嘛？                     │        │173 頁反面│        ║    ║
║      │        │                  │                  │（A）找你能幹嘛？                   │        │）        │        ║    ║
║      │        │                  │                  │（B）找我幹嘛？我這裡只剩41啊       │        │          │        ║    ║
║      │        │                  │                  │（A）你出給臭弟那個啊？             │        │          │        ║    ║
║      │        │                  │                  │（B）對啊                           │        │          │        ║    ║
║      │        │                  │                  │（A）我在等他拿完我才有辦法再去拿啊 │        │          │        ║    ║
║      │        │                  │                  │     。你打給他他都沒有接嗎？       │        │          │        ║    ║
║      │        │                  │                  │（B）不知道，就沒有再打             │        │          │        ║    ║
║      │        │                  │                  │（A）好，我等會再打                 │        │          │        ║    ║
║      │        │                  │                  │（B）好                             │        │          │        ║    ║
║      ├────┼─────────┼─────────┼──────────────────┼────┤          │        ║    ║
║      │18:46   │0000000000        │0000000000丙○○  │（C）喂                             │        │          │        ║    ║
║      │        │（A）高舜忠       │                  │（B）喂                             │        │          │        ║    ║
║      │        │（C）不詳男子     │                  │（C）喂，等一下喔（將電話拿給A ）   │        │          │        ║    ║
║      │        │                  │                  │（B）啊你不煮麵給我吃喔？           │        │          │        ║    ║
║      │        │                  │                  │（A）我煮給你吃                     │        │          │        ║    ║
║      │        │                  │                  │（B）怎樣？                         │        │          │        ║    ║
║      │        │                  │                  │（A）我剛才打電話給臭弟仔，臭弟他馬 │        │          │        ║    ║
║      │        │                  │                  │     子說，我問她說，她男朋友有沒有 │        │          │        ║    ║
║      │        │                  │                  │     確定要，她說她不知道也不確定。 │        │          │        ║    ║
║      │        │                  │                  │     沒關係不然你就先去好了，他馬子 │        │          │        ║    ║
║      │        │                  │                  │     也不能做怎樣，我就說妳把他叫起 │        │          │        ║    ║
║      │        │                  │                  │     來聽一下電話啊                 │        │          │        ║    ║
║      │        │                  │                  │（B）他馬子不敢叫？                 │        │          │        ║    ║
║      │        │                  │                  │（A）我不知道，他馬子聲音還滿可愛的 │        │          │        ║    ║
║      │        │                  │                  │     說                             │        │          │        ║    ║
║      │        │                  │                  │（B）他馬子我看過啊                 │        │          │        ║    ║
║      │        │                  │                  │（A）好看嗎？                       │        │          │        ║    ║
║      │        │                  │                  │（B）聽五角說好像普普啊             │        │          │        ║    ║
║      │        │                  │                  │（A）普普喔？                       │        │          │        ║    ║
║      │        │                  │                  │（B）可是我跟他們去餐廳有看到啊，在 │        │          │        ║    ║
║      │        │                  │                  │     那個小北啊                     │        │          │        ║    ║
║      │        │                  │                  │（A）有嗎？我沒有印象               │        │          │        ║    ║
║      │        │                  │                  │〈略〉                              │        │          │        ║    ║
║      │        │                  │                  │（A）他還在睡嗎？                   │        │          │        ║    ║
║      │        │                  │                  │（B）不然就等他睡起來再說啊         │        │          │        ║    ║
║      │        │                  │                  │（A）他是跟我說，他就叫我們勇敢拿， │        │          │        ║    ║
║      │        │                  │                  │     我就問他說敢不敢拿？           │        │          │        ║    ║
║      │        │                  │                  │（B）他說他不敢啊？                 │        │          │        ║    ║
║      │        │                  │                  │（A）對啊                           │        │          │        ║    ║
║      │        │                  │                  │（B）你說什麼？                     │        │          │        ║    ║
║      │        │                  │                  │（A）他現在吃軟的上癮了，你係咧     │        │          │        ║    ║
║      │        │                  │                  │（B）然後咧？                       │        │          │        ║    ║
║      │        │                  │                  │（A）他說（訊號不清）女生吃上癮了， │        │          │        ║    ║
║      │        │                  │                  │     男生（訊號不清）對他不重要啊， │        │          │        ║    ║
║      │        │                  │                  │     反正他是要拿回去自己出給人家的 │        │          │        ║    ║
║      │        │                  │                  │     啦                             │        │          │        ║    ║
║      │        │                  │                  │（B）我知道啊                       │        │          │        ║    ║
║      │        │                  │                  │（A）對啊                           │        │          │        ║    ║
║      │        │                  │                  │（B）不然看怎樣再說啦               │        │          │        ║    ║
║      │        │                  │                  │（A）嗯                             │        │          │        ║    ║
║      ├────┼─────────┼─────────┼──────────────────┼────┼─────┤        ║    ║
║      │        │                  │                  │                                    │        │第141 頁  │        ║    ║
║      │        │                  │                  │                                    │        │是我打給阿│        ║    ║
║      │        │                  │                  │                                    │        │勇，我問他│        ║    ║
║      │        │                  │                  │                                    │        │有沒有男生│        ║    ║
║      │        │                  │                  │                                    │        │是無聊亂問│        ║    ║
║      │        │                  │                  │                                    │        │的，阿勇後│        ║    ║
║      │        │                  │                  │                                    │        │來沒有找我│        ║    ║
║      │        │                  │                  │                                    │        │，我是問阿│        ║    ║
║      │        │                  │                  │                                    │        │勇有沒有安│        ║    ║
║      │        │                  │                  │                                    │        │非他命，談│        ║    ║
║      │        │                  │                  │                                    │        │女生是叫阿│        ║    ║
║      │        │                  │                  │                                    │        │勇幫我出海│        ║    ║
║      │        │                  │                  │                                    │        │洛因，那是│        ║    ║
║      │        │                  │                  │                                    │        │別人叫我問│        ║    ║
║      │        │                  │                  │                                    │        │的，是朋友│        ║    ║
║      │        │                  │                  │                                    │        │的海洛因。│        ║    ║
║      │        │                  │                  │                                    │        │我跟丙○○│        ║    ║
║      │        │                  │                  │                                    │        │借幾千元，│        ║    ║
║      │        │                  │                  │                                    │        │用錢還，這│        ║    ║
║      │        │                  │                  │                                    │        │些話是我說│        ║    ║
║      │        │                  │                  │                                    │        │的。我跟陳│        ║    ║
║      │        │                  │                  │                                    │        │志鵬不熟。│        ║    ║
║      │        │                  │                  │                                    │        │我有跟蘇恩│        ║    ║
║      │        │                  │                  │                                    │        │平、蘇雅惠│        ║    ║
║      │        │                  │                  │                                    │        │拿過安非他│        ║    ║
║      │        │                  │                  │                                    │        │命，2 人都│        ║    ║
║      │        │                  │                  │                                    │        │沒有跟我收│        ║    ║
║      │        │                  │                  │                                    │        │錢。（本院│        ║    ║
║      │        │                  │                  │                                    │        │卷三第169 │        ║    ║
║      │        │                  │                  │                                    │        │頁反面至第│        ║    ║
║      │        │                  │                  │                                    │        │173 頁反面│        ║    ║
║      │        │                  │                  │                                    │        │）        │        ║    ║
╠═══╪════╪═════════╪═════════╪══════════════════╪════╪═════╪════╣    ║
║960720│12:04:05│0000000000裴家德  │0000000000林湘庭？│（A）恩平！                         │同上卷第│我跟武雄去│丙○○：║    ║
║      │        │【申登人裴英雄】  │                  │（B）你是誰？                       │70頁即第│中和的時候│不認識裴║    ║
║      │        │                  │                  │（A）我「阿德」                     │200頁   │看過林湘庭│家德。（║    ║
║      │        │                  │                  │（B）找他有事嗎？                   │（無監聽│。丙○○沒│本院卷第║    ║
║      │        │                  │                  │（A）先弄1張                        │錄音帶）│看過，那時│15頁）  ║    ║
║      │        │                  │                  │（B）什麼時候會到                   │        │我在樓下，│        ║    ║
║      │        │                  │                  │（A）要到哪裡你要跟我講ㄟ           │        │林湘庭下來│        ║    ║
║      │        │                  │                  │（B）一樣                           │        │拿藥給武雄│        ║    ║
║      │        │                  │                  │（A）到中華電信嗎？                 │        │，是一號的│        ║    ║
║      │        │                  │                  │（B）我馬上過去了                   │        │藥，我跟武│        ║    ║
║      │        │                  │                  │（A）好啦                           │        │雄一起買，│        ║    ║
║      ├────┼─────────┼─────────┼──────────────────┼────┤是一千元的│        ║    ║
║      │12:18:35│00000000裴家德    │0000000000蘇雅惠  │（A）我到了，在中華電信             │同上卷第│，是海洛因│        ║    ║
║      │        │【臺北縣中和市景平│                  │（B）我們到上次那個地方             │70頁即第│。半年了，│        ║    ║
║      │        │路157號公用電話】 │                  │（A）上次哪個地方你要跟我講，不然我 │200頁   │很久了，去│        ║    ║
║      │        │                  │                  │     不知道                         │        │年上半年，│        ║    ║
║      │        │                  │                  │（B）好樂迪對面                     │        │夏天的時候│        ║    ║
║      │        │                  │                  │（A）好啦！我知道，我馬上到，你幾分 │        │的事情。當│        ║    ║
║      │        │                  │                  │     鐘會到？                       │        │初跟林湘庭│        ║    ║
║      │        │                  │                  │（B）5分鐘內                        │        │見面是武雄│        ║    ║
║      │        │                  │                  │（A）是你要出來嗎？我有看過你嗎？   │        │帶我去的，│        ║    ║
║      │        │                  │                  │（B）是的，我穿白色衣服             │        │我跟武雄聯│        ║    ║
║      │        │                  │                  │（A）好啦！我騎白色50機車           │        │絡，武雄用│        ║    ║
║      │        │                  │                  │（B）好啦                           │        │我的電話打│        ║    ║
║      │        │                  │                  │                                    │        │給林湘庭。│        ║    ║
║      │        │                  │                  │                                    │        │打電話的時│        ║    ║
║      │        │                  │                  │                                    │        │候我有在現│        ║    ║
║      │        │                  │                  │                                    │        │場，但我不│        ║    ║
║      │        │                  │                  │                                    │        │知道他們說│        ║    ║
║      │        │                  │                  │                                    │        │什麼，武雄│        ║    ║
║      │        │                  │                  │                                    │        │拿了就走了│        ║    ║
║      │        │                  │                  │                                    │        │。我平常是│        ║    ║
║      │        │                  │                  │                                    │        │吃安仔，我│        ║    ║
║      │        │                  │                  │                                    │        │沒有用過海│        ║    ║
║      │        │                  │                  │                                    │        │洛因，是武│        ║    ║
║      │        │                  │                  │                                    │        │雄找我公家│        ║    ║
║      │        │                  │                  │                                    │        │我才有用。│        ║    ║
║      │        │                  │                  │                                    │        │我沒有外號│        ║    ║
║      │        │                  │                  │                                    │        │，大家都叫│        ║    ║
║      │        │                  │                  │                                    │        │我阿德。我│        ║    ║
║      │        │                  │                  │                                    │        │有一隻手機│        ║    ║
║      │        │                  │                  │                                    │        │0000000000│        ║    ║
║      │        │                  │                  │                                    │        │，但警察沒│        ║    ║
║      │        │                  │                  │                                    │        │收我就沒有│        ║    ║
║      │        │                  │                  │                                    │        │用了，最後│        ║    ║
║      │        │                  │                  │                                    │        │一次用的時│        ║    ║
║      │        │                  │                  │                                    │        │候是武雄拿│        ║    ║
║      │        │                  │                  │                                    │        │去打的時候│        ║    ║
║      │        │                  │                  │                                    │        │，那是易付│        ║    ║
║      │        │                  │                  │                                    │        │卡。武雄跟│        ║    ║
║      │        │                  │                  │                                    │        │我只有借一│        ║    ║
║      │        │                  │                  │                                    │        │次，其他都│        ║    ║
║      │        │                  │                  │                                    │        │沒有借過，│        ║    ║
║      │        │                  │                  │                                    │        │我也沒有自│        ║    ║
║      │        │                  │                  │                                    │        │己打過。我│        ║    ║
║      │        │                  │                  │                                    │        │不認識陳志│        ║    ║
║      │        │                  │                  │                                    │        │鵬。我與被│        ║    ║
║      │        │                  │                  │                                    │        │告二人沒有│        ║    ║
║      │        │                  │                  │                                    │        │金錢往來。│        ║    ║
║      │        │                  │                  │                                    │        │0000000000│        ║    ║
║      │        │                  │                  │                                    │        │這一支是我│        ║    ║
║      │        │                  │                  │                                    │        │父親的名字│        ║    ║
║      │        │                  │                  │                                    │        │，都是我在│        ║    ║
║      │        │                  │                  │                                    │        │用。（提示│        ║    ║
║      │        │                  │                  │                                    │        │96警聲搜字│        ║    ║
║      │        │                  │                  │                                    │        │第1694號卷│        ║    ║
║      │        │                  │                  │                                    │        │第70頁第一│        ║    ║
║      │        │                  │                  │                                    │        │則通聯譯文│        ║    ║
║      │        │                  │                  │                                    │        │）96年7月 │        ║    ║
║      │        │                  │                  │                                    │        │20日下午12│        ║    ║
║      │        │                  │                  │                                    │        │時4分這通 │        ║    ║
║      │        │                  │                  │                                    │        │電話是武雄│        ║    ║
║      │        │                  │                  │                                    │        │打的。我不│        ║    ║
║      │        │                  │                  │                                    │        │知道為何打│        ║    ║
║      │        │                  │                  │                                    │        │的人說「我│        ║    ║
║      │        │                  │                  │                                    │        │阿德」，我│        ║    ║
║      │        │                  │                  │                                    │        │沒有打過這│        ║    ║
║      │        │                  │                  │                                    │        │通電話。打│        ║    ║
║      │        │                  │                  │                                    │        │的人說用一│        ║    ║
║      │        │                  │                  │                                    │        │張，是海洛│        ║    ║
║      │        │                  │                  │                                    │        │因，一張壹│        ║    ║
║      │        │                  │                  │                                    │        │千元的意思│        ║    ║
║      │        │                  │                  │                                    │        │。我確定有│        ║    ║
║      │        │                  │                  │                                    │        │拿到壹千元│        ║    ║
║      │        │                  │                  │                                    │        │的海洛因，│        ║    ║
║      │        │                  │                  │                                    │        │我跟武雄公│        ║    ║
║      │        │                  │                  │                                    │        │家，我本來│        ║    ║
║      │        │                  │                  │                                    │        │不要但武雄│        ║    ║
║      │        │                  │                  │                                    │        │叫我要拿，│        ║    ║
║      │        │                  │                  │                                    │        │我只有去過│        ║    ║
║      │        │                  │                  │                                    │        │這一次。（│        ║    ║
║      │        │                  │                  │                                    │        │本院卷四第│        ║    ║
║      │        │                  │                  │                                    │        │251頁至252│        ║    ║
║      │        │                  │                  │                                    │        │頁反面）  │        ║    ║
╠═══╪════╪═════════╪═════════╪══════════════════╪════╪═════╪════╣    ║
║960722│18:56:38│0000000000丙○○  │0000000000不詳男子│（A）你是誰？                       │同上卷第│拒絕證言（│丙○○：║    ║
║      │        │                  │【申登人李金連】  │（B）恩平，我是「小英」             │201頁   │本院卷四第│不認識李║    ║
║      │        │                  │                  │（A）ㄟ                             │        │216 頁反面│金連或「║    ║
║      │        │                  │                  │（B）今天可以出嗎？                 │        │）        │小英」。║    ║
║      │        │                  │                  │（A）可以啦                         │        │          │（本院卷║    ║
║      │        │                  │                  │（B）價錢？                         │        │          │六第15頁║    ║
║      │        │                  │                  │（A）你要跟上次一樣嗎？             │        │          │）      ║    ║
║      │        │                  │                  │（B）上次是拿41                     │        │          │        ║    ║
║      │        │                  │                  │（A）41那16                         │        │          │        ║    ║
║      │        │                  │                  │（B）不到41ㄟ，1萬嗎？              │        │          │        ║    ║
║      │        │                  │                  │（A）1萬1                           │        │          │        ║    ║
║      │        │                  │                  │（B）算1萬啦                        │        │          │        ║    ║
║      │        │                  │                  │（A）沒辦法，以前就是這樣了         │        │          │        ║    ║
║      │        │                  │                  │（B）現在不是下來了？               │        │          │        ║    ║
║      │        │                  │                  │（A）有嗎？你去問一下，如果有你可以 │        │          │        ║    ║
║      │        │                  │                  │     找別人處理，我們這邊沒有降價， │        │          │        ║    ║
║      │        │                  │                  │     我有聽說要漲價了               │        │          │        ║    ║
║      │        │                  │                  │（B）我也有聽說，但是還沒有漲       │        │          │        ║    ║
║      │        │                  │                  │（A）現在外面也不好拿了             │        │          │        ║    ║
║      │        │                  │                  │（B）我知道，我大概12點打給你       │        │          │        ║    ║
╠═══╪════╪═════════╪═════════╪══════════════════╪════╪═════╪════╣    ║
║960825│12:24:52│0000000000不詳男子│0000000000丙○○  │（A）恩平，我今天晚上會去還你一半。 │同上卷第│拒絕證言  │丙○○：║    ║
║      │        │（綽號「大頭」）【│                  │（B）還我一半？                     │139至140│（本院卷四│「大頭」║    ║
║      │        │申登人林明賢】    │                  │（A）對啦，先還你一半，因為我剛剛去 │頁      │第216頁） │本名林明║    ║
║      │        │                  │                  │     處理事情，我拿到錢，這個錢要先 │        │          │賢，我們║    ║
║      │        │                  │                  │     拿給別人，晚上我的腳要拿2500元 │        │          │一起買海║    ║
║      │        │                  │                  │     給我，我先還你一半，這樣你懂吧 │        │          │洛因、安║    ║
║      │        │                  │                  │     ？                             │        │          │非他命（║    ║
║      │        │                  │                  │（B）你說1個？                      │        │          │本院卷一║    ║
║      │        │                  │                  │（A）ㄟ                             │        │          │第42頁反║    ║
║      │        │                  │                  │（B）你不是要拿1個？                │        │          │面）。認║    ║
║      │        │                  │                  │（A）對啦                           │        │          │識林明賢║    ║
║      │        │                  │                  │（B）這樣2500就可以回我了，為什麼才 │        │          │即「大頭║    ║
║      │        │                  │                  │     回我一半？                     │        │          │」，有一║    ║
║      │        │                  │                  │（A）因為我身上沒有錢               │        │          │起吸過毒║    ║
║      │        │                  │                  │（B）1個2000就好了                  │        │          │（本院卷║    ║
║      │        │                  │                  │（A）2000ㄟ，好啦，等一下你過來接我 │        │          │六第15頁║    ║
║      │        │                  │                  │     。                             │        │          │）。    ║    ║
║      │        │                  │                  │（B）好啦                           │        │          │        ║    ║
║      ├────┼─────────┼─────────┼──────────────────┼────┤          │        ║    ║
║      │14:20:58│0000000000不詳男子│0000000000丙○○  │（A）恩平，你出來了嗎？             │同上卷第│          │        ║    ║
║      │        │（綽號「大頭」）【│                  │（B）沒有，還是你過來？             │139至140│          │        ║    ║
║      │        │申登人林明賢】    │                  │（A）我沒有車子過去                 │頁      │          │        ║    ║
║      │        │                  │                  │（B）還是你要等我，我先載女朋友出去 │        │          │        ║    ║
║      │        │                  │                  │     。                             │        │          │        ║    ║
║      │        │                  │                  │（A）還有人要處理「女生」，我先給你 │        │          │        ║    ║
║      │        │                  │                  │     現金1000                       │        │          │        ║    ║
║      │        │                  │                  │（B）「女生」怎樣？                 │        │          │        ║    ║
║      │        │                  │                  │（A）人家要處理1000，剛好我身上有現 │        │          │        ║    ║
║      │        │                  │                  │     金1000元，我先給你，我朋友要處 │        │          │        ║    ║
║      │        │                  │                  │     理「女生」1000元。             │        │          │        ║    ║
║      │        │                  │                  │（B）好啦，我等一下打給你。         │        │          │        ║    ║
║      ├────┼─────────┼─────────┼──────────────────┼────┤          │        ║    ║
║      │14:44:37│0000000000不詳男子│0000000000林湘庭  │（A）你誰？                         │同上卷第│          │        ║    ║
║      │        │（綽號「大頭」）【│                  │（B）我「大頭」                     │139至140│          │        ║    ║
║      │        │申登人林明賢】    │                  │（A）他去買東西，你等一下           │頁      │          │        ║    ║
║      │        │                  │                  │（B）可是我到了ㄟ                   │        │          │        ║    ║
║      │        │                  │                  │（A）好，大概5分鐘                  │        │          │        ║    ║
╠═══╪════╪═════════╪═════════╪══════════════════╪════╪═════╪════╣    ║
║960831│20:46   │0000000000丙○○  │0000000000不詳男子│（A）喂                             │同上卷第│拒絕證言（│丙○○：║    ║
║      │        │                  │【申登人劉力賓】  │（B）喂                             │144至145│本院卷四第│不認識劉║    ║
║      │        │                  │                  │（A）嗯                             │頁      │67頁）    │力賓。（║    ║
║      │        │                  │                  │（B）我要「女」的                   │        │          │本院卷六║    ║
║      │        │                  │                  │（A）啊？                           │        │          │第15頁）║    ║
║      │        │                  │                  │（B）「女生」                       │        │          │        ║    ║
║      │        │                  │                  │（A）什麼東西啊？                   │        │          │        ║    ║
║      │        │                  │                  │（B）你在哪裡？                     │        │          │        ║    ║
║      │        │                  │                  │（A）啊？                           │        │          │        ║    ║
║      │        │                  │                  │（B）你在中和嗎？                   │        │          │        ║    ║
║      │        │                  │                  │（A）對啊                           │        │          │        ║    ║
║      │        │                  │                  │（B）那我過去找你喔                 │        │          │        ║    ║
║      │        │                  │                  │（A）誰要啊？                       │        │          │        ║    ║
║      │        │                  │                  │（B）啊？                           │        │          │        ║    ║
║      │        │                  │                  │（A）誰要？                         │        │          │        ║    ║
║      │        │                  │                  │（B）跟上次一樣啊                   │        │          │        ║    ║
║      │        │                  │                  │（A）對啊，送去延平西門町啊         │        │          │        ║    ║
║      │        │                  │                  │（B）啊？送去西門町幹嘛？           │        │          │        ║    ║
║      │        │                  │                  │（A）跟誰？                         │        │          │        ║    ║
║      │        │                  │                  │（B）沒有啊，上一次喔？我跟他過去樓 │        │          │        ║    ║
║      │        │                  │                  │     上那1個啊？喔，去那中和賓館那個│        │          │        ║    ║
║      │        │                  │                  │     黑龍仔？                       │        │          │        ║    ║
║      │        │                  │                  │（A）啊？                           │        │          │        ║    ║
║      │        │                  │                  │（B）中和賓館那1個，臭弟…          │        │          │        ║    ║
║      │        │                  │                  │（A）喔，一樣是不是？               │        │          │        ║    ║
║      │        │                  │                  │（B）對啊對啊                       │        │          │        ║    ║
║      │        │                  │                  │（A）要多久？                       │        │          │        ║    ║
║      │        │                  │                  │（B）我們快到了，我們現在在那個中正 │        │          │        ║    ║
║      │        │                  │                  │     路                             │        │          │        ║    ║
║      │        │                  │                  │（A）喔                             │        │          │        ║    ║
╠═══╪════╪═════════╪═════════╪══════════════════╪════╪═════╪════╣    ║
║960901│19:19   │0000000000丙○○  │0000000000陳永志【│（A）喂                             │同上卷第│吳春綢：  │丙○○：║    ║
║      │        │                  │申登人吳春綢】    │（B）恩平喔？有「男生」嗎？         │149頁   │0000000000│認識陳永║    ║
║      │        │                  │                  │（A）電話不要講這個，有啦           │        │這支是我大│志，就是║    ║
║      │        │                  │                  │（B）有喔？阿不多耶，要1張紙        │        │兒子陳永志│「阿志」║    ║
║      │        │                  │                  │（A）啊？                           │        │減刑出獄以│。（本院║    ║
║      │        │                  │                  │（B）要1而已ㄟ                      │        │後在用的。│卷六第15║    ║
║      │        │                  │                  │（A）好喔                           │        │他現在被關│頁）    ║    ║
║      │        │                  │                  │（B）可以嗎？                       │        │，在桃園看│        ║    ║
║      │        │                  │                  │（A）可以                           │        │守所，是97│        ║    ║
║      │        │                  │                  │（B）阿我要是過去我打給你喔         │        │年3月24日 │        ║    ║
║      │        │                  │                  │（A）好                             │        │進去關的。│        ║    ║
║      │        │                  │                  │                                    │        │陳永豐有時│        ║    ║
║      │        │                  │                  │                                    │        │也會拿這支│        ║    ║
║      │        │                  │                  │                                    │        │手機去用。│        ║    ║
║      │        │                  │                  │                                    │        │（本院卷二│        ║    ║
║      │        │                  │                  │                                    │        │第180頁） │        ║    ║
║      │        │                  │                  │                                    │        │          │        ║    ║
║      │        │                  │                  │                                    │        │陳永志（未│        ║    ║
║      │        │                  │                  │                                    │        │到）      │        ║    ║
╠═══╪════╪═════════╪═════════╪══════════════════╪════╪═════╪════╣    ║
║960902│04:48   │0000000000丙○○  │0000000000不詳男子│（A）喂                             │同上卷第│拒絕證言  │丙○○：║    ║
║      │        │                  │【申登人張敏誼】  │（B）喂，我跟你講喔，我可不可以跟你 │151、153│（本院卷五│不認識張║    ║
║      │        │                  │                  │     談一下事，好康的啦，好不好？   │頁      │第14頁）  │敏誼。（║    ║
║      │        │                  │                  │（A）你說說看啊                     │        │          │本院卷六║    ║
║      │        │                  │                  │（B）那個，你散的弄一些給阿兄處理一 │        │          │第15頁反║    ║
║      │        │                  │                  │     下，好不好？幫個忙一下，阿平又 │        │          │面）    ║    ║
║      │        │                  │                  │     睡覺，我不知道怎麼…好嗎？該不 │        │          │        ║    ║
║      │        │                  │                  │     會讓你…                       │        │          │        ║    ║
║      │        │                  │                  │（A）幾個？                         │        │          │        ║    ║
║      │        │                  │                  │（B）4個                            │        │          │        ║    ║
║      │        │                  │                  │（A）那我要怎麼算你？               │        │          │        ║    ║
║      │        │                  │                  │（B）看你啊，你幫個忙一下           │        │          │        ║    ║
║      │        │                  │                  │（A）你說說看                       │        │          │        ║    ║
║      │        │                  │                  │（B）不要我說啦，你幫個忙一下       │        │          │        ║    ║
║      │        │                  │                  │（A）對啊，那我要怎麼算你？你說，我 │        │          │        ║    ║
║      │        │                  │                  │     看我可不可以作，如果可以就OK啊 │        │          │        ║    ║
║      │        │                  │                  │（B）1918可以嗎？                   │        │          │        ║    ║
║      │        │                  │                  │（A）你說1個喔？                    │        │          │        ║    ║
║      │        │                  │                  │（B）對啊                           │        │          │        ║    ║
║      │        │                  │                  │（A）好啊，75要不要？               │        │          │        ║    ║
║      │        │                  │                  │（B）4個75，我…我…沒那麼多啦      │        │          │        ║    ║
║      │        │                  │                  │（A）要不然….那你不是要4個？       │        │          │        ║    ║
║      │        │                  │                  │（B）你先拿3個…..                  │        │          │        ║    ║
║      │        │                  │                  │（A）3個，55好不好？                │        │          │        ║    ║
║      │        │                  │                  │（B）啊？                           │        │          │        ║    ║
║      │        │                  │                  │（A）55好不好？                     │        │          │        ║    ║
║      │        │                  │                  │（B）ㄟ…55…5啦，好不好？謝謝你啦  │        │          │        ║    ║
║      │        │                  │                  │（A）1819怎麼會是5？                │        │          │        ║    ║
║      │        │                  │                  │（B）喔…1819…好啦，先算5個5啦，好 │        │          │        ║    ║
║      │        │                  │                  │     不好？幫個忙一下，要不然….    │        │          │        ║    ║
║      │        │                  │                  │（A）我想看看                       │        │          │        ║    ║
║      │        │                  │                  │（B）我送你1個東西                  │        │          │        ║    ║
║      │        │                  │                  │（A）什麼東西？銀寶喔？             │        │          │        ║    ║
║      │        │                  │                  │（B）銀寶…？（笑）                 │        │          │        ║    ║
║      │        │                  │                  │（A）你在哪裡？                     │        │          │        ║    ║
║      │        │                  │                  │（B）我在樓下，快一點啦，好不好？不 │        │          │        ║    ║
║      │        │                  │                  │     要拖太久                       │        │          │        ║    ║
║      │        │                  │                  │（A）等我一下，我差不多要20分鐘     │        │          │        ║    ║
║      │        │                  │                  │（B）20分鐘那麼久喔？               │        │          │        ║    ║
║      │        │                  │                  │（A）我剛好有朋友過來找我           │        │          │        ║    ║
║      │        │                  │                  │（B）你可不可以就幫個忙快一點好不好 │        │          │        ║    ║
║      │        │                  │                  │     ？我這樣…好不好？             │        │          │        ║    ║
║      │        │                  │                  │（A）我知道，我等我朋友來就過去了   │        │          │        ║    ║
║      │        │                  │                  │（B）好啦，看你方便啦，好不好       │        │          │        ║    ║
║      │        │                  │                  │（A）好                             │        │          │        ║    ║
║      │        │                  │                  │（B）那10分鐘可不可以？             │        │          │        ║    ║
║      │        │                  │                  │（A）我盡快啦，好不好               │        │          │        ║    ║
║      │        │                  │                  │（B）謝謝你啦                       │        │          │        ║    ║
║      ├────┼─────────┼─────────┼──────────────────┼────┤          │        ║    ║
║      │07:00   │0000000000丙○○  │0000000000不詳男子│（A）喂                             │同上卷第│          │        ║    ║
║      │        │                  │【申登人張敏誼】  │（B）喂，我到了                     │151、153│          │        ║    ║
║      │        │                  │                  │（A）我跟你說，我在那個…我跟你報地 │頁      │          │        ║    ║
║      │        │                  │                  │     址…我在對面，斜對面吃早餐     │        │          │        ║    ║
║      │        │                  │                  │（B）你在那裡？                     │        │          │        ║    ║
║      │        │                  │                  │（A）景平路217號，我跟你說，你從全家│        │          │        ║    ║
║      │        │                  │                  │     往大華，大華你知道嗎，往板橋的 │        │          │        ║    ║
║      │        │                  │                  │     方向，往連成路那個方向，你走景 │        │          │        ║    ║
║      │        │                  │                  │     平路來，你看到景興街時，你就要 │        │          │        ║    ║
║      │        │                  │                  │     迴轉，我在對面方向吃早餐       │        │          │        ║    ║
║      │        │                  │                  │（B）好                             │        │          │        ║    ║
╠═══╪════╪═════════╪═════════╪══════════════════╪════╪═════╪════╬══╣
║960902│04:48   │0000000000丙○○  │0000000000吳一原【│（B）喂，恩平啊                     │同上卷第│葉禹圻：  │丙○○：║四(十五)║
║      │        │                  │申登人葉禹圻】    │（A）嗯                             │152頁   │我看過蘇恩│認識吳一║    ║
║      │        │                  │                  │（B）你在哪邊？                     │        │平。他是我│原，我有║    ║
║      │        │                  │                  │（A）在這邊啊                       │        │先生的朋友│請他吸食║    ║
║      │        │                  │                  │（B）你回去了喔？                   │        │，我先生是│。（本院║    ║
║      │        │                  │                  │（A）啊？                           │        │吳一原。我│卷六第15║    ║
║      │        │                  │                  │（B）你什麼時候要回來臺北縣啊？     │        │有辦過0955│頁反面）║    ║
║      │        │                  │                  │（A）有…啊？                       │        │開頭的電話│        ║    ║
║      │        │                  │                  │（B）喂，碰個面啊                   │        │，二年前辦│        ║    ║
║      │        │                  │                  │（A）我累了，要睡覺了               │        │的，今年的│        ║    ║
║      │        │                  │                  │（B）什麼東西                       │        │過年前我把│        ║    ║
║      │        │                  │                  │（A）我…累了…要睡覺了…我兩天沒睡 │        │它停掉，這│        ║    ║
║      │        │                  │                  │     了                             │        │支電話是我│        ║    ║
║      │        │                  │                  │（B）是喔                           │        │先生在用的│        ║    ║
║      │        │                  │                  │（A）嗯，等我睡起來好不好？         │        │，0000000 │        ║    ║
║      │        │                  │                  │     等我睡起來我打給你             │        │，後面忘記│        ║    ║
║      │        │                  │                  │（B）你睡起來？不是啊，我現在要那個 │        │了。我先生│        ║    ║
║      │        │                  │                  │     嘛                             │        │有碰毒品。│        ║    ║
║      │        │                  │                  │（A）啊？                           │        │他去年有一│        ║    ║
║      │        │                  │                  │（B）我說我現在要處理嘛             │        │條施用毒品│        ║    ║
║      │        │                  │                  │（A）嗯…我這邊也都還沒進來啊，我也 │        │的罪要服刑│        ║    ║
║      │        │                  │                  │     還沒有進來啊                   │        │，他易科罰│        ║    ║
║      │        │                  │                  │（B）什麼東西還沒有進來？「男的」喔 │        │金之後就幾│        ║    ║
║      │        │                  │                  │     ？                             │        │乎沒有回家│        ║    ║
║      │        │                  │                  │（A）「男的」「女的」我都沒進來     │        │，所以我不│        ║    ║
║      │        │                  │                  │（B）是喔                           │        │知道他還有│        ║    ║
║      │        │                  │                  │（A）嗯                             │        │沒有在用毒│        ║    ║
║      │        │                  │                  │（B）你「男的」現在1個多少？        │        │品。我先生│        ║    ║
║      │        │                  │                  │（A）大的…                         │        │的電話是  │        ║    ║
║      │        │                  │                  │（B）大的怎樣？                     │        │0000000000│        ║    ║
║      │        │                  │                  │（A）我…                           │        │。（本院卷│        ║    ║
║      │        │                  │                  │（B）現在我要用啦，你幫我處理一下要 │        │二第180頁 │        ║    ║
║      │        │                  │                  │     多少？                         │        │反面至第  │        ║    ║
║      │        │                  │                  │（A）我算1千塊就好了啦              │        │181頁）   │        ║    ║
║      │        │                  │                  │（B）那是多少？                     │        │          │        ║    ║
║      │        │                  │                  │（A）51啦                           │        │吳一原：  │        ║    ║
║      │        │                  │                  │（B）51啊？                         │        │認識丙○○│        ║    ║
║      │        │                  │                  │（A）我拿5，好的啦，我這樣…我跟朱俊│        │大概1 、2 │        ║    ║
║      │        │                  │                  │     甫…那批很爛                   │        │年。我有使│        ║    ║
║      │        │                  │                  │（B）我知道，那你要馬上弄           │        │用毒品安非│        ║    ║
║      │        │                  │                  │（A）嗯，可以馬上用，馬上就好       │        │他命、海洛│        ║    ║
║      │        │                  │                  │（B）對，現金我都會準備好啦，你就幫 │        │因。我有09│        ║    ║
║      │        │                  │                  │     我那個嘛                       │        │00000000這│        ║    ║
║      │        │                  │                  │（A）可以啊                         │        │支手機。我│        ║    ║
║      │        │                  │                  │（B）如果你比較久下來，你就看可不可 │        │老婆申請的│        ║    ║
║      │        │                  │                  │     以都給我？因為有時候2個有時候3 │        │，是我在用│        ║    ║
║      │        │                  │                  │     個                             │        │，有借別人│        ║    ║
║      │        │                  │                  │（A）嗯，好，因為我目前是拿5啊，5沒 │        │用過。我應│        ║    ║
║      │        │                  │                  │     再做我就沒去喬下去             │        │該有用這支│        ║    ║
║      │        │                  │                  │（B）我知道                         │        │電話打給蘇│        ║    ║
║      │        │                  │                  │（A）好啊                           │        │恩平。我的│        ║    ║
║      │        │                  │                  │（B）阿你現在在哪邊？               │        │毒品有的時│        ║    ║
║      │        │                  │                  │（A）在中和啊                       │        │候朋友請我│        ║    ║
║      │        │                  │                  │（B）你在休息嗎？還是…你在休息我就 │        │，朋友沒請│        ║    ║
║      │        │                  │                  │     等你起來                       │        │我就沒吃。│        ║    ║
║      │        │                  │                  │（A）現在有人要是不是？             │        │那時剛出來│        ║    ║
║      │        │                  │                  │（B）對                             │        │很難過都沒│        ║    ║
║      │        │                  │                  │（A）錢你準備好了？                 │        │錢，都是朋│        ║    ║
║      │        │                  │                  │（B）當然啊，不然跟你講幹嘛         │        │友請的。男│        ║    ║
║      │        │                  │                  │（A）啊你現在哪邊？                 │        │的應該是指│        ║    ║
║      │        │                  │                  │（B）中和                           │        │安非他命。│        ║    ║
║      │        │                  │                  │（A）我認識的人嗎？                 │        │女的是講粉│        ║    ║
║      │        │                  │                  │（B）你不認識啊，你怎麼會任次，你馬 │        │狀的K 他命│        ║    ║
║      │        │                  │                  │     上有的話我就去                 │        │，海洛因是│        ║    ║
║      │        │                  │                  │（A）我馬上有啊                     │        │說軟的。41│        ║    ║
║      │        │                  │                  │（B）好啊，那沒問題啊               │        │是4 分之1 │        ║    ║
║      │        │                  │                  │（A）好，那我先去拿啊               │        │，51我沒聽│        ║    ║
║      │        │                  │                  │（B）那我先去帶錢                   │        │過。96年8 │        ║    ║
║      │        │                  │                  │（A）你差不多要多久？               │        │月剛從北所│        ║    ║
║      │        │                  │                  │（B）我一下子而已                   │        │出來那一陣│        ║    ║
║      │        │                  │                  │（A）好，我也很快                   │        │子，96年8 │        ║    ║
║      │        │                  │                  │（B）嗯                             │        │、9 月，正│        ║    ║
║      │        │                  │                  │                                    │        │確時間記不│        ║    ║
║      │        │                  │                  │                                    │        │得了，用安│        ║    ║
║      │        │                  │                  │                                    │        │非他命，用│        ║    ║
║      │        │                  │                  │                                    │        │一次，一小│        ║    ║
║      │        │                  │                  │                                    │        │塊，放在玻│        ║    ║
║      │        │                  │                  │                                    │        │璃球裡面燒│        ║    ║
║      │        │                  │                  │                                    │        │烤。丙○○│        ║    ║
║      │        │                  │                  │                                    │        │當時在場，│        ║    ║
║      │        │                  │                  │                                    │        │是他給我的│        ║    ║
║      │        │                  │                  │                                    │        │，不用錢，│        ║    ║
║      │        │                  │                  │                                    │        │他請我的。│        ║    ║
║      │        │                  │                  │                                    │        │9月2日清晨│        ║    ║
║      │        │                  │                  │                                    │        │5 點23分我│        ║    ║
║      │        │                  │                  │                                    │        │應該有打電│        ║    ║
║      │        │                  │                  │                                    │        │話給丙○○│        ║    ║
║      │        │                  │                  │                                    │        │。因為那時│        ║    ║
║      │        │                  │                  │                                    │        │我沒有錢，│        ║    ║
║      │        │                  │                  │                                    │        │想去丙○○│        ║    ║
║      │        │                  │                  │                                    │        │那裡叫他請│        ║    ║
║      │        │                  │                  │                                    │        │我，所以故│        ║    ║
║      │        │                  │                  │                                    │        │意這樣講，│        ║    ║
║      │        │                  │                  │                                    │        │裡面說現金│        ║    ║
║      │        │                  │                  │                                    │        │我都準備好│        ║    ║
║      │        │                  │                  │                                    │        │了是騙蘇恩│        ║    ║
║      │        │                  │                  │                                    │        │平的。我沒│        ║    ║
║      │        │                  │                  │                                    │        │有錢才用騙│        ║    ║
║      │        │                  │                  │                                    │        │的，這次應│        ║    ║
║      │        │                  │                  │                                    │        │該就是我講│        ║    ║
║      │        │                  │                  │                                    │        │去他家吸的│        ║    ║
║      │        │                  │                  │                                    │        │那1 次。我│        ║    ║
║      │        │                  │                  │                                    │        │去景平路3 │        ║    ║
║      │        │                  │                  │                                    │        │樓找丙○○│        ║    ║
║      │        │                  │                  │                                    │        │，丙○○給│        ║    ║
║      │        │                  │                  │                                    │        │我1 小塊，│        ║    ║
║      │        │                  │                  │                                    │        │正確重量不│        ║    ║
║      │        │                  │                  │                                    │        │曉得。不是│        ║    ║
║      │        │                  │                  │                                    │        │電話裡面講│        ║    ║
║      │        │                  │                  │                                    │        │的，1 個是│        ║    ║
║      │        │                  │                  │                                    │        │1 千元的量│        ║    ║
║      │        │                  │                  │                                    │        │的意思，但│        ║    ║
║      │        │                  │                  │                                    │        │丙○○沒有│        ║    ║
║      │        │                  │                  │                                    │        │給我這麼多│        ║    ║
║      │        │                  │                  │                                    │        │。（本院卷│        ║    ║
║      │        │                  │                  │                                    │        │四第76至77│        ║    ║
║      │        │                  │                  │                                    │        │頁）      │        ║    ║
╠═══╪════╪═════════╪═════════╪══════════════════╪════╪═════╪════╣    ║
║960726│02:42:50│0000000000不詳女子│0000000000蘇雅惠  │（A）我找恩平                       │同上卷第│有一支手機│丙○○：║    ║
║      │        │（綽號「小妹」）  │                  │（B）你哪位？                       │207頁   │門號是辦給│不認識「║    ║
║      │        │【申登人曾俊煒】  │                  │（A）我要找他處理，我是「小妹」，你 │        │我姊姊用的│小妹」。║    ║
║      │        │                  │                  │     跟他講                         │        │，是遠傳的│（本院卷║    ║
║      │        │                  │                  │（B）你要處理什麼？                 │        │，好像是  │六第15頁║    ║
║      │        │                  │                  │（A）要「男生」                     │        │0916開頭。│）      ║    ║
║      │        │                  │                  │（B）1張嗎？                        │        │我姊姊綽號│        ║    ║
║      │        │                  │                  │（A）對啦，1張，要約在哪裡？        │        │小惠，本名│        ║    ║
║      │        │                  │                  │（B）在好樂迪KTV                    │        │是曾思惠。│        ║    ║
║      │        │                  │                  │（A）他是沒有空嗎？                 │        │他有用這支│        ║    ║
║      │        │                  │                  │（B）是啊，現在都是我在幫他的忙，有 │        │手機打給我│        ║    ║
║      │        │                  │                  │     事你可以找我，你到了再打給我   │        │過，我手機│        ║    ║
║      │        │                  │                  │（A）我已經到了，你幾分鐘會到       │        │裡應該有號│        ║    ║
║      │        │                  │                  │（B）我等一下就到了，你到唱歌的對面 │        │碼（證人當│        ║    ║
║      │        │                  │                  │     去                             │        │庭檢閱自己│        ║    ║
║      │        │                  │                  │（A）藥局嗎？還有平常恩平給我的量都 │        │的手機資料│        ║    ║
║      │        │                  │                  │     會多一點                       │        │）00000000│        ║    ║
║      │        │                  │                  │（B）對啦，我跟他的東西都一樣       │        │30沒錯。（│        ║    ║
║      │        │                  │                  │（A）好啦，那快一點                 │        │本院卷二第│        ║    ║
║      │        │                  │                  │                                    │        │179至179頁│        ║    ║
║      │        │                  │                  │                                    │        │反面）    │        ║    ║
╚═══╧════╧═════════╧═════════╧══════════════════╧════╧═════╧════╩══╝

司法院資訊處製作；財團法人民間司法改革基金會備份。
